【裁判字號】    94,訴,1418
【裁判日期】    970630
【裁判案由】    貪污等
【裁判全文】
臺灣桃園地方法院刑事判決              94年度訴字第1418號
公  訴  人  臺灣桃園地方法院檢察署檢察官
被      告  己○○原名戌○.
選任辯護人  邱鎮北律師
被      告  申○○
選任辯護人  陳文雄律師
被      告  酉○○
                        
            乙  ○
            丁○○
被      告  寅○○
上  一  人
選任辯護人  ｄ○中律師
被      告  卯○○
            丙○○
            辛○○
被      告  午○○原名地○○
上  一  人
選任辯護人  袁健峰律師
            陽文瑜律師
被      告  庚○○原名宇○○
選任辯護人  邱鎮北律師
            黃政雄律師
被      告  子○○
選任辯護人  賴彌鼎律師
            姜  震律師
上列被告等因貪污等案件，經檢察官提起公訴（94年度偵字第64
96號）與移送併辦（94年度偵字第726 、13010 號）及追加起訴
（94年度偵字第13010 號），本院判決如下：
    主  文
己○○依據法令從事公務之人員，對於主管之事務，明知違背法
令，直接圖自己不法利益，因而獲得利益，處有期徒刑拾年，褫
奪公權柒年。所得金錢新臺幣貳拾玖萬陸仟元，均應予追繳沒收
，如全部或一部無法追繳時，以其財產抵償之。扣案如附表十四所
示之物均沒收。
申○○、酉○○共同意圖營利違反不得使大陸地區人民非法進入
臺灣地區之規定之首謀，均處有期徒刑捌年，均減為有期徒刑肆
年，扣案如附表十四所示之物均沒收。
乙○共同以犯意圖使男女為性交之行為，而容留以營利為常業，
處有期徒刑肆年，減為有期徒刑貳年，扣案如附表十四所示之物均
沒收。
丁○○共同意圖營利違反不得使大陸地區人民非法進入臺灣地區
之規定，處有期徒刑年，減為有期徒刑壹年陸月，扣案如附表
十四所示之物均沒收。
寅○○、卯○○、丙○○、辛○○共同以犯意圖使男女為性交之
行為，而容留以營利為常業，寅○○處有期徒刑壹年陸月，減為
有期徒刑玖月，緩刑貳年，並應支付國庫新臺幣拾萬元，扣案如
附表十四所示之物均沒收；卯○○處有期徒刑捌月，減為有期徒刑
肆月，緩刑貳年，並應支付國庫新臺幣肆萬元，扣案如附表十四所
示之物均沒收；丙○○處有期徒刑陸月，減為有期徒刑月，緩
刑貳年，並應支付國庫新臺幣貳萬元，扣案如附表十四所示之物均
沒收；辛○○處有期徒刑壹年肆月，減為有期徒刑捌月，緩刑貳
年，並應支付國庫新臺幣捌萬元，扣案如附表十四所示之物均沒收
。
午○○、庚○○、子○○均無罪。
    事  實
一、己○○（原名戌○○）於民國90年7 月至94年3 月30日止任
    職於桃園縣政府警察局桃園分局第三組擔任刑事偵查員職務
    ，職掌承辦刑事責任區各項勤務及執行值日、備勤、刑案偵
    查、地區探尋、專案等勤務作為，並依據刑事訴訟法及檢警
    聯繫辦法第17條規定，接受地區檢察官指揮偵查犯罪。
二、己○○明知其為桃園縣政府警察局桃園分局第三組之刑事偵
    查員，負有主管執行偵防犯罪權限之職務，就發覺之色情應
    召站，本有依法報告其直屬主管或檢察官指揮偵辦之義務，
    詎於92年6 月至10月間，知悉綽號「阿財」之申○○係在桃
    園市經營以臺灣地區女子為主之色情應召站業者，正主導謀
    劃集資引進大陸地區女子並改以經營以大陸地區女子為主之
    色情應召站，竟違反上開職務上之報告義務，未將該等事由
    報告其長官或檢察官知悉，反出資新臺幣（下同）340,000
    元予申○○，共同基於以假結婚方式引入大陸女子來臺媒介
    賣淫以為營利之使公務員登載不實、主導謀劃意圖營利違反
    不得使大陸地區人民非法進入臺灣地區規定、常業圖利媒介
    及容留性交之犯意聯絡，約定由申○○以該筆資金引入二名
    大陸女子（即申○○其後引入之亥○○、天○○）來臺，而
    以該二名大陸女子來臺後前一百次之各次賣淫所得之1,700
    元（合計共340, 000元），全數歸由己○○用以還本，其後
    該二名大陸女子各次賣淫所得之應歸應召站之700 元，再由
    己○○與申○○平分方式，以作為己○○出資之紅利，己○○即以上開出資340,000 元之還本獲利方式，投資申○○經
    營之應召站。
三、申○○取得林懋盛上開出資後，除繼續與同行綽號「阿吉」
    之酉○○、綽號「國哥」之乙○、綽號「阿川」等應召站業
    者，共同以桃園縣桃園市○○路之「花田汽車旅館」為營業
    處，相互支援調度所屬應召女子，在該處媒介並提供該旅館
    房間使嫖客與各自所屬應召女子在該旅館內或男客指定處所
    為性交易外，申○○並於93年3 月間，僱用綽號「阿鎰」之
    壬○○擔任所屬「車伕」負責載運應召女子至指定處所與嫖
    客為性交易，又因其已經取得己○○交付之投資大陸地區資
    金，為引入大陸地區女子以假結婚方式來臺，即透過在大陸
    地區真實姓名不詳綽號「白姐」之成年女子尋找欲來臺賣淫
    之大陸地區女子，再由其以分期每月3 萬元，依大陸地區女
    子在臺居留最長六個月之期間（查獲則停止給付），或一次
    給付十萬元之條件，在臺灣地區找尋與該等大陸地區女子為
    假結婚之臺灣地區男子後，申○○與其找尋之假結婚臺籍男
    子，雖明知依臺灣地區與大陸地區人民關係條例第15條第1
    款規定，不得使大陸地區人民非法進入臺灣地區，而以假結
    婚方式使大陸地區女子來臺，除係非法使大陸地區女子進入
    臺灣外，並使戶政機關公務員將該虛偽結婚登記於所職掌之
    相關戶政公文書上，竟仍共同基於意圖營利違反不得使大陸
    地區人民非法進入臺灣地區規定及使公務員登載不實之犯意
    聯絡，先後於93年4 月間、5 月間、11月間找尋無與大陸地
    區女子結婚意思之宙○○、丁○○、癸○○，分別為與同無
    結婚意思並欲以取得與臺灣地區人民配偶身分而得申請進入
    臺灣地區定居之大陸地區女子之亥○○、天○○、未○（詳
    見附表一），先由宙○○、丁○○、癸○○各與亥○○、天
    ○○、未○，在各該大陸地區女子於大陸地區居住地址之該
    管轄公證處，辦理結婚登記取得該處核發予二人之結婚證明
    書後，持向我國財團法人海峽交流基金會為驗證，再將經驗
    證之結婚證明書，向各該名義配偶戶籍地之戶政事務所辦理
    結婚登記，致使該所承辦戶籍登記之公務員因上開結婚證明
    書而誤信其等確有結婚之事實，於形式審查含上開結婚證明
    書在內之結婚登記證件後，將該不實之婚姻關係，登載於職
    務上所掌管之戶籍登記簿之公文書並核發戶口名簿與戶籍謄
    本，足以生損害於戶政機關管理婚姻登記事項之正確性，嗣
    於取得該不實之戶籍謄本後，再另持該登載不實之戶籍謄本
    ，向內政部警政署入出境管理局提出各該大陸地區女子來臺
    探親之申請，致使該局承辦公務員經實質審查後，誤認其等
    確實已結婚，核准各該大陸地區女子以探親事由進入臺灣地
    區並核發各該大陸地區女子中華民國臺灣地區旅行證，使各
    該大陸地區女子得持該旅行證非法進入臺灣地區。
四、申○○於取得己○○出資金額後，雖即連絡「白姐」並找尋
    宙○○、丁○○二人為名義配偶，欲引入大陸地區女子亥○○、天○○二人，惟因手續延宕，自己○○於92年6 月出資
    後至93年1 月止，亥○○、天○○二名大陸女子仍未能獲准
    許入境，己○○因其資金遲未能還本獲利，即向申○○要求
    先還本，申○○因己○○為刑事偵查員身分而為能滿足己○○要求，即依序於93年1 月間償還己○○34,000元、同年2
    月間償還30,000元、於同年3 、4 月間均償還10,000元後，
    亥○○於同年4 月5 日入境來臺，惟因亥○○來臺當月隨即
    逃逸，申○○即於同月償還己○○10,000元，迄至93年5 月
    31日天○○入境前，又再陸續償還10,000元、16,000元，計
    至天○○入境後開始賣淫前，己○○自申○○處取得還本金
    120,000 元，而天○○開始賣淫後之第一個月內所得之30,0
    00元、20,000元、5,000 元，均由申○○交由己○○以為還
    本金，嗣於93年11月25日天○○因不明原因出境而不知去向
    之後，己○○與申○○因天○○未有遭查緝紀錄且於形式上
    係合法出境，即達成由申○○再尋找其他大陸地區女子，利
    用天○○前已經申請核准入境且在臺期間無違法之紀錄，由
    其他大陸女子冒名天○○再次申請入境之「貼件」方式，繼
    續由該名冒名女子賣淫為己○○還本獲利之合意（惟依卷內
    事證，申○○迄查獲止，尚未覓得適合擔任冒名女子），其
    後因申○○代己○○支出其友人母喪奠儀（依通訊監察譯文
    資料，約於93年11月27日後）、己○○與應召站來臺賣淫大
    陸女子未○姦宿三次最低金額（二人合意計為9,000 元，並
    參見事實欄八、(六)部分，而依未○入境及二人姦宿日期，應
    約係在93年12月之後）、己○○與申○○外出吃飯消費，經
    申○○與己○○結算後，與上開已給付金額計為還本190,
    000 元。之後，申○○又陸續給付己○○部分金額，迄至94
    年1 月20日止，申○○共給付己○○還本金245,000 元。
五、嗣於93年7 、8 月間，申○○、酉○○、乙○等以「花田汽
    車旅館」為據點之應召站業者，因聽聞該處將遭警取締，均
    自該處遷移，而申○○與酉○○二人自該處遷移後，即議謀
    共同經營以大陸地區女子為主之色情應召站，遂基於以假結
    婚方式引入大陸女子來臺媒介賣淫以為營利之使公務員登載
    不實、主導謀劃意圖營利違反不得使大陸地區人民非法進入
    臺灣地區規定、常業圖利容留及媒介性交之犯意聯絡，達成
    分由酉○○負責以假結婚方式引入大陸地區女子來臺，而由
    申○○負責處理應召站內部人事管理與對外媒介並提供場所
    供嫖客與應召女子性交易以及其他公關事務等之合意；申○○即與敦皇飯店股份有限公司（已於95年7 月20日由經濟部
    為解散登記）之實際負責人綽號「趙董」之成年男子（未據
    檢察官偵辦）及該公司經理辛○○（自93年6 、7 月間起擔
    任該公司設立在桃園市○○街39號之「敦皇精品飯店」之經
    理，約於94年1 月底至2 月間查獲前離職）洽商，「趙董」
    及辛○○明知申○○係應召站業者且洽商承租該公司經營之
    「敦皇精品飯店」之停車場旁二樓附屬建物之目的係為經營
    應召站，仍與申○○基於常業圖利容留及媒介性交之共同犯
    意聯絡，先於同年7 、8 月間合意由申○○以月租15,000元
    承租敦皇精品飯店停車場旁二樓附屬建物作為應召站辦公室
    ，並達成應召站媒介嫖客至敦皇精品飯店姦宿，飯店將就嫖
    客支付之泊宿費中以500 元至550 元抽取100 元至200 元之
    比例作為應召站之獎金之合意後，申○○、酉○○即在上址
    以「統領應召站」名義，以前在「花田汽車旅館」時即己引
    入來臺之大陸地區女子（如由己○○出資申○○引入來臺之
    天○○，酉○○引入來臺之玄○○、黃○○、Ａ○○，詳見
    附表二）繼續從事媒介、容留賣淫以為營利，並再由酉○○
    至大陸地區尋找如附表三所示之大陸地區女子Ｂ○○、Ｃ○○、Ｄ○○、Ｅ○○、Ｆ○○並在臺灣地區找尋與各該大陸
    地區女子假結婚之臺灣地區男子，而以如同上開事實欄三所
    示之假結婚方式，引入各該大陸地區女子來臺，交供申○○
    媒介或容留賣淫，而申○○於租得上開營業場地後，除繼續
    僱用壬○○擔任其車伕外，另先後於附表四所示時間，僱用
    同居人綽號「小婷、財嫂」之寅○○、綽號「小芬」之卯○○擔任應召站總機，負責接聽嫖客電話並指派應召女子前往
    指定處所為性交易，又僱用綽號「黑雲」之丁○○（前曾同
    意申○○要求出名為大陸地區女子天○○之在臺名義配偶，
    並為申○○與承租「敦皇精品飯店」場地之租賃契約之名義
    承租人）、綽號「阿隆」之辰○○、綽號「么拐」之丙○○
    、綽號「阿樂」之Ｇ○○擔任車伕，負責載運應召女子至指
    定處所與嫖客為性交易，另再僱用綽號「大胖、大塊仔」之
    丑○○、綽號「小沈」之Ｈ○○，在應召站內處理雜務，丑
    ○○並替應召站找尋嫖客媒介賣淫（即稱之「三七仔」、「
    皮條客」；寅○○、卯○○、壬○○、丁○○、辰○○、丙○○、丑○○擔任工作內容，詳如附表四所示；壬○○、丑
    ○○、辰○○由本院另為判決；Ｇ○○、Ｈ○○由檢察官另
    案偵辦）。申○○、酉○○、「趙董」、辛○○、寅○○、
    卯○○、壬○○、丁○○、Ｇ○○、辰○○、丙○○、丑○○、Ｈ○○即以上開方式，於上開時地，共同以媒介、容留
    大陸地區女子與他人性交易而從中牟利，作為其等生活營利
    之事業。此外，申○○於94年10月間，自己前往大陸地區，
    透過「白姐」以假結婚方式，引入未○至應召站從事賣淫；
    而於同年12月7 日，申○○與「趙董」及辛○○復達成由「
    敦皇精品飯店」提供一間客房供應召站派駐大陸地區女子住
    於該客房內待命賣淫之合意。
六、申○○、酉○○於上開時地開設「統領應召站」後，前在「
    花田汽車旅館」營業並有綽號「寶寶」、「白雪」等應召女
    子之應召站業者乙○，雖未與申○○、酉○○合夥經營該應
    召站，惟仍與二人基於常業圖利容留及媒介性交之共同犯意
    聯絡，多次至該應召站，除在該處休憩外，並與申○○相互
    支援調度所屬應召女子，媒介並提供該旅館房間使嫖客與渠
    等所屬應召女子在該旅館內或男客指定處所為性交易多次藉
    以從中牟利，作為其生活營利之事業，並因而擴大「統領應
    召站」得媒介賣淫之應召女子及嫖客人數。
七、嗣於94年1 月22日，因統領應召站所屬綽號「小蓉」之大陸
    地區女子Ｄ○○發生子宮外孕，寅○○因Ｄ○○係應召站之
    應召女子，為期使Ｄ○○能獲得免費醫療服務且得於治癒後
    能繼續至應召站從事賣淫工作，竟與Ｄ○○共同基於詐欺得
    利之犯意聯絡，意圖為Ｄ○○之不法之利益，將其自己之全
    民健保卡交由Ｄ○○，由Ｄ○○持往桃園縣桃園市○○路敏
    盛綜合醫院以「寅○○」之名義掛號接受醫療服務，致使該
    院誤認Ｄ○○為寅○○本人，而對伊提供開刀及住院之醫療
    服務，再由該院向中央健保局請領健保醫療費用53,743元，
    Ｄ○○因而獲有該免費醫療之不法利益。
八、己○○在申○○與酉○○開設「統領應召站」期間，除為確
    保其上開出資申○○共同非法引入大陸地區女子來臺賣淫之
    投資金額（參見事實欄二）能因申○○以繼續經營「統領應
    召站」而還本獲利外，於未○入境後，另為能無償或低價與
    未○姦宿之不法利益，除承同前事實欄二所示之與申○○常
    業圖利媒介及容留性交之共同犯意聯絡，而未將申○○經營
    應召站不法犯行報告其主管或檢察官外，並利用其刑事偵查
    員身分之職務上機會，為下列諸如告知申○○有關警方臨檢
    時段並督促申○○注意營業避免遭查緝、或於大陸女子遭緝
    獲時告知申○○指示大陸女子應於警詢為如何之供詞、甚或
    出面向承辦員警關說試圖能使大陸女子獲釋等違背警察職務
    之行為，而以該等行為使申○○經營「統領應召站」，並因
    此就其出資金額還本如前事實欄四所示，並無償或低價與未
    ○姦宿（下列），情節略如下述：
  (一)於93年8 月11日晚上11時47分許，己○○接獲申○○以門號
    0000000000號行動電話撥打其門號0000000000號行動電話之
    詢問其當日擴大臨檢時段之電話後，於翌日凌晨以上開門號
    發送簡訊至申○○上開門號，告知申○○當日警方臨檢查旅
    館至同日凌晨二時止（參見附表五）。
  (二)於93年11月4 日凌晨0 時39分許，己○○以門號0000000000
    號行動電話撥打申○○門號0000000000行動電話，於電話中
    告知當日臨檢至同日凌晨二時止，促使申○○注意營業時間
    （參見附表六）。
  (三)於93年12月1 日晚上11時5 分許，申○○在「統領應召站」
    內，自裝設之監視器發覺有員警前往該處執行臨檢，除立即
    將鐵門關閉外，並隨即以門號0000000000號行動電話撥打己○○門號0000000000號行動電話詢問何以警方前往臨檢，己○○接獲申○○電話後，除將警方例行性臨檢固定時段洩漏
    予Ｉ○○外，並要申○○注意監視器以避免警方突然前來臨
    檢（參見附表七）。
  (四)於93年12月9 日，「統領應召站」所屬大陸女子「小青」，
    於前往性交易遭桃園分局龍安派出所警員查獲，申○○即於
    同日以其門號0000000000號行動電話與己○○門號00000000
    00號連絡請求己○○協助處理，己○○接獲電話後，得知該
    案承辦人為該所蔡姓副所長，因蔡姓副所長並無法關說且己○○與伊無私交而無法處理，惟己○○仍在電話中指導申○○指示「小青」於警詢中供陳伊係第一次從事性交易等語，
    以期能獲釋或有受利之裁決，惟「小青」終仍遭遣返（參見
    附表八）。
  (五)申○○於93年10月14日至30日前往大陸地區，透過「白姐」
    引入大陸地區女子未○，並找癸○○為在臺名義配偶，隨即
    以上開事實欄三假結婚所示之假結婚方式辦理相關入境手續
    ，使未○於同年11月20日搭機來臺，為使未○能順利完成入
    境對保手續，即由申○○於同年月23日晚間11時許，駕駛壬○○所有車牌號碼0000000 號自用小客車搭載己○○、未○
    前往雲林縣斗六市，並於翌日（24日）與未○之在臺名義配
    偶癸○○會合後，由癸○○帶同未○至戶籍地址派出所辦理
    登記對保手續，因派出所承辦員警甲○○休假，己○○除以
    門號0000000000號行動電話撥打其在該處熟識使用門號
    0000000000號行動電話姓名不詳之人請其託請甲○○將其承
    辦之未○對保業務轉知同所未休假員警代為蓋章登記對保完
    成外，並以上開行動電話撥打其在雲林縣政府警察局斗六分
    局第三組擔任刑事偵查員之姊夫庚○○（原名宇○○）為相
    同之請託，惟庚○○因認己○○請託可疑而敷衍以為回復，
    申○○、己○○、未○因當日未能辦成對保手續，即由己○○於同日晚間11時許，帶同二人至雲林縣斗六市○○路735
    巷11號其姊夫庚○○住處投宿，申○○當晚即指示未○應陪
    同己○○姦宿，己○○即與未○共宿於該屋二樓房間並於隔
    日（25日）上午在該房間內為性交行為，而於25日當日，因
    甲○○仍在休假，己○○為求能速辦成對保手續，又多次撥
    打電話與友人及庚○○追問是否已託請甲○○交代同事代為
    蓋章之事宜，惟仍為庚○○推託，迄至同日晚間8 時許，甲○○於休假完畢至派出所執班，於依法審核未○對保手續並
    為核准登記後，己○○始未再撥打電話，三人並返回桃園（
    以上己○○撥打庚○○電話內容參見附表九；至於，起訴書
    所指己○○於94年2 月24日陪同申○○、未○第二次對保事
    宜，依卷內事證，己○○於前日酒醉，當日係直接至庚○○
    家中就寢，似未有其他行為）。
  (六)嗣於未○辦理完對保手續至「統領應召站」從事賣淫後，己○○即於酒後前往「敦皇精品飯店」或未○租屋處所，指示
    由未○為陪宿，申○○因己○○之身分以及出資尚未還本等
    緣故，均配合己○○之要求，次數約達二次以上，而依未○
    從事性交易之價額，即性交易一次為2,500 元至3,000 元、
    陪宿整晚為20,000元至22,000元計算，己○○應花費60,000
    元至66,000元之姦宿費用，惟申○○就未○於斗六辦理對保
    與己○○之第一次姦宿以及其後各次之陪（姦）宿，申○○
    僅合計以9,000 元並作為還本金抵償，己○○因此獲得以無
    償或低價與未○為姦宿之不法利益約達51,000元（以最有利
    己○○之以合計三次姦宿、陪宿整晚最低價額20,000元計算
    ，參見附表十）。
  (七)於94年1 月間，「統領應召站」所屬大陸女子「小愛」黃○○，因多次經戶籍地址之桃園縣政府警察局桃園分局清溪派
    出所承辦員警巳○○查訪未晤，遭懷疑為假結婚並擬提報行
    方不明，經申○○聞訊告知己○○後，己○○即在派出所外
    會晤巳○○，請託其違背職務勿將黃○○列為失蹤或行方不
    明，惟遭巳○○拒絕（參見附表十一）。
  (八)於94年1 月21日，桃園縣政府警察局桃園分局埔子派出所員
    警子○○因執行取締色情勤務喬裝嫖客向姓名不詳綽號「小
    胖」之成年男子召妓，而在桃園市○○○街之「邁阿密汽車
    旅館」內，當場查獲申○○向應召站同行「阿港伯」調用派
    至該處為性交易之大陸地區女子Ｊ○○，經申○○向己○○
    告知Ｊ○○遭查獲後，己○○即央求子○○釋放Ｊ○○或將
    筆錄製作得以釋放，惟子○○並未答應己○○要求，仍依法
    製作筆錄，將查獲女子送交法辦（參見附表十二）。
  (九)於94年2 月16日晚間7 時17分許，申○○與嫖客Ｋ○○（化
    名顏大哥）連絡後，即由申○○媒介綽號「小靜」之Ａ○○
    並安排Ｋ○○與Ａ○○前往桃園縣龜山鄉○○路1433 號 之
    「薇閣汽車旅館」為性交易，惟因桃園縣政府警察局龜山分
    局大林派出所員警於當日執行「擴大威力臨檢掃蕩工作」，
    而由該所員警於同日晚間8 時20分許，在該旅館201 室查獲
    Ｋ○○與Ａ○○二人，申○○即以門號0000000000號行動電
    話撥打己○○門號0000000000號行動電話請求協助，己○○
    雖因其於龜山分局並無熟識員警而無法直接關說，惟仍輾轉
    告知申○○已撥打電話託請李姓立委之祕書「阿正」為協助
    ，指示申○○向「阿正」請求協助，惟因均未能獲得請託為
    關說，Ａ○○仍遭該所員警移送分局並遣返出境（參見附表
    十三）。
九、嗣於94年2 月26日凌晨2 時50分許，臺灣桃園地方法院檢察
    署檢察官依通訊監察等情資指揮內政部警政署、臺北市政府
    警察局中正一分局員警，先在桃園市○○○街之「邁阿密汽
    車旅館」前，查獲甫在該旅館內與嫖客Ｌ○○完成性交易之
    未○以及駕駛車牌號碼0000000 號自用小客車搭載未○之車
    伕丁○○；復於同日凌晨3 時30分許，在桃園縣桃園市○○
    路與大興西路口查獲駕駛車牌號碼0000000 號自小客車搭載
    申○○欲前往該旅館處理未○遭查獲事宜之辰○○與申○○
    二人；又於同日凌晨3 時35分，在該旅館中庭，查獲駕駛車
    牌號碼0000000 號自小客車搭載寅○○前往該旅館之丙○○
    、寅○○二人；另於同日凌晨3 時40分許，由警持票前往敦
    煌精緻飯店後之「統領應召站」搜索，當場查獲酉○○、丑
    ○○二人，並扣得如附表十四所示之物，始查知上情。
十、案經臺灣桃園地方法院檢察署檢察官自動檢舉偵查起訴及追
    加起訴。
    理  由
甲、有罪部分
壹、程序部分
一、本案認定被告己○○有罪之證據方法，計有：(一)證人即共同
    被告申○○、酉○○、寅○○、壬○○以及證人未○於警詢
    、偵訊及審理中之證言、(二)五至十三、十五至十七所示之通訊監察
    譯文、(三)附表十四所示之扣案帳冊、附表一至三所示之大陸地
    區女子來臺申請資料及查獲與入出境資料。經查皆未發現有
    實施刑事訴訟程序之公務員因違背法定程序取得該等證據之
    情形；上開證人即共同被告於警詢之陳述，查其陳述內容與
    其等於偵訊具結之證言相同，依刑事訴訟法第15 9條之1第2
    項之規定，自有證據能力，而各該證人並於審理中傳喚為證
    人由被告對其詰問為對質，是上開證人於警詢、偵訊及審理
    中之證言，均有證據能力並經合法調查，自得為本院認定事
    實之依據；而上開通訊監察譯文，均有各該通訊監察書可查
    ，其譯文內容，亦經確認無訛，自有證據能力，並已提示供
    被告辨認而經合法調查，自得為本院認定事實之依據。
二、本案認定被告乙○、辛○○有罪之證據方法，計有：(一)被告
    二人於警詢、偵訊及本院審理中不利己之陳述、(二)證人即共
    同被告申○○、酉○○、壬○○於警詢、偵訊及審理中之證
    言、(三)附表編號四至十三、十五至十七所示之通訊監察譯文。經查
    皆未發現有實施刑事訴訟程序之公務員因違背法定程序取得
    該等證據之情形；而被告就上開證人於本院審判外陳述之供
    述證據，均並不爭執，且於審判程序中同意作為證據，經本
    院審酌上開言詞陳述與書面陳述作成時之情況，認為適當，
    依刑事訴訟法第159 條之3 、第159 條之5 規定，上開供述
    證據及文書，均有證據能力；而上開通訊監察譯文，均有各
    該通訊監察核書可查，其譯文內容，亦經確認無訛，並已提
    示供被告辨認而經合法調查，自得為本院認定事實之依據。
    自有證據能力；又被告就本案犯罪事實之不利之陳述，查無
    刑事訴訟法第156 條第1 項、第158 條之2 規定情形，且與
    本院依法調查所得事實相符，自得援引被告自白為認定其有
    罪之證據。
三、本案認定被告申○○、酉○○、丁○○、寅○○、卯○○、
    丙○○有罪之證據方法，計有：(一)各該被告於警詢、偵訊及
    審理中之自白、(二)各共同被告對其他自己以外被告犯行於警
    詢、偵訊或審理中之證言、(三)附表十四所示之扣案帳冊、附表
    一至三所示之大陸地區女子來臺申請資料及查獲與入出境資
    料。經查皆未發現有實施刑事訴訟程序之公務員因違背法定
    程序取得該等證據之情形；而被告與辯護人就上開證人於本
    院審判外陳述之供述證據，均並不爭執，且於審判程序中同
    意作為證據，經本院審酌上開言詞陳述與書面陳述作成時之
    情況，認為適當，依刑事訴訟法第159 條之3 、第159 條之
    5 規定，上開供述證據及文書，均有證據能力；又被告就本
    案犯罪事實之自白及其他不利之陳述，查無刑事訴訟法第
    156 條第1 項、第158 條之2 規定情形，且與本院依法調查
    所得事實相符，自得援引被告自白為認定其有罪之證據。
貳、認定被告有罪之證據及理由部分
一、被告申○○、酉○○前均為應召站業者（事實欄三），嗣以
    事實欄五所示之方式共同經營「統領應召站」（事實欄五）
    部分之犯行：
  (一)被告申○○、酉○○就二人於開設「統領應召站」前，均係
    應召站業者，其後共同經營「統領應召站」而分由酉○○負
    責以假結婚之方式引入大陸地區女子，再由申○○負責應召
    站之經營，而應召站賣淫方式，係應召站於接獲電話後，安
    排女子及性交處所，由車伕將應召女子送往賣淫（詳如事實
    欄三、五、附表四）等情，於警詢、偵訊及本院審理中均坦
    承不諱，核與證人即共同被告壬○○於警詢、偵訊及本院審
    理中結證明確（即事實欄三、五所示之自花田汽車旅館遷移
    至敦皇精品飯店之事實，詳見壬○○94年3 月22日警詢、偵
    訊筆錄，於94年偵字第6496號卷(三)第34頁至42頁、第89 頁
    至92頁，其於審判中就相關情結結證以時間久遠而其前於警
    偵訊陳述亦屬實在），亦與證人即同案被告之應召站總機寅
    ○○、車伕丁○○、辰○○、丙○○、皮條客丑○○於警詢
    、偵訊及審理中證述情節相符，並有附表十四所示之扣案物品
    在卷可查，自堪認屬真實。
  (二)被告申○○、酉○○二人雖坦承於開設「統領應召站」，惟
    二人前於警詢及偵訊中均陳述該應召站係二人合夥經營，然
    於審判中改陳稱係由酉○○出資開設該應召站並僱用申○○
    為經營云云。查以，被告申○○就亥○○、天○○係其出資
    透過「白姐」引入等情，於警詢、偵訊及審理中供陳明確，
    而未○係由申○○透過白姐引入等情，除據證人未○於警詢
    、偵訊證述綦詳外，亦據證人即共同被告酉○○偵訊中證述
    明確（參見酉○○94年6 月25日偵訊筆錄，參見94年度他字
    第920 號卷第144 至145 頁），亦與證人即共同被告壬○○
    結證情節相符（卷頁同前段），另參酌附表一至三所示各該
    大陸地區女子之申請入境來臺資料及查獲後之陳述，申○○
    、酉○○於開設「統領應召站」前後各自所屬之大陸地區女
    子之情形，應係如附表一至三所示之情形，此外，依附表十
    編號六所示之申○○請求己○○勿再至未○住處姦宿之通話
    內容、同表編號七之申○○、酉○○二人討論己○○前往未
    ○住處姦宿之通話內容、附表十五所示之申○○、酉○○二人
    於確認天○○出境後商討「貼件」及如何與己○○拆帳事宜
    之通話內容，足堪認定被告申○○與酉○○應非單純以由酉
    ○○僱用申○○之方式經營，惟申○○、酉○○二人究係以
    合夥或係何種型態經營「統領應召站」，依卷內事證，對該
    二人確係以事實欄五所示之方式經營該應召站之事實，並不
    生任何影響，亦不影響己○○出資申○○引進大陸地區女子
    賣淫之事實。
  (三)依上開事證，被告申○○、酉○○二人係基於以經營應召站
    之營利意圖，主導謀劃以假結婚之非法方式使大陸地區女子
    來臺，而以媒介大陸地區女子與人為性交易及以提供場所容
    留其等為性交行為常業之犯行，均應堪認定；又被告申○○
    、酉○○二人既係共同經營「統領應召站」並為如事實欄五
    所示之分工約定，是被告申○○、酉○○二人就其等上開犯
    行均有犯意之聯絡及行為之分擔，亦堪認定，是被告申○○
    、酉○○二人上開犯行均堪認定，應予依法論科。
二、被告己○○為刑事偵查員，明知違背其主管偵查犯罪職務，
    出資予申○○共同主導謀劃以假結婚之方式非法引入大陸地
    區女子來臺賣淫牟利，以為其等共同營利之事業（事實欄二
    、三），並又利用其職務上之機會，洩漏臨檢時段、關說或
    協助處理大陸地區女子辦理對保及賣淫遭查獲事宜等之手段
    ，使申○○經營應召站（事實欄八、(一)至(五)、(七)至(九)），因
    而獲取出資還本之利益（事實欄四）及與未○姦宿之不法利
    益（事實欄八、(六)）部分之犯行：
  (一)訊據被告己○○矢口否認其有投資申○○開設之「統領應召
    站」，辯稱其係至案發後才知悉申○○係應召站業者，而34
    0,000 元係申○○前向其借貸，惟申○○並未說借款之用途
    云云，並就事實欄八、(一)至(三)之事實，辯稱係申○○主動撥
    打電話，而其因不知臨檢時段故僅隨便敷衍，其未發送簡訊
    亦未指示申○○應多注意監視器云云；就事實欄八、(四)之事
    實，辯稱係申○○主動撥打電話詢問伊友人遭警查獲，其係
    告知警方會依法處理，並未教導申○○應於警詢如何陳述云
    云；就事實欄八、(五)、(六)之事實，辯稱當時申○○係向其告
    知伊要申辦流動戶口，其僅係撥打電話詢問庚○○有關甲○○上班時間，其當時亦不知未○是大陸地區女子，其後亦未
    與未○姦宿云云；就事實欄八、(七)之事實，其並不知悉該事
    云云（以上答辯要旨參見己○○94年9 月22日準備期日筆錄
    及其各次審理中答辯之陳述）。其辯護人並以證人即共同被
    告申○○已於審理中結證係伊向己○○借款，己○○並未投
    資應召站，是無積極證據可認己○○有投資申○○引入大陸
    女子來臺賣淫之事實；而事實欄八、(一)至(四)之事實，並非以
    積極行為掩蔽庇護Ｉ○○開設「統領應召站」，與包庇圖利
    圖利容留及媒介性交之包庇要件未符；又事實欄八、(五)、(六)
    之與未○姦宿事實，僅有未○之證言，而未○陪睡因非基於
    營業之情形，自非不正利益等之辯護意旨為被告為辯護。
  (二)查以，證人即共同被告申○○雖於本院審理中更異前於警詢
    供述及偵訊中結證之被告己○○出資340,000 元予伊以引入
    二名大陸地區女子來臺賣淫之證言，改稱該筆金額係伊透過
    友人「阿忠」向己○○借得用以償還賭債，而伊係以天○○
    等應召女子賺得之金錢分期償還予己○○云云（申○○就此
    對判決結果有重要事項於審理中具結偽證，是否涉犯偽證罪
    部分，因申○○於審理中表示附表十五至十七備註欄所載之前於
    警詢與偵詢之證言亦屬實在，本院爰不依職權告發，而由檢
    察官決定是否應簽分偵辦），並就附表五至八所示之己○○
    與伊之通訊監察譯文陳稱係與己○○平時閒聊云云（參見96
    年6 月6 日審判期日筆錄）。
  (三)然查，本案依附表十五、十六所示之93年11月25日天○○出境後
    之被告申○○分別與被告酉○○及己○○間之通訊監察譯文
    內容，申○○係向酉○○表示天○○部分因屬己○○所有而
    應告知己○○，並應與己○○計算如何拆帳彌補虧損等語（
    參見附表十五標註◎記號對話），並向己○○表示天○○屬於
    己○○所有，將設法以「貼件」之方式引進另一大陸地區女
    子用以還本，不讓己○○受有虧損等語（參見附表十六標註◎
    記號對話），依上開通話時間與內容並參酌天○○入出境資
    料及「統領應召站」開業時間，上開通話時間，係在天○○
    已入境賣淫達六個月後（參見附表一），亦在申○○與酉○○開始共同經營「統領應召站」達三至四月後，而其等通話
    內容，卻仍係以天○○係屬己○○所有、因天○○行蹤不明
    而應如何拆帳或補償己○○等前提討論，除顯可證明申○○
    於審理中改稱之償還己○○借款云云之證言係屬偽證外，其
    於警詢、偵訊證述之己○○前已向其表示退股部分之證言，
    亦屬虛偽（如附表十五、十六備註欄所示，該部分嗣經申○○於
    偵訊表示為虛偽陳述，參見附表十七備註欄所示），此外，依
    附表十七所示之94年1 月20日申○○、與綽號「阿宏」及己○○間之通話內容，迄至該時止申○○仍繼續補足己○○投資
    亥○○、天○○虧損事宜，是依上開事證，已足認己○○至
    天○○出境時止，均仍自天○○賣淫所得抽成以為還本，是
    證人即共同被告申○○於本院審理中之上開證言，自屬虛偽
    ，而其前於警詢陳述及偵訊結證如附表十七備註欄之證言，方
    屬實在，且有扣案帳冊在卷可查，是被告己○○確有出資申
    ○○以引入大陸地區女子亥○○、天○○二人非法來臺賣淫
    並已取得如事實欄四所示之金額等情，應堪認定。
  (四)復以，本案共同被告酉○○雖於本院審理中證稱「統領應召
    站」係由其一人出資引入大陸地區女子，己○○如有出資，
    帳冊上會有拆帳等記載，其並不需要己○○出資等語，惟其
    亦結證以申○○確實曾向其告知己○○出資與伊用以引入二
    名大陸女子來臺賣淫獲利等語，並證稱申○○亦有可能自行
    引進大陸地區女子來臺等語。查以，申○○與己○○二人間
    之投資大陸女子非法來臺賣淫約定以及申○○與酉○○間合
    作經營應召站之約定，均屬違背公共秩序及善良風俗之約定
    ，依民法第72條規定，本屬無效，是其等所稱投資、合夥或
    退股等用語，自難逕依通常民事法律用語之概念認定該二人
    約定之效力，而應依事實之情節，認定該二人間之關係（因
    係違法行為，自不宜以「權利義務」指稱二人間之關係），
    依通常觀念，所謂「投資」係指提出原本以求獲利，而獲利
    係指超出原本另有所得，所謂「合夥」係指合作經營事業或
    出資事業而得依出資比例分享事業經營所得，所謂「退股」
    係指於數人出資合作之事業，部分出資人不願繼續維持該合
    作關係，而於依事業當時狀況結算後，由部分出資人取回依
    出資比例所應得金額後，退出該事業，由所餘出資人繼續經
    營事業。
  (五)是本案依己○○與申○○間之出資引入大陸地區女子非法來
    臺賣淫牟利之約定、申○○與酉○○間之合作經營應召站之
    約定，參照上開認定之事實，本案申○○、酉○○、己○○
    間就其等非法引入大陸地區女子來臺賣淫及開設應召站間關
    係，係申○○與己○○間，由己○○出資與申○○非法引入
    亥○○、天○○二人來臺由申○○媒介賣淫作為二人合夥經
    營事業，己○○並以投資該合夥期能還本得利，申○○與酉
    ○○間係以由酉○○負責非法引入大陸地區女子來臺後交由
    申○○負責以該等大陸地區女子媒介賣淫方式共同經營應召
    站，是該三人間就非法引入大陸地區女子來臺部分，雖係分
    屬申○○與己○○間、申○○與酉○○間之不同犯意聯絡，
    惟均係由申○○統籌己○○出資引入以及酉○○出資引入之
    大陸地區女子媒介賣淫得利，應堪認定，是以，己○○、酉
    ○○因係各自出資非法引入大陸地區女子交由申○○媒介賣
    淫牟利，己○○與酉○○間，自無拆帳結算之必要，亦即，
    己○○、酉○○係就各自出資非法引入之大陸地區女子分別
    與申○○合夥經營媒介賣淫牟利；復以，應召站經營方式，
    本係由應召站業者依嫖客需求而調度應召女子，各業者間相
    互調用所屬應召女子，亦屬常情，是本案申○○雖係以與酉
    ○○共同經營之「統領應召站」對外媒介賣淫，惟伊媒介賣
    淫所調用之應召女子，本不限於由酉○○引入之大陸地區女
    子，亦可能包含向其他業者所調用或自己所屬之應召女子，
    是酉○○上開證言，並不影響己○○出資與申○○之事實。
    此外，申○○雖前於警詢、偵訊證稱己○○已經退股云云，
    然以，本案依附表十五、十六所示之通訊監察譯文，如被告己○○確已經退股，則何以其等於93年11月27日查出天○○係於
    同年月25日出境後，由被告申○○告知己○○因天○○係其
    所有，故將以「貼件」方式補償己○○，而給己○○吃個甜
    等語，是堪認於天○○出境前，己○○就天○○賣淫所得，
    有抽成之利益存在，自難認申○○證述之己○○已經退股之
    證言係為真實。
  (六)被告己○○雖否認有事實欄八、(一)至(五)、(七)至(九)所示之事實
    ，惟依附表五至九、十一至十三所示之通訊監察譯文及各該附表
    備註欄所示之證據資料，參酌各通話內容用語及撥打電話緣
    由之情境，均堪認定事實欄八、(一)至(五)、(七)至(九)所示之事實
    ，係屬實在，被告之抗辯及辯護人之辯護意旨，均難認可採
    ，合先敘明。此外，被告與未○確有如事實欄八、(五)、(六)所
    示姦宿之情，以及未○為性交易及陪宿之價額與申○○就未
    ○陪己○○姦宿所核計之費用，除有附表十所示之通訊監察
    譯文可佐外，並經證人未○、壬○○、申○○分別於警詢、
    偵訊及本院審理中結證明確，另有申○○之扣案帳冊記載在
    卷可參，是堪認被告確有以無償或低價獲得與未○為姦宿之
    行為之利益。
  (七)被告己○○自92年10月至94年3 月間，為桃園縣政府警察局
    桃園分局第三組擔任刑事偵查員，負有刑案偵查之職務，有
    桃園縣政府警察局97年2 月26日桃警人字第0970038957號函
    在卷可稽，其明知申○○為應召站業者仍投資予申○○以為
    非法引入大陸地區女子來臺賣淫，並為申○○之「統領應召
    站」為如事實欄八、(一)至(五)、(七)至(九)所示之行為，其各該所
    為均係屬就其主管事務違背法令之行為，其並因此獲有出資
    還本之利益（事實欄四）及與未○姦宿之不法利益（事實欄
    八、(六)），構成貪污治罪條例之公務員就主管事務圖利罪，
    足堪認定。
  (八)依上開事證，被告己○○、申○○二人係基於營利意圖，主
    導謀劃以假結婚之非法方式使大陸地區女子來臺，並以媒介
    大陸地區女子與人為性交易及以提供場所容留其等為性交行
    為常業之犯行；與被告己○○以非法引入大陸女子來臺賣淫
    之行為及以事實八、(一)至(五)、(七)至(九)所示之行為為其犯圖利
    之手段之圖利犯行與公務員洩露國防以外機密之犯行，均堪
    認定；又被告己○○既係出資供申○○引入大陸女子來臺賣
    淫，是就其二人上開犯行均有犯意之聯絡及行為之分擔，亦
    堪認定，被告己○○上開犯行均堪認定，應予依法論科。
三、被告辛○○提供「敦皇精品飯店」房間及設備供被告申○○
    經營「統領應召站」以媒介大陸地區女子賣淫並自己代客向
    申○○召妓之媒介性交易部分（事實欄五）之犯行：
  (一)被告辛○○就其自93年6 、7 月間起至94年1 月底至2 月間
    在「敦皇精品飯店」擔任經理，其公司與申○○簽訂有租賃
    契約等情，固於警詢、偵訊及本院審理中坦承不諱，惟先於
    辯稱其係受雇於「趙董」，均係依「趙董」之指示，對申○○承租飯店房間係經營應召站，其並不知悉，亦未協助申○○，復辯稱附表十八所示之向申○○召妓電話，係其代客向申
    ○○召妓，惟最後均因其客戶不滿意而未為性交易云云。
  (二)經查，本案依附表十八所示之通訊監察譯文內容，辛○○除顯
    知悉申○○係應召站業者外，並應有配合申○○提供旅館監
    視器設備、房間，以供申○○從事性交，更有代客向申○○
    召妓之行為，是其辯稱其不知悉申○○係應召站業者、並未
    協助申○○云云等辯詞，皆難認為可採。又刑法第231 條處
    罰之對象為引誘、容留或媒介之人，犯罪構成要件乃以行為
    人主觀上有營利及使男女與他人為性交或猥褻行為之犯意，
    客觀上有引誘、容留或媒介之行為為已足，屬於形式犯。故
    行為人只要以營利為目的，有使男女與他人為性交或猥褻行
    為之意圖，而著手引誘、容留或媒介行為，即構成犯罪，至
    於該男女與他人是否有為性交或猥褻之行為，則非所問（最
    高法院95年度台上字第4549號判決要旨參照），是被告辯稱
    附表十八所示之召妓電話最後未達成性交易云云，亦屬無據。
  (三)依上開事證，被告辛○○以提供場所供被告申○○為媒介、
    容留性交易，以及自己代客向申○○召妓之常業圖利媒介、
    容留性交之犯行，足堪認定；又被告既係受「趙董」指示而
    配合申○○共同為上開犯行，是其與「趙董」及被告申○○
    就其等上開犯行自有犯意之聯絡及行為之分擔，亦堪認定，
    被告辛○○上開犯行均堪認定，應予依法論科。
四、被告乙○為應召站業者，與被告申○○共同圖利媒介容留性
    交易（事實欄六）部分之犯行：
  (一)被告乙○於警詢、偵訊及本院審理中雖均否認其有與申○○
    共同經營「統領應召站」，並於偵訊中辯稱「阿國」並非其
    綽號云云，惟查，乙○綽號為「阿國」，業據證人即共同被
    告申○○、酉○○、壬○○、丁○○等人分別於警詢指證並
    於偵訊以及審理中結證明確，而其與申○○同係以從事媒介
    並安排場所使女子與人為性交易之業者，旗下至少有綽號「
    寶寶」之大陸地區女子及綽號「白雪」之女子為其賣淫牟利
    等情，除據證人申○○、壬○○分別於警詢、偵訊及審理中
    證述綦詳外，並有附表十九所示之通訊監察譯文在卷可佐，是
    依上開事證，堪認被告乙○係為從事媒介容留賣淫之應召業
    者，並與申○○多次相互支援調派各自所屬應召女子媒介並
    容留為性交易等情，應堪認定。
  (二)被告雖以其未與申○○共同經營「統領應召站」云云置辯，
    並經證人申○○於審理中結證乙○並未與伊共同經營該應召
    站，然查，被告乙○既係以自己之應召女子從事媒介容留賣
    淫之應召業者，其媒介、容留賣淫之營利行為，足已經犯刑
    法第231 條第1 項之常業圖利媒介、容留之罪，而其雖未就
    「統領應召站」之內部事務有與申○○、酉○○共同經營，
    惟其既與申○○間相互支援調派各自所屬應召女子之部分，
    仍非不能認其係與申○○共同擴大該應召站之規模，亦即，
    增加該應召站可媒介賣淫之應召女子以及召妓之嫖客人數，
    自難認其所辯係為可採。
  (三)依上開事證，被告乙○以媒介大陸地區女子與人為性交易及
    以提供場所容留其等為性交行為常業之犯行，足堪認定，又
    被告既與申○○、酉○○開設之統領應召站支援調派各自所
    屬應召女子，是其與被告申○○、酉○○二人就其等上開犯
    行自有犯意之聯絡及行為之分擔，亦堪認定，是被告乙○上
    開犯行均堪認定，應予依法論科。
五、被告寅○○、卯○○、丁○○、丙○○受僱於被告申○○與
    酉○○經營之「統領應召站」，分別擔任總機、車伕工作（
    事實欄五），及丁○○與申○○合意由丁○○出名擔任大陸
    地區女子天○○之在臺名義配偶使天○○得以假結婚方式非
    法進入臺灣地區（事實欄三）、寅○○將健保卡交付大陸地
    區女子Ｄ○○冒名就醫使Ｄ○○詐得接受全民健保之利益（
    事實欄七）之犯罪事實，業據各該被告就自己之犯罪事實，
    於警詢、偵訊及本院審理中，坦承不諱，並經證人即共同被
    告申○○、酉○○、丁○○、寅○○、壬○○、辰○○、丙○○、丑○○各就自己以外之其他共同被告之犯罪事實，於
    警詢及偵訊中證述綦詳，並有附表十四所示之扣案物品在卷可
    查，堪認被告寅○○、卯○○、丁○○、丙○○四人上開具
    任意性自白與事實相符，是被告四人與申○○、酉○○共同
    以媒介大陸地區女子與人為性交易及以提供場所容留其等為
    性交行為常業之犯行、被告丁○○與申○○共同非法使大陸
    地區女子天○○來臺之犯行、被告寅○○與Ｄ○○共同詐欺
    得利之犯行，均堪認定，應予依法論科。
、論罪科刑方面
一、新舊法比較部分
    按「行為後法律有變更者，適用行為時之法律。但行為後法
    律有利於行為人者，適用最有利於行為人法律。」、「本法
    總則於其他法律有刑罰或保安處分之規定者，亦適用之。但
    其他法律有特別規定者，不在此限。」，94年2 月2 日修正
    公布並於95年7 月1 日施行之刑法第2 條第1 項定有明文（
    下稱修正後刑法；修正前刑法下稱修正前刑法），查被告等
    人為上開犯行後，修正後刑法已經施行，而貪污治罪條例配
    合上開刑法修正，亦於95年5 月30日修正公布該條例部分規
    定並自同年7 月1 日施行，依上開規定，本案自應為新舊刑
    法之比較適用。茲依修正後刑法第2 條第1 項、第11條規定
    ，並參酌最高法院九十五年度第八次、第二十一次刑事庭會
    議決議之新舊刑法適用原則，就上開各項足以影響本案行為
    可罰性範圍及其法律效果之相關新舊法律修正，比較本案新
    舊法律適用如下：
  (一)修正後刑法第10條關於公務員定義，係限縮修正前公務員定
    義範圍，並影響貪污治罪條例第2 條規定之公務員範圍，惟
    本案被告己○○係為桃園縣政府警察局桃園分局偵查員，依
    修正前、後刑法規定，均具有該二法規定之公務員身分，並
    無有利不利被告情形。
  (二)修正後刑法刪除修正前刑法第231 條第2 項之同條前項常業
    犯規定，被告己○○、申○○、酉○○、辛○○、寅○○、
    卯○○、丙○○、丁○○、乙○其等共犯之圖利媒介、容留
    性交罪，依修正前刑法之規定，僅論以修正前刑法第231 條
    第2 項之常業圖利容留性交罪，而依修正後刑法規定，參酌
    刪除常業犯之避免犯人得利之立法理由，應分就各次媒介、
    容留之犯行論罪，再依數罪併罰之規定，定其應執行之刑，
    依本案被告等人媒介、容留性交之次數，比較修正前刑法第
    231 條第2 項規定之法定刑（處一年以上七年以下有期徒刑
    ，得併科三十萬元以下罰金），與修正後刑法第231 條第1
    項規定之法定刑（五年以下有期徒刑，得併科十萬元以下罰
    金）依數罪併罰規定計算（依犯罪期間、各大陸地區女子每
    日性交易之次數，合計約達百次以上），自以行為時法即修
    正前刑法規定有利於被告等人。
  (三)關於被告所犯之罪之法定罰金刑部分（即修正前刑法第216
    條、第214 條、第231 條第2 項、第339 條第2 項、臺灣地
    區與大陸地區人民關係條例第79條第3 項、貪污治罪條例第
    6 條第1 項第4 款），修正前刑法第33條第5 款規定罰金刑
    為銀元1 以上（另依現行法規所定貨幣單位折算新臺幣條例
    第2 條規定折算為新臺幣3 元，再依罰金罰鍰提高標準條例
    第1 條前段規定提高十倍後，折算為新臺幣30元），修正後
    刑法第33條第5 款則修正為新臺幣1,000 元以上，並以百元
    計算之。比較行為時法與裁判時法，關於罰金刑最低度部分
    ，以行為時法即修正前刑法較有利於被告。
  (四)修正後刑法第28條雖將修正前之「實施」修正為「實行」。
    其中「實施」一語，涵蓋陰謀、預備、著手及實行之概念在
    內，其範圍較廣；而「實行」則著重於直接從事構成犯罪事
    實之行為，其範圍較狹，二者之意義及範圍固有不同，惟依
    本條修正理由，該修正係為釐清「陰謀共同正犯」、「預備
    共同正犯」是否屬實行正犯，復依立法理由所示之「共同實
    行」犯罪行為，無論依「實質客觀說」或「行為（犯罪）支
    配理論」均無礙於「陰謀共同正犯」、「預備共同正犯」處
    罰之要旨。本案被告己○○與申○○間、申○○與酉○○間
    ，就首謀以假結婚使大陸地區人民非法進入臺灣地區與常業
    圖利媒介、容留性交易之犯行；申○○與丁○○間，就以假
    結婚使大陸地區人民非法進入臺灣地區與常業圖利媒介、容
    留性交易之犯行；申○○及酉○○與辛○○、寅○○、卯○○、丙○○、乙○間，就常業圖利媒介、容留性交易之犯行
    ，均有犯意聯絡與行為分擔，依修正前、後刑法第28條規定
    ，均構成共同正犯，是適用行為時即修正前刑法第28條規定
    論擬，並無不利於被告。
  (五)關於牽連犯部分，修正前刑法對犯一罪而其方法或結果之行
    為犯他罪名之犯罪行為，論以牽連犯，僅從一重處斷。修正
    後刑法已刪除牽連犯之規定，就此情形，應按犯罪個數分別
    論以一罪，再依數罪併罰之例，定其應執行刑。是本案就被
    告己○○所犯之臺灣地區與大陸地區人民關係條例第79條第
    3 項之罪、刑法第216 條、第214 條、第231 條第2 項、第
    132 條第1 項之罪、貪污治罪條例第6 條第1 項第4 款之罪
    ；申○○、酉○○所犯之臺灣地區與大陸地區人民關係條例
    第79條第3 項之罪、刑法第216 條、第214 條、第231 條第
    2 項之罪；丁○○所犯之臺灣地區與大陸地區人民關係條例
    第79條第2 項之罪、刑法第216 條、第214 條、第231 條第
    2 項之罪；寅○○所犯之刑法第231 條第2 項、第339 條第
    2 項之罪，自以依修正前刑法牽連犯規定，論以一罪，對被
    告較為有利。
  (六)綜上，本案經全部罪刑為比較結果，除新舊法處罰之輕重相
    同，無比較適用問題，而應依一般法律適用原則，適用裁判
    時法之事項外，以修正前刑法最有利於被告等人，是本件應
    適用修正前刑法規定，對被告等人論罪科刑。又修正後刑法
    就刑法第37條關於宣告禠奪公權之要件雖有變更，惟按從刑
    附屬主刑，除法律有特別規定之外，依主刑所適用之法律（
    最高法院九十五年第八次刑庭會議決議之新舊刑法適用原則
    ），是禠奪公權既係為從刑之一種，而本案依修正候刑法第
    2 條第1 項之規定就主刑比較結果，應適用修正前之法律，
    依從刑附屬於主刑之原則，自不得就新舊法予以割裂適用，
    應一律適用修正前之法律，附此敘明。
二、被告己○○部分：
  (一)被告己○○為刑事偵查員，明知違背其主管偵查犯罪職務，
    出資予申○○共同策劃謀議以假結婚之方式非法引入大陸地
    區女子來臺賣淫牟利，以為其等共同營利之事業（事實欄二
    、三），並又利用其職務上之機會，洩漏臨檢時段、關說或
    協助處理大陸地區女子辦理對保及賣淫遭查獲事宜等之手段
    ，使申○○經營應召站（事實欄八、(一)至(五)、(七)至(九)），因
    而獲取出資還本之利益（事實欄四）及與未○姦宿之不法利
    益（事實欄八、(六)），就其與申○○共同策劃以假結婚之方
    式非法引入大陸地區女子來臺賣淫牟利部分之行為，核係犯
    修正前刑法第216 條、第214 條之行使使公務員登載不實公
    文書罪、臺灣地區與大陸地區人民關係條例第79條第3 項之
    意圖營利使大陸地區人民非法進入臺灣地區之首謀罪；就其
    與申○○共同以媒介、容留大陸地區女子與人性交易為其等
    營利事業部分之行為，核係犯修正前刑法第231 條第2 項之
    常業圖利容留性交罪；就其洩漏臨檢時段予申○○部分之行
    為，核係犯修正前刑法第132 條第1 項之公務員洩漏國防以
    外之秘密罪；就其違背刑事偵查員偵查犯罪主管事務，出資
    予申○○引入大陸地區女子來臺賣淫，直接圖自己不法之利
    益，並因而獲得出資還本以及與未○姦宿之不法利益，核係
    犯貪污治罪條例第6 條第1 項第4 款之對主管事務圖利罪。
  (二)被告己○○與被告申○○二人間，就策劃謀議以假結婚之方
    式非法引入大陸地區女子來臺賣淫牟利之犯修正前刑法第21
    6 條、第214 條、第231 條第2 項之罪、臺灣地區與大陸地
    區人民關係條例第79條第3 項之罪部分，以及由申○○以開
    設「統領應召站」媒介、容留性交為常業罪之部分，有犯意
    聯絡及行為分擔，為共同正犯。就被告以假結婚方式使大陸
    地區女子來臺所犯之修正前刑法第216 條、第214 條之罪、
    臺灣地區與大陸地區人民關係條例第79條第3 項之罪，其使
    公務員登載不實文書罪之低度行為，為其進而行使使公務員
    登載不實文書罪之高度行為所吸收，不另論罪；又被告所犯
    上開行使使公務員登載不實文書罪與首謀使大陸地區人民非
    法進入臺灣地區罪二罪間，有方法結果之牽連關係，為牽連
    犯，應依修正前刑法第55條規定，從一重之首謀使大陸地區
    人民非法進入臺灣地區罪為處斷。又被告意圖營利由申○○
    以媒介、容留大陸地區女子與人性交易所犯之媒介、容留犯
    行，因係以媒介在前，復加以容留在後，其媒介之低度行為
    應為容留之高度行為所吸收，應包括的構成意圖使女子與他
    人為性交而容留以營利為常業之一罪（最高法院94年台上字
    第6002號判決要旨參照）；另被告為使申○○經營應召站而
    洩漏臨檢時段所犯之公務員洩漏國防以外之秘密罪，因與其
    與申○○共犯之常業圖利容留性交罪間，有方法結果之牽連
    關係，為牽連犯，應依修正前刑法第55條規定，從一重之常
    業圖利容留性交罪為處斷。又被告所犯上開首謀使大陸地區
    人民非法進入臺灣地區罪、常業圖利容留性交罪之犯罪行為
    ，係構成被告貪污治罪條例之對主管事務圖利罪之犯罪行為
    之部分犯罪行為，有方法結果之牽連關係，為牽連犯，應依
    修正前刑法第55條規定，從一重之貪污治罪條例之對主管事
    務圖利罪為處斷。
  (三)偵查檢察官原起訴書漏未就被告己○○為求牟利策劃謀議以
    假結婚之方式非法使大陸地區女子來臺部分之犯行請求論以
    違反臺灣地區與大陸地區人民關係條例之罪及刑法行使使公
    務員登載不實文書罪，惟已經由公訴檢察官於審理中補正，
    並經公訴檢察官以被告就起訴書之犯罪事實，另可能構成貪
    污治罪條例第6 條第1 項第4 款或第5 款之圖利罪，請求本
    院併予審酌，自應由本院就檢察官各論罪之請求為審理，而
    依本案事實，被告既係構成貪污治罪條例第6 條第1 項第4
    款之圖利罪，自不再構成同條項第5 款之圖利罪。至於，公
    訴意旨認被告就事實欄八、(一)至(五)、(七)至(八)所示之犯行，係
    構成修正前刑法第231 條第3 項之公務員包庇常業圖利媒介
    性交罪，惟該罪係以公務員包庇「他人」犯同條前二項之罪
    為要件，本案被告己○○既係出資予申○○引入大陸地區女
    子並由申○○用以為其應召站所屬女子進而媒介、容留賣淫
    以牟利，而與申○○有共同經營之共同正犯關係，自難認申
    ○○經營之「統領應召站」就己○○而言係屬本罪所指之「
    他人」，亦即，檢察官所指上開犯行，均係屬被告己○○違
    反貪污治罪條例之對主管事務圖利罪之圖利其「自己」之違
    背法令之手段，而非意在另包庇或圖利「他人」，自難認構
    成修正前刑法第231 條第3 項之罪。此外，檢察官認被告與
    未○姦宿係犯貪污治罪條例第4 條第1 項第5 款之違背職務
    收受賄賂罪，惟依本案認定事實，未○與己○○姦宿應係屬
    己○○出資申○○之還本獲利之代償性質，為其圖利罪所得
    之不法利益，而非申○○或未○就己○○違背職務行為之對
    價，尚難認構成貪污治罪條例之違背職務收受賄賂罪。
  (四)爰審酌被告為警職人員，職司犯罪偵查職務，竟仍出資與應
    召站業共同以假結婚方式非法引入大陸地區女子來臺賣淫牟
    利，且為確保其出資能還本獲利以及與應召女子姦宿，更為
    事實欄八所示之違反法令行為，其所為顯屬可議，犯後亦未
    見有悔意，應予以重罰，茲斟酌本案犯罪之情狀、期間之長
    短、所造成之危害，公訴人請求量處有期徒刑十五年稍嫌過
    重，爰量處如主文所示之刑，以示懲儆。復按「犯本條例之
    罪，宣告有期徒刑以上之刑者，並宣告遞奪公權。」，貪污
    治罪條例第17條有明文規定，被告既係犯該條例之罪，且經
    本院宣告有期徒刑以上之刑，爰依上開規定並參酌修正前刑
    法第37條第2 項規定，併宣告褫奪公權期間如主文。又按「
    犯第四條至第六條之罪者，其所得財物，應予追繳，並依其
    情節分別沒收或發還被害人。」，貪污治罪條例第10條第1
    項定有明文，本案被告因犯同條例第6 條第1 項第4 款之罪
    ，而得有投資還本之245,000 元（詳見事實欄四），以及相
    當於51,000元之姦宿利益，依上開規定，自應依法諭知追繳
    。末按共同正犯因相互間利用他方之行為，以遂行其犯意之
    實現，本於責任共同之原則，共同正犯應對所參與犯罪之全
    部事實負責，有關從刑之沒收部分，雖屬他共同正犯所得或
    供犯罪所用之物，亦應於其本身所處主刑之後，併為沒收之
    諭知，是附表十四所示之扣案物，既均屬被告等人共犯常業圖
    利容留性交之罪所用之物，自應依法宣告沒收。
  (五)不另為無罪諭知部分：公訴意旨認被告己○○受申○○、酉
    ○○委託持10,000元，就事實欄八、(七)所示之事實，向巳○○行求賄賂，因認其另涉犯貪污治罪條例第11條第1 項之行
    求賄賂罪嫌，惟此部分除經證人巳○○到庭結證以己○○並
    未拿10,000元向其關說外，依卷附事證，亦難認申○○、酉
    ○○確實有交付該筆金額予己○○，此外，並經公訴檢察官
    以該部分僅屬申○○、酉○○經營應召站之手段，而更正該
    部分論罪之請求，認以不另論罪，是本案既無積極證據可認
    被告有此部分之犯罪，原應為無罪之諭知，惟因原公訴意旨
    認此部分與前開有罪部分，有裁判上一罪之關係，爰不另為
    無罪之諭知。
三、被告申○○、酉○○部分
  (一)被告申○○、酉○○二人前均為應召站業者（事實欄三），
    其後，被告申○○與己○○間（事實欄四）、被告酉○○與
    申○○間，分別共同策劃謀議以假結婚之方式非法引入大陸
    地區女子來臺賣淫牟利（事實欄五），而由申○○與「趙董
    」及被告辛○○洽商承租場地後，僱用被告寅○○、卯○○
    、丁○○、丙○○、壬○○、丑○○、辰○○等人，以其等
    非法引入之大陸地區女子開設「統領應召站」媒介、容留賣
    淫（事實欄五），另再與被告乙○相互支援調派各自所屬應
    召女子媒介賣淫（事實欄六），被告申○○、酉○○二人，
    就策劃以假結婚之方式非法引入大陸地區女子來臺賣淫牟利
    部分之行為，核係犯修正前刑法第216 條、第214 條之行使
    使公務員登載不實公文書罪、臺灣地區與大陸地區人民關係
    條例第79條第3 項之意圖營利使大陸地區人民非法進入臺灣
    地區之首謀罪；就其前已為應召站業者，並共同開設「統領
    應召站」媒介、容留大陸地區女子與人性交易為其等營利事
    業部分之行為，核係犯修正前刑法第231 條第2 項之常業圖
    利容留性交罪。
  (二)被告申○○與己○○、被告酉○○與申○○間，就分別策劃
    謀議以假結婚之方式非法引入大陸地區女子來臺賣淫牟利之
    犯修正前刑法第216 條、第214 條、第231 條第2 項之罪、
    臺灣地區與大陸地區人民關係條例第79條第3 項之罪部分，
    以及就其等由申○○以開設「統領應召站」媒介、容留性交
    為常業之部分，各分別有犯意連絡及行為分擔，為共同正犯
    。就被告申○○、酉○○以假結婚方式使大陸地區女子來臺
    所犯之修正前刑法第216 條、第214 條之罪、臺灣地區與大
    陸地區人民關係條例第79條第3 項之罪，其使公務員登載不
    實文書罪之低度行為，為其進而行使使公務員登載不實文書
    罪之高度行為所吸收，不另論罪；又被告所犯上開行使使公
    務員登載不實文書罪與首謀使大陸地區人民非法進入臺灣地
    區罪二罪間，有方法結果之牽連關係，為牽連犯，應依修正
    前刑法第55條規定，從一重之首謀使大陸地區人民非法進入
    臺灣地區罪為處斷。又被告申○○、酉○○意圖營利由申○○以媒介、容留大陸地區女子與人性交易所犯之媒介、容留
    犯行，其媒介之低度行為應為容留之高度行為所吸收，應包
    括的構成常業圖利容留性交罪一罪。而被告二人所犯上開首
    謀使大陸地區人民非法進入臺灣地區罪、常業圖利容留性交
    罪之犯罪行為，有方法結果之牽連關係，為牽連犯，應依修
    正前刑法第55條規定，從一重之首謀使大陸地區人民非法進
    入臺灣地區罪為處斷。
  (三)爰審酌被告酉○○、申○○為應召站業者，策劃謀議以假結
    婚方式引入大陸地區女子來臺賣淫，並與警、調（依卷內事
    證另有葉姓調查員）人員密切交往，以期免遭取締，其等所
    為顯屬可議，而犯後亦未見有悔意，自應予以重罰，茲斟酌
    本案犯罪之情狀、期間之長短、非法引入大陸地區女子之人
    數、所造成危害，爰分別量處如主文所示之刑，以示懲儆。
    又被告二人本案之犯罪時間係在96年4 月24日以前，所犯罪
    名與宣告刑，均合於減刑條件，且無同條例規定不得減刑之
    事由，依中華民國九十六年罪犯減刑條例第7 條、第2 條第
    1 項第3 款規定，應減其刑二分之一，並於主文宣告之。另
    附表十四所示之扣案物，既均屬被告等人共犯常業圖利容留性
    交之罪所用之物，自應依法宣告沒收。
  (四)不另為無罪諭知部分：公訴意旨認被告申○○、酉○○委託
    己○○持10,000元，就事實欄八、(七)所示之事實，向巳○○
    行求賄賂，因認其另涉犯貪污治罪條例第11條第1 項之行求
    賄賂罪嫌，惟此部分除經證人巳○○到庭結證以己○○並未
    拿10,000元向其關說外，依卷附事證，亦難認申○○、酉○○確實有交付該筆金額予己○○，此外，並經公訴檢察官以
    該部分僅屬申○○、酉○○經營應召站之手段，而更證該部
    分論罪之請求，認以不另論罪，是本案既無積極證據可認被
    告有此部分之犯罪，原應為無罪之諭知，為因原公訴意旨認
    此部分與前開有罪部分，有裁判上一罪之關係，爰不另為無
    罪之諭知。至於，起訴書記載被告申○○於94年2 月22日交
    付各3,000 元紅包二只與被告庚○○之妻戊○○，作為答謝
    庚○○有關事實欄八、(五)之協助之謝禮部分，因無事證可認
    庚○○確有為該等協助（參見庚○○無罪之部分），且亦無
    事證可認被告申○○有向戊○○或庚○○表達該二只紅包係
    為賄賂之意思表示，自難認其此部分犯行構成行賄罪，爰亦
    不另為無罪之諭知。
四、被告乙○部分
  (一)被告乙○前為應召站業者（事實欄三），其後與被告申○○
    、酉○○開設之「統領應召站」相互支援調派各自所屬應召
    女子媒介賣淫（事實欄六），核其所為，係犯修正前刑法第
    231 條第2 項之常業圖利容留性交罪。其與申○○間相互支
    援調派各自所屬應召女子媒介賣淫部分，有犯意聯絡及行為
    分擔，為共同正犯。
  (二)爰審酌被告乙○為應召站業者，媒介、容留女子賣淫得利，
    敗壞社會善良風俗，其所為顯屬可議，犯後亦未見有悔意，
    應予以重罰，茲斟酌本案犯罪之情狀、期間之長短、其媒介
    女子之人數、所造成危害，爰量處如主文所示之刑，以示懲
    儆。又被告本案之犯罪時間係在96年4 月24日以前，所犯罪
    名與宣告刑，均合於減刑條件，且無同條例規定不得減刑之
    事由，依中華民國九十六年罪犯減刑條例第7 條、第2 條第
    1 項第3 款規定，應減其刑二分之一，並於主文宣告之。另
    附表十四所示之扣案物，既均屬被告等人共犯常業圖利容留性
    交之罪所用之物，自應依法宣告沒收。
五、被告丁○○部分
  (一)被告丁○○為求營利謀生，先與被告申○○合意由其擔任大
    陸地區女子天○○假結婚之配偶使天○○得以來臺賣淫後（
    事實欄四），復再受雇於申○○開設之「統領應召站」擔任
    車伕（事實欄五），就其為求圖利而以假結婚之方式非法使
    大陸地區女子來臺部分之行為，核係犯修正前刑法第216 條
    、第214 條之行使使公務員登載不實公文書罪、臺灣地區與
    大陸地區人民關係條例第79條第2 項之意圖營利使大陸地區
    人民非法進入臺灣地區罪；就其擔任應召站車伕與業者共同
    為媒介、容留大陸地區女子與人性交易為其等營利事業部分
    之行為，核係犯修正前刑法第231 條第2 項之常業圖利容留
    性交罪。
  (二)被告丁○○與申○○間，就以假結婚之方式非法引入大陸地
    區女子來臺賣淫牟利之犯修正前刑法第216 條、第214 條、
    第231 條第2 項之罪、臺灣地區與大陸地區人民關係條例第
    79條第2 項之罪部分，以及由申○○以開設「統領應召站」
    媒介、容留性交為常業之部分，有犯意聯絡及行為分擔，為
    共同正犯。被告以假結婚方式使大陸地區女子來臺所犯之修
    正前刑法第216 條、第214 條之罪、臺灣地區與大陸地區人
    民關係條例第79條第3 項之罪，其使公務員登載不實文書罪
    之低度行為，為其進而行使使公務員登載不實文書罪之高度
    行為所吸收，不另論罪；又被告所犯上開行使使公務員登載
    不實文書罪與意圖營利使大陸地區人民非法進入臺灣地區罪
    二罪間，有方法結果之牽連關係，為牽連犯，應依修正前刑
    法第55條規定，從一重之意圖營利使大陸地區人民非法進入
    臺灣地區罪為處斷。又被告受雇於申○○，由申○○意圖營
    利以媒介、容留大陸地區女子與人性交易所犯之媒介、容留
    犯行，其媒介之低度行為應為容留之高度行為所吸收，應包
    括的構成常業圖利容留性交罪一罪。而被告二人所犯上開意
    圖營利使大陸地區人民非法進入臺灣地區罪、常業圖利容留
    性交罪之犯罪行為，有方法結果之牽連關係，為牽連犯，應
    依修正前刑法第55條規定，從一重之意圖營利使大陸地區人
    民非法進入臺灣地區罪為處斷。
  (三)爰審酌被告丁○○為謀營利，即願擔任大陸地區女子假結婚
    之配偶並受雇於應召站，其所為雖屬可議，惟犯後坦承犯行
    ，表示係其因困於生活致為本案犯行，茲斟酌本案犯罪之情
    狀、期間之長短、所造成危害，爰量處如主文所示之刑，以
    示懲儆。又被告本案之犯罪時間係在96年4 月24日以前，所
    犯罪名與宣告刑，均合於減刑條件，且無同條例規定不得減
    刑之事由，依中華民國九十六年罪犯減刑條例第7 條、第2
    條第1 項第3 款規定，應減其刑二分之一，並於主文宣告之
    。另附表十四所示之扣案物，既均屬被告等人共犯常業圖利容
    留性交之罪所用之物，自應依法宣告沒收。
六、被告寅○○、卯○○、丙○○、辛○○部分
  (一)被告寅○○、卯○○、丙○○受雇於被告申○○經營之「統
    領應召站」擔任總機、車伕，而與申○○共同為媒介、容留
    大陸地區女子與人性交易為其等營利事業（事實欄五），核
    其等所為，均係犯修正前刑法第231 條第2 項之常業圖利容
    留性交罪；被告寅○○將其全民健保卡交付大陸地區女子Ｄ
    ○○冒名使用使Ｄ○○詐得醫療利益（事實欄七），核其所
    為，係犯修正前刑法第339 條第2 項之詐欺得利罪；被告辛○○提供「敦皇精品飯店」房間容留申○○媒介大陸地區女
    子賣淫並自己代客媒介性交易（事實欄五），核其所為係犯
    修正前刑法第231 條第2 項之常業圖利容留性交罪。
  (二)被告寅○○、卯○○、丙○○就其受雇於申○○，辛○○就
    其提供場所及代客向申○○召妓，而就由申○○以開設「統
    領應召站」媒介、容留性交為常業之部分，以及被告寅○○
    使Ｄ○○冒名使用全民健保卡之部分，均各分別有犯意聯絡
    及行為分擔，均分別為共同正犯。又被告寅○○、卯○○、
    丙○○受雇於申○○，被告辛○○提供場所或代客向申○○
    召妓，而由申○○意圖營利以媒介、容留大陸地區女子與人
    性交易所犯之媒介、容留犯行，其媒介之低度行為應為容留
    之高度行為所吸收，應包括的構成常業圖利容留性交罪一罪
    。而被告寅○○所犯上開常業圖利容留性交罪、詐欺得利罪
    之犯罪行為，有方法結果之牽連關係，為牽連犯，應依修正
    前刑法第55條規定，從一重之常業圖利容留性交罪為處斷。
  (三)被告卯○○、丙○○受雇於申○○之期間極短，均不足一個
    月，其參與犯罪程度尚淺，所生損害亦微，且均係出於臨時
    性之性質，是有情輕法重，堪予憫恕，雖經宣告法定最低本
    刑，猶嫌過重，爰依刑法第59條規定，減輕其刑。
  (四)爰審酌被告寅○○、卯○○、丙○○，均係受雇於被告申○○，被告辛○○亦係受僱於「趙董」，致為本案上開犯行，
    其等所為雖屬可議，惟被告寅○○、卯○○、丙○○犯後坦
    承犯行，均表悔悟，而被告辛○○雖未坦承，然仍表其非，
    茲斟酌本案犯罪之情狀、期間之長短、所造成之危害，爰分
    別量處如主文所示之刑，以示懲儆。又被告四人本案之犯罪
    時間係在96年4 月24日以前，所犯罪名與宣告刑，均合於減
    刑條件，且無同條例規定不得減刑之事由，依中華民國九十
    六年罪犯減刑條例第7 條、第2 條第1 項第3 款規定，均應
    減其刑二分之一，並均於主文宣告之。按犯罪在修正後刑法
    施行前，於修正後刑法施行後，關於緩刑之宣告，因宣告緩
    刑要件之變更，非屬刑法第2 條所稱法律之變更，無新舊刑
    法罪刑比較之問題，應適用修正後刑法第74條之規定（最高
    法院九十五年度第八次刑事庭會議決議要旨參照）。經查，
    被告寅○○前於87年間因犯賭博罪，經臺灣高等法院判處有
    期徒刑二月，如易科罰金，以銀元300 元折算一日，於87年
    11月30日易科罰金執行完畢後，五年以內未曾因故意犯罪而
    受有期徒刑以上之宣告；而被告卯○○、丙○○、辛○○前
    未曾受有期徒刑以上刑之宣告，有各該被告之臺灣高等法院
    被告全國前案紀錄表在卷可按，其等因思慮不周，致犯本罪
    ，信其經此追訴審判後，當知警惕而無再犯之虞，本院綜合
    上開各情，認對其等宣告之刑以暫不執行為適當，爰依刑法
    第74條第1 項第1 款、第2 款規定，宣告緩刑如主文，惟斟
    酌本案之犯罪情節，認仍應予以適當處分，茲依同條第2 項
    第4 款規定，命各該被告向國庫支付如主文所示金額。末以
    ，附表十四所示之扣案物，既均屬被告等人共犯常業圖利容留
    性交之罪所用之物，自應依法宣告沒收。
乙、無罪部分：
壹、公訴意旨略以：
一、被告午○○（原名地○○）部分：被告午○○於93年6 月1
    日起至94年4 月5 日止任職於桃園縣政府警察局桃園分局第
    三組擔任刑事偵查員職務，詎於93年12月30日凌晨1 時13分
    許，接獲申○○以門號0000000000行動電話撥打其門號0000
    000000號行動電話詢問當日警方是否進行臨檢之電話後，即
    將其職務上知悉之桃園縣政府警察局桃園分局93年12月29日
    22時至翌日（30日）2 時實施「全國同步取締酒後駕車暨擴
    大威力臨檢掃蕩」之國防以外之機密洩漏予申○○知悉（參
    見附表二十所示），藉以包庇申○○經營「統領應召站」，因
    認被告午○○涉犯刑法第132 條第1 項之公務員洩漏國防以
    外秘密、刑法第231 條第3 項之公務員包庇常業圖利媒介性
    交罪嫌。
二、被告庚○○（原名宇○○）部分：被告庚○○係己○○之姊
    夫（己○○姊姊名戊○○），自88年2 月4 日起至94年6 月
    間均任職雲林縣政府警察局斗六分局第三組刑事偵查員。詎
    於93年11月24日至同年月25日間，己○○帶同申○○、未○
    至雲林縣斗六市會同未○假結婚對象癸○○至雲林縣政府警
    察局斗六分局斗六派出所辦理對保期間（參見事實欄八、(五)
    所示），被告庚○○竟接受己○○請託其查詢辦理未○對保
    事宜之派出所承辦員警甲○○之執勤時間並商請甲○○能儘
    速或委託派出所同仁代辦未○對保之請求，並又再於94年2
    月22日元宵節前，被告申○○帶同寅○○、未○再至斗六市
    辦理未○第二次對保時，因未遇承辦員警，而以代己○○返
    家拿安眠藥為理由，前往庚○○住處後，以過年包壓歲錢為
    由交付各裝有3,000 元之紅包二個予庚○○之妻即己○○之
    姊戊○○後，嗣遇於午間返家之庚○○，庚○○即對三人講
    解對保事宜，三人即於同日返桃園，再於同年月24日，由己○○、申○○、未○完成對保手續，因認被告庚○○涉犯有
    連續幫助刑法第231 條第1 項之常業圖利媒介性交罪嫌。
三、被告子○○部分：被告子○○自89年4 月1 日起至94年5 月
    間均任職於桃園縣政府警察局桃園分局埔子派出所擔任員警
    職務，於94年2 月16日晚間10時58分許間，獲悉申○○所屬
    大陸地區女子Ａ○○在「薇閣汽車旅館」為性交易遭桃園縣
    政府警察局龜山分局大林派出所查獲後（Ａ○○遭查獲過程
    參見事實欄八、(九)所示），即以門號0000000000號行動電話
    撥打申○○門號0000000000號行動電話向申○○表示關切並
    告知翌日（17日）8 時至10時、9 時至12時亦有臨檢（附表
    所示），因認被告子○○涉犯刑法第132 條第1 項之公務
    員洩漏國防以外秘密、刑法第231 條第3 項之公務員包庇常
    業圖利媒介性交罪嫌。
貳、按犯罪事實應依證據認定之，無證據不得認定犯罪事實；又
    不能證明被告犯罪者，應諭知無罪之判決，刑事訴訟法第15
    4 條第2 項、第301 條第1 項分別定有明文。次按刑事訴訟
    法上所謂認定犯罪事實之證據，係指足以認定被告確有犯罪
    行為之積極證據而言，該項證據自須適合於被告犯罪事實之
    認定，始得採為斷罪資料。且認定不利於被告之事實須依積
    極證據，苟積極證據不足為不利於被告事實之認定時，即應
    為有利於被告之認定，更不必有何有利之證據。如未能發現
    相當證據，或證據不足以證明，自不能以推測或擬制之方法
    ，以為裁判之基礎。又刑事訴訟上證明之資料，無論其為直
    接或間接證據，均須達於通常一般之人均不致有所懷疑，而
    得確信其為真實之程度，始得據為有罪之認定，若其關於被
    告是否犯罪之證明未能達此程度，而有合理性懷疑之存在，
    致使無從形成有罪之確信，即不得遽為不利被告之認定（最
    高法院29年上字第3105號、30年上字第816 號、40年台上字
    第86號、76年台上字第4986號判例要旨參照）。
、認定被告三人無罪之理由
一、被告午○○部分
  (一)公訴意旨認被告午○○涉犯有公務員洩漏國防以外秘密、包
    庇常業圖利媒介性交罪嫌，係以被告於警詢、偵訊中坦承其
    確實與申○○有為如附表二十所示之通訊監察譯文內容，並坦
    承曾透過申○○媒介而與應召女子為性交易為其論據。
  (二)被告午○○於本院審理中，固坦承其接獲申○○詢問臨檢時
    段電話時，確有為附表二十所示之回復並坦承其確有向申○○
    召妓等情，惟辯稱其於接獲附表二十所示之電話時，尚不確知
    申○○係應召站業者，當時其已經退勤，亦不知悉當日擴大
    臨檢時段，故僅係虛應申○○等語，其係於94年1 月間確知
    申○○為應召站業者，其後雖確有向申○○召妓，惟均有支
    付嫖妓之費用等語。
  (三)經查，本案經本院向桃園縣政府警察局桃園分局函查93年12
    月29日至同年月30日之「全國同步取締酒後駕車暨擴大威力
    臨檢掃蕩」勤務規劃表（下稱擴大臨檢勤務表）暨該局偵查
    隊勤務表與出入登記簿並向該分局函詢依被告午○○職務是
    否得知悉該勤務之內容與實施時間，經該分局以95年7 月28
    日桃警分督字第0951034366號函函復如附表二十備註欄所示，
    是依該函復內容，並參照擴大臨檢勤務表暨偵查隊勤務表，
    該分局並未將偵察隊人員列入擴大臨檢勤務之執勤人員，除
    該擴大臨檢勤務表未列有偵查隊人員外，偵查隊勤務表上未
    有當日該分局實施上開擴大臨檢之註記，而依偵查隊出入簽
    到表，被告午○○已於接獲附表二十所示之電話前日（29 日
    ）退勤，是依上開事證，被告午○○接獲申○○電話時，既
    已退勤，而偵查隊人員並未經分局規劃為擴大臨檢人員，且
    偵查隊勤務表亦未有該擴大臨檢時段註記，再參酌附表二十所
    示之通話內容用語，以及卷附之申○○與午○○間之通訊監
    察譯文，午○○係於94年1 月18日向申○○召妓等事證，堪
    認被告午○○辯稱當時僅係隨意虛應申○○詢問之抗辯，尚
    非不可採信。
  (四)綜上，被告午○○為警職人員竟向申○○召妓，其行為固屬
    可議，惟依現存卷內證據，尚難逕依檢察官之以附表二十所示
    之通訊監察譯文，逕認被告確有洩漏臨檢時段機密以包庇申
    ○○之應召站之公務員洩漏國防以外秘密、包庇常業圖利媒
    介性交罪之犯行，自應就被告為無罪之諭知。
二、被告庚○○部分
  (一)公訴意旨認被告庚○○涉犯有連續幫助常業圖利媒介性交罪
    嫌，係以附表九所示之通訊監察譯文，及己○○、申○○、
    未○於93年11月24日有住宿於其住處、與申○○、寅○○、
    未○於94年2 月22日有前往其住處並在該處留有6,000 元紅
    包為據。
  (二)被告庚○○於警詢、偵訊及本院審理中均矢口否認有何幫助
    常業圖利媒介性交之犯行，辯稱其雖有接獲被告己○○撥打
    如附表九所示之有關詢問甲○○辦理對保電話，然亦認己○○帶同大陸地區女子並詢問對保事宜係有可疑，惟因己○○
    為其妻弟，故其僅以附表九所示之回答敷衍己○○，並未接
    受己○○之關說甲○○委託同仁代蓋印章之請求；而己○○
    、申○○、未○雖於93年11月24日住宿於其住處，惟因其住
    處之房屋本即登記在己○○名下且由己○○設籍該址，己○○返回斗六市皆居住於該處，而該日己○○係於深夜方帶同
    申○○、未○抵達住處，其未與其等交談即至住處三樓就寢
    ；又94年2 月22日申○○帶同寅○○、未○前往其住處，係
    以替己○○拿取安眠藥事由前往其住處，而由其妻戊○○將
    藥轉交予申○○，申○○留下紅包之時，其當時未在家，其
    係於94年母親節時經己○○提起後詢問其妻方知悉該事，且
    其當日亦未向申○○三人解說對保程序，亦未就未○對保之
    事向甲○○為請託或安排等語。
  (三)經查，本案經證人甲○○於審理中到庭結證證稱未○二次辦
    理對保手續，均由其承辦，並未接獲庚○○之請求協助幫忙
    等語，復依證人己○○、申○○、未○於警詢、偵訊及審理
    中陳述當日投宿庚○○住處情形，核與被告辯稱其當晚未與
    己○○三人深談之情節大致相符，再依附表九所示之通訊監
    察譯文中被告庚○○之回復內容，堪信被告庚○○辯稱之其
    僅係敷衍己○○之抗辯應屬可信；另於94年2 月22日申○○
    三人前往被告庚○○住處之情形，依證人申○○、寅○○、
    未○於警詢、偵訊及審理中陳述，當日情形應係己○○委由
    申○○前往庚○○住處拿安眠藥，申○○前往後未晤庚○○
    而原欲將紅包交付戊○○，惟經戊○○拒絕，申○○即趁戊○○未注意時，將紅包置於桌上，並欲離去，而於離去時，
    適遇返家之庚○○，申○○即向庚○○詢問因甲○○休假而
    未○現已遲延一、二日辦理對保是否有影響，庚○○僅回復
    待甲○○休畢上班再前往辦理後，申○○三人隨即返回桃園
    等情，應堪認定，是依上開事實，尚難逕認被告庚○○涉犯
    有連續幫助刑法第231 條第1 項之常業圖利媒介性交罪嫌。
  (四)本案依現存卷內證據，尚難逕依檢察官之以附表九所示之通
    訊監察譯文、申○○、寅○○、未○確曾前往被告庚○○之
    住處，逕認被告確有連續幫助刑法第231 條第1 項之常業圖
    利媒介性交罪之犯行，自應就被告為無罪之諭知。
三、被告子○○部分
  (一)公訴意旨認子○○涉犯有公務員洩漏國防以外秘密、包庇常
    業圖利媒介性交罪嫌，係以附表所示之通訊監察譯文內容
    及被告申○○於警詢及偵訊中證述該通電話應係子○○所撥
    打為據。
  (二)被告子○○於警詢、偵訊及審理中均辯稱以附表所示之門
    號0000000000號行動電話並非其所有，亦未以該行動電話撥
    打附表所示之電話，又Ａ○○當日係由龜山分局大林派出
    所查獲，而其係桃園分局埔子派出所，且當日其係自同日12
    時起至20時止全天執行業務整理勤務，並於當日退勤後即輪
    休至同年月18日，其亦不知悉Ａ○○遭查獲等語置辯。
  (三)經查，本案經本院向桃園縣政府警察局桃園分局函查該局埔
    子派出所94年2 月16日至18日勤務表，被告子○○於該期間
    執勤內容及輪休時間，確係如其所辯，而證人申○○前雖於
    警詢及偵訊證稱附表所示之電話係與被告子○○之通話，
    惟於本院審理中結證以附表備註欄所示之伊無法辨別是否
    為子○○的聲音，因來電者自稱姓郭，伊才認為係子○○之
    來電，而被告子○○前於警詢及偵查中聽取錄音帶聲音後，
    辯稱並非其聲音，並同意檢察官為聲紋比對，惟卷內未有附
    表所示之聲音確為被告子○○聲音之證據；又查獲Ａ○○
    係龜山分局大林派出所，而被告子○○係桃園分局埔子派出
    所並於當日值內勤業務，是其是否確能知悉Ａ○○遭查獲，
    本屬有疑；再依偵查卷卷附之桃園縣政府警察局桃園分局「
    九十四年二月十七日執行『自辦區域性取締酒後駕車、擴大
    威力臨檢掃蕩』勤務」之勤務名單、規劃表、簽到表等資料
    ，該日臨檢勤務時間係20時至24時、勤教時間係於20時30分
    、威力掃蕩勤務時段係21時至22時，與附表通訊監察譯文
    所示之洩漏臨檢時段「8 時至10時、9 時至12時」顯有不同
    ，亦與埔子派出所94年2 月17日勤務表記載之「20時至24時
    」為「威力掃蕩勤務（21時50分分局勤教）」、「22時至02
    時」為「全縣性取締酒駕，暨擴大威力掃蕩勤務（22時30分
    分局勤教）」之記載，亦有差異；依上開事證，自難認附表
    所示之電話確係為被告子○○所撥打。
  (四)本案依現存卷內證據，尚難逕依檢察官之以附表所示之通
    訊監察譯文，逕認被告確有洩漏臨檢時段機密以包庇申○○
    之應召站之公務員洩漏國防以外秘密、包庇常業圖利媒介性
    交罪之犯行，自應就被告為無罪之諭知。
據上論斷，應依刑事訴訟法第299 第1 項前段、第301 條第1 項
，貪污治罪條例第2 條、第6 條第1 項第4 款、第10條第1 項、
第2 項、第17條，臺灣地區與大陸地區人民關係條例第79條第1
項、第3 項，修正後刑法第2 條第1 項、第11條前段、第59條、
第74條第1 項第1 款、第2 款、第2 項第4 款，第38條第1 項第
2 款，修正前刑法第28條、第13 2條第1 項、刑法第216 條、第
214 條、第231 條第2 項、第33 9條第2 項、第55條、第37條第
2 項，刑法施行法第1 條之1 第1 項前段，中華民國九十六年罪
犯減刑條例第7 條、第2 條第1 項第3 款，判決如主文。
本案經檢察官何治蕙到庭執行職務。
中    華    民    國    97    年    6     月    30    日
                  刑事第十庭審判長法  官  江德民
                                  法  官  林家賢
                                  法  官  陳世旻
┌─────────────────────────────────────────────────┐
│附表一：申○○引入之假結婚來臺賣淫大陸地區女子表                                                  │
├────┬──────────────┬──────────────┬──────────────┤
│編    號│一                          │二                          │三                          │
├────┼──────────────┼──────────────┼──────────────┤
│姓    名│亥○○                      │天○○                      │未○                        │
├────┼──────────────┼──────────────┼──────────────┤
│綽    號│小燕                        │美婷                        │百合                        │
├────┼──────────────┼──────────────┼──────────────┤
│大    陸│廣西省龍勝各族自治縣○○村○│廣西省桂林市七星區樟木村委會│廣西省桂林市                │
│居住地址│○組                        │○○洲00組00號              │                            │
├────┼──────────────┼──────────────┼──────────────┤
│在臺配偶│宙○○                      │丁○○                      │癸○○                      │
├────┼──────────────┼──────────────┼──────────────┤
│入境時間│93.04.05                    │93.05.31                    │93.11.20                    │
│(年月日)│                            │                            │                            │
├────┼──────────────┼──────────────┼──────────────┤
│在    臺│雲林縣斗六市鎮○街356巷9 號 │臺北市○○路○段38巷6 弄7號 │雲林縣斗六市○○路63號之1   │
│登記住址│                            │                            │                            │
├────┼──────────────┼──────────────┼──────────────┤
│查獲時間│不明                        │查無遣返紀錄                │94.02.26／凌晨3 時20分      │
│(年月日)│                            │                            │                            │
├────┼──────────────┼──────────────┼──────────────┤
│查獲事由│非法打工                    │查無遣返紀錄                │賣淫                        │
├────┼──────────────┼──────────────┼──────────────┤
│查獲地點│不明                        │查無遣返紀錄                │桃園市邁阿密汽車旅館        │
├────┼──────────────┼──────────────┼──────────────┤
│出境時間│94.11.24                    │93.11.25                    │94.11.29                    │
│(年月日)│                            │                            │                            │
├────┼──────────────┴──────────────┴──────────────┤
│備    註│(一)天○○部分：有關其為己○○投資，於93年11月25日出境部分，參看附表之監聽譯文；依內政部入│
│        │  出國及移民署移署資處寰字第09711012280號函函復，查無遣返紀錄。                         │
│        │(二)未○部分：（94偵6496(一)（P179-183）                                                    │
│        │  1.上班方式：由其以0000000000電話，打0000000000到應召站報班（由申○○或寅○○接聽），由│
│        │    應召站安排與不特定男客為性交易，每天四至十次，每次2,500 元至3,000 元，其分得900 元，│
│        │    其餘公司分得。                                                                      │
│        │  2.住桃園市○○路9-3 號6 樓玄○○隔壁。由「阿吉」安排該住處。                          │
│        │  3.於94年2 月26日凌晨3 時40分許，在桃園市○○街5 號之「邁阿密汽車旅館」與Ｌ○○為性交易│
│        │    ，經警查獲。                                                                        │
│        │  4.未○與癸○○假結婚而得以入境之犯行，經本院94年度易字第928 號宣示判決筆錄，以其犯共同│
│        │    連續使公務員登載不實罪，判處有期徒刑6 月，如易科罰金，以銀元300元折算一日。         │
│        │  5.癸○○與未○假結婚使未○入境之犯行，經本院94年度易字第928 號判決以其犯共同意圖營利違│
│        │    反不得使大陸地區人民非法進入臺灣地區之規定，判處有期徒刑3 年2 月。                  │
└────┴────────────────────────────────────────────┘
┌─────────────────────────────────────────────────┐
│附表二：酉○○引入之假結婚來臺賣淫大陸地區女子表(一)－93年7、8月「統領應召站」開設前                │
├────┬──────────────┬──────────────┬──────────────┤
│編    號│一                          │二                          │三                          │
├────┼──────────────┼──────────────┼──────────────┤
│姓    名│黃○○                      │玄○○                      │Ａ○○                      │
├────┼──────────────┼──────────────┼──────────────┤
│綽    號│寶兒、小愛                  │文文                        │小靜                        │
├────┼──────────────┼──────────────┼──────────────┤
│大陸戶籍│廣西省宜州市洛西鎮○○村○○│廣西省宜州市洛西鎮○○村○○│廣西省宜州市○○鄉○○街6 隊│
│        │屯                          │屯                          │                            │
├────┼──────────────┼──────────────┼──────────────┤
│在臺配偶│Ｍ○○                      │Ｎ○○                      │Ｏ○○                      │
├────┼──────────────┼──────────────┼──────────────┤
│入境時間│第一次：92.02.21            │第一次：92.12.03            │第一次：92.12.28            │
│(年月日)│第二次：93.05.18            │第二次：93.12.08            │第二次：93.12.06            │
│        │第三次：94.01.15            │                            │                            │
├────┼──────────────┼──────────────┼──────────────┤
│在    臺│桃園市○○街165 巷6號       │基隆市○○街288號之3、4樓   │臺中縣太平市○○○街90 號   │
│登記住址│                            │                            │                            │
├────┼──────────────┼──────────────┼──────────────┤
│查獲時間│94.04.26                    │94.02.26                    │94.02.16／晚間20時20分      │
│(年月日)│                            │                            │                            │
├────┼──────────────┼──────────────┼──────────────┤
│查獲事由│賣淫                        │賣淫                        │賣淫                        │
├────┼──────────────┼──────────────┼──────────────┤
│查獲地點│臺中市警察局查獲後，通報在臺│經警持票至其在桃園市○○路9-│桃園市薇閣旅館              │
│        │戶籍地管區承辦員警巳○○    │3 號6 樓之租屋處查獲        │                            │
├────┼──────────────┼──────────────┼──────────────┤
│出境時間│第一次：93.04.01            │第一次：93.09.11            │第一次：93.07.19            │
│(年月日)│第二次：93.09.26            │第二次：94.11.29            │第二次：94.02.19            │
│        │第三次：94.04.27            │                            │                            │
├────┼──────────────┴──────────────┴──────────────┤
│備    註│(一)黃○○部分：                                                                          │
│        │  1.原在桃園地區從事賣淫工作，後經酉○○調至基隆地區。                                  │
│        │  2.於94年1 月間，其管區派出所員警巳○○因多次查訪未晤本人，而懷疑其為假結婚，己○○即前│
│        │    往該派出所要求巳○○不要將黃○○報為失蹤人口，經巳○○拒絕。                        │
│        │  3.於94年4 月26日，經臺中市警察局聯絡其管區員警巳○○告知查獲黃○○，並將於隔日遣返。  │
│        │(二)玄○○部分：                                                                          │
│        │  1.與黃○○為姐妹，於警詢稱二人均為透過綽號「阿吉」之酉○○進入臺灣賣淫。              │
│        │  2.玄○○與Ｎ○○假結婚而得以入境之犯行，經本院94年度易字第928 號宣示判決筆錄，以其犯共│
│        │    同連續使公務員登載不實罪，判處有期徒刑6 月，如易科罰金，以銀元300 元折算一日。      │
│        │  3.Ｎ○○與玄○○假結婚使玄○○入境之犯行，經本院94年度易字第928 號判決以其犯共同意圖營│
│        │    利違反不得使大陸地區人民非法進入臺灣地區之規定，判處有期徒刑2 年，緩刑4 年。        │
│        │(三)Ａ○○部分：                                                                          │
│        │  1.於94年2 月16日晚間8 時20分許，經警前往桃園縣龜山鄉○○路二段1433號之「薇閣汽車旅館」│
│        │    210 室臨檢查獲與嫖客Ｋ○○性交易。／94偵6496(二)（P30-33）                            │
│        │  2.Ａ○○遭查獲後，申○○即聯絡己○○商討得否向龜山分局相關人員關說放人，後由申○○委請│
│        │    Ｐ○○向員警Ｑ○○為關說，惟經Ｑ○○拒絕而未果（Ｐ○○、Ｑ○○部分經桃園地方法院檢察│
│        │    署檢察官以94年度偵字第131010號不起訴處分書為不起訴之處分）。                        │
└────┴────────────────────────────────────────────┘
┌─────────────────────────────────────────────────┐
│附表三：酉○○引入之假結婚來臺賣淫大陸地區女子表(二)－93年7、8月「統領應召站」開設後                │
├────┬────────┬────────┬────────┬────────┬────────┤
│編    號│一              │二              │三              │四              │五              │
├────┼────────┼────────┼────────┼────────┼────────┤
│姓    名│Ｂ○○          │Ｖ○○          │Ｄ○○          │Ｅ○○          │Ｆ○○          │
├────┼────────┼────────┼────────┼────────┼────────┤
│綽    號│糖糖            │圓圓            │小容、容容      │小蘭            │莎莎、金莎      │
├────┼────────┼────────┼────────┼────────┼────────┤
│大陸戶籍│重慶市沙坪規區  │廣西省          │重慶市丰都縣○○│重慶市丰都縣○○│江西省南昌縣○○│
│        │                │                │鄉○○○村6 組  │鄉○○村5 組19號│鎮○○○路25-28 │
├────┼────────┼────────┼────────┼────────┼────────┤
│在臺配偶│Ｒ○○          │Ｓ○○          │Ｔ○○          │Ｈ○○          │Ｕ○○          │
├────┼────────┼────────┼────────┼────────┼────────┤
│入境時間│第一次：91.02.15│93.09.04        │93.12.23        │93.12.17        │94.01.31        │
│(年月日)│第二次：93.10.21│                │                │                │                │
├────┼────────┼────────┼────────┼────────┼────────┤
│在    臺│臺北縣板橋市○○│基隆市○○路119 │桃園縣八德市○○│臺北縣瑞芳鎮○○│桃園縣桃園市○○│
│登記住址│路35巷8 弄3 號5 │巷1 弄35號      │○街27巷1 弄3 號│路29號4 樓      │路426 號之1 號15│
│        │樓              │                │3 樓            │                │樓              │
├────┼────────┼────────┼────────┼────────┼────────┤
│查獲時間│不明            │94.01.14        │94.03.26        │查無遣返紀錄    │不明            │
│(年月日)│                │                │／20:50         │                │                │
├────┼────────┼────────┼────────┼────────┼────────┤
│查獲事由│不明            │賣淫            │賣淫            │查無遣返紀錄    │不明            │
├────┼────────┼────────┼────────┼────────┼────────┤
│查獲地點│不明            │基隆市○○街40巷│基隆市華星飯店  │查無遣返紀錄    │不明            │
│        │                │15 號           │                │                │                │
├────┼────────┼────────┼────────┼────────┼────────┤
│出境時間│第一次：91.04.13│94.02.28        │94.05.27        │94.04.21        │94.04.15        │
│(年月日)│第二次：95.1.18 │                │                │                │                │
├────┼────────┴────────┴────────┴────────┴────────┤
│備    註│(一)均經馬伕指認為統領應召站小姐                                                          │
│        │(二)Ｃ○○、Ｄ○○於基隆經警查獲後，於警詢稱係為透過綽號「阿吉」之酉○○進入臺灣賣淫，係先│
│        │  至統領應召站賣淫，後經酉○○安排至基隆賣淫。                                          │
│        │(三)Ｅ○○部分：依內政部入出國及移民署移署資處寰字第09711012280 號函函復，查無遣返紀錄。  │
└────┴────────────────────────────────────────────┘
┌─────────────────────────────────────────────────┐
│附表四：「統領應召站」組成人員表                                                                  │
├──┬────┬─────┬───────────────────────────────────┤
│編號│ 姓  名 │受雇期間  │工作內容及任職期間應召站組織                                          │
│    │（綽號）│(年月日)  │                                                                      │
├──┼────┼─────┼───────────────────────────────────┤
│ 一 │ 酉○○ │負責人    │負責以假結婚方式引入大陸地區女子（詳如事實欄所載）                    │
│    │（阿吉）│          │                                                                      │
├──┼────┼─────┼───────────────────────────────────┤
│ 二 │ 申○○ │負責人    │負責管理應召站內外事項（詳如事實欄所載）                              │
│    │（阿財）│          │                                                                      │
├──┼────┼─────┼───────────────────────────────────┤
│ 三 │ 寅○○ │為Ｉ○○女│(一)工作內容：                                                          │
│    │（小婷、│友，自93年│  1.總機：負責接聽「統領應召站」供嫖客撥打電話召妓及應召女子報班門號  │
│    │ 財嫂） │8 月間起，│    0000000000、0000000000號行動電話（下稱應召站總機電話），並以上開電│
│    │        │與申○○從│    話連絡車伕至指定地點載送應召女子至指定處所。                      │
│    │        │事媒介賣淫│  2.方式：每日由應召女子依其身體狀況如可以從事賣淫工作，則撥打申○○或│
│    │        │至94年2 月│    應召站總機電話向應召站報班，由寅○○統計當日報班狀況後，於當接獲旅│
│    │        │26日查獲止│    館或嫖客撥打應召站總機電話召妓時，其即依當日應召女子之報班狀況，回│
│    │        │          │    覆可從事性交易之應召女子及價額，經確認同意召妓及性交易地點後，即以│
│    │        │          │    應召站總機電話通知馬伕告知金額及地點，由馬伕載送應召女子至指定地點│
│    │        │          │    為性交易，並由馬伕將性交易金額繳回計帳，其再將金額報給申○○與Ｗ○│
│    │        │          │    ○。應召女每次賣淫價額約2,500 元至3,000 元，其可抽100 元。        │
│    │        │          │(二)查獲後供述之「統領應召站」組織：                                    │
│    │        │          │  1.酉○○、申○○為主要負責人。                                      │
│    │        │          │  2.查獲時應召站馬伕有「黑雲」丁○○、「么拐」丙○○、「阿隆」辰○○。│
│    │        │          │  3.查獲時應召站之應召女子有「百合」未○、「文文」、玄○○、「莎莎」Ｆ│
│    │        │          │    ○○、「小蘭」Ｅ○○。                                            │
│    │        │          │(三)查獲：於94年2 月26日凌晨3 時35分乘坐丙○○駕駛之0000000 號自小客車前│
│    │        │          │  往邁阿密汽車旅館，在旅館中庭停車場被查獲。                          │
│    │        │          │【參見94年偵字第6496號卷(一)第49-56頁、卷(二)第66-68頁】                  │
├──┼────┼─────┼───────────────────────────────────┤
│ 四 │ 卯○○ │93年10、11│(一)擔任職務、工作內容同寅○○。                                        │
│    │（小芬）│月間，不足│(二)依通訊監察譯文（參見94年偵字第13010 號卷第189-191 頁）：            │
│    │        │一個月。  │  1.曾經媒介「糖糖」Ｂ○○、「百合」未○、「小蘭」Ｅ○○為性交易，並知│
│    │        │          │    悉「小愛」黃○○為該應召站女子。                                  │
│    │        │          │  2.曾經接獲辛○○代客召妓電話並推薦其「糖糖」Ｂ○○為性交易。        │
├──┼────┼─────┼───────────────────────────────────┤
│ 五 │ 壬○○ │93年3 月間│(一)於93年7 月「統領應召站」設立前，已受僱於申○○在「花田汽車旅館」擔任│
│    │（阿鎰）│起至94年2 │  車伕，當時該處有申○○、酉○○、乙○等應召站業者。                  │
│    │        │月初離職。│(二)於「統領應召站」之工作內容：                                        │
│    │        │          │  由應召站撥打其電話告知載運之應召女子、交易金額、交易地點後，由其載送│
│    │        │          │  應召女子至指定處所與嫖客性交易，並回報予應召站，待性交易完成向應召女│
│    │        │          │  子收取金錢後，再依應召站指示載送應召女子至次一指定地點，每日須將自應│
│    │        │          │  召女子收取之金額繳回應召站報帳。                                    │
│    │        │          │(三)查獲後供述之「統領應召站」組織：                                    │
│    │        │          │  1.應召站負責人有申○○、酉○○。其後乙○亦在該應召站出入，乙○有一名│
│    │        │          │    應召女子（依卷內事證，應為「寶寶」）。                            │
│    │        │          │  2.負責接聽電話調度車伕及應召女子者有申○○、寅○○、卯○○。        │
│    │        │          │  3.擔任車伕者，除其本人外，有丁○○、Ｇ○○。                        │
│    │        │          │  4.為應召站散發傳單媒介賣淫及處理雜務者有丑○○、Ｈ○○。            │
│    │        │          │  5.曾載運之應召女子有：「美婷」天○○、「小愛、寶兒」黃○○、「文文」│
│    │        │          │    玄○○、「小靜」Ａ○○、「莎莎」Ｆ○○、「糖糖」Ｂ○○、「小蘭」  │
│    │        │          │    Ｅ○○（以上為「統領應召站」所屬應召女子）、「寶寶」Ｙ○（為乙○所屬│
│    │        │          │    應召女子）。                                                      │
│    │        │          │【參見94年偵字第6496號卷(三)第34-42頁、卷(三)第89-92頁】                  │
├──┼────┼─────┼───────────────────────────────────┤
│ 五 │ 丁○○ │93年9 月間│(一)工作內容：                                                          │
│    │（黑雲）│起至94年2 │  1.為天○○之在臺名義配偶。                                          │
│    │        │月26日查獲│  2.以每日2,500 元受僱於申○○，其工作方式同壬○○（參見編號五工作內容│
│    │        │止        │    及任職期間應召站組織欄(二)所示），其與應召站之連絡電話為門號        │
│    │        │          │    0000000000、0000000000號行動電話。                                │
│    │        │          │(二)查獲後供述之「統領應召站」組織：                                    │
│    │        │          │  1.應召站內為申○○負責、酉○○負責安撫應召女子。                    │
│    │        │          │  2.查獲時負責接聽電話調度車伕及應召女子者有寅○○。                  │
│    │        │          │  3.查獲時擔任車伕者，除其本人外，有辰○○、丙○○。                  │
│    │        │          │  4.為應召站散發傳單媒介賣淫及處理雜務者有丑○○、Ｈ○○。            │
│    │        │          │  5.曾載運之應召女子有：「美婷」天○○、「文文」玄○○、「小靜」Ａ○○│
│    │        │          │    、「百合」未○、「莎莎」Ｆ○○、「小蘭」Ｅ○○（以上為「統領應召站│
│    │        │          │    」所屬應召女子）、「小筑」。                                      │
│    │        │          │(三)查獲：於94年2 月26日凌晨2 時50分許駕駛車號0000000 號自小客車搭載未○│
│    │        │          │  前往邁阿密汽車旅館207 室與嫖客Ｌ○○應召，應召完後在旅館前遭查獲。  │
│    │        │          │【參見94年偵字第6496號卷(一)第60-65頁、卷(二)第84-87頁】                  │
├──┼────┼─────┼───────────────────────────────────┤
│ 六 │ 辰○○ │94年2 月1 │(一)工作內容：                                                          │
│    │（阿隆）│日起至同月│  以每日2,500 元受僱於申○○，其工作方式同壬○○（參見編號五工作內容及│
│    │        │26日遭查獲│  任職期間應召站組織欄(二)所示），其與應召站之連絡電話為門號0000000000號│
│    │        │止        │  行動電話。                                                          │
│    │        │          │(二)查獲後供述之「統領應召站」組織：                                    │
│    │        │          │  1.應召站為申○○負責，不清楚酉○○負責工作。                        │
│    │        │          │  2.查獲時負責接聽電話調度車伕及應召女子者為寅○○。                  │
│    │        │          │  3.查獲時擔任車伕者，除其本人外，有丁○○、丙○○。                  │
│    │        │          │  4.為應召站散發傳單媒介賣淫及處理雜務者有丑○○。                    │
│    │        │          │  5.曾載運之應召女子有：「文文」玄○○、「小蘭」Ｅ○○、「百合」未○（│
│    │        │          │    以上為「統領應召站」所屬應召女子）、「小筑」。                    │
│    │        │          │(三)查獲：於94年2 月26日凌晨3 時30分許，在桃園縣桃園市○○路、大興西路口│
│    │        │          │  ，與申○○一同為警查獲。                                            │
│    │        │          │【參見94年偵字第6496號卷(一)第91-96頁、卷(二)第72-74頁】                  │
├──┼────┼─────┼───────────────────────────────────┤
│ 七 │ 丙○○ │94年2 月24│(一)工作內容：                                                          │
│    │（么拐）│日開始任職│  以每日2,500 元受僱於申○○，其工作方式同壬○○（參見編號五工作內容及│
│    │        │至同年月26│  任職期間應召站組織欄(二)所示），其與應召站之連絡電話為門號0000000000號│
│    │        │日遭查獲止│  行動電話。                                                          │
│    │        │          │(二)查獲後供述之「統領應召站」組織：                                    │
│    │        │          │  係透過辰○○介紹至應召站擔任車伕，上班二日即被查獲，僅知應召站老闆為│
│    │        │          │  申○○、寅○○為總機，曾載運之應召女子有：「百合」未○、「莎莎」Ｆ○│
│    │        │          │  ○（以上為「統領應召站」所屬應召女子                                │
│    │        │          │(三)查獲：於94年2 月26日凌晨3 時35分許駕駛車號0000000 號自小客車搭載ａ○│
│    │        │          │  ○前往邁阿密汽車旅館，在中庭停車場被查獲。                          │
│    │        │          │【參見94年偵字第6496號卷(三)第148-152頁】                               │
├──┼────┼─────┼───────────────────────────────────┤
│ 八 │ 丑○○ │93年12月間│(一)工作內容：                                                          │
│    │（大塊、│至94年2月 │  1.負責替應召站老闆申○○、酉○○從事媒介色情工作，其方式係以底價    │
│    │大塊仔）│26日遭查獲│    2,500 元媒介應召女子與嫖客性交易，逾底價部分歸其佣金。其所收取之媒│
│    │        │止        │    介性交易款項扣除其佣金後，將2,500 元交由馬伕繳回應召站。          │
│    │        │          │  2.使用門號0000000000、0000000000、0000000000號行動電話與應召站聯繫並│
│    │        │          │    為媒介性交易連絡用。                                              │
│    │        │          │(二)查獲後供述之「統領應召站」組織：                                    │
│    │        │          │  1.應召站負責人有申○○、酉○○。其後乙○亦在該應召站出入。          │
│    │        │          │  2.負責接聽電話調度車伕及應召女子者有申○○、寅○○。                │
│    │        │          │  3.擔任車伕者，有壬○○、丁○○、辰○○、丙○○。                    │
│    │        │          │  4.查獲時之應召女子有：「文文」玄○○、「百合」未○、「莎莎」Ｆ○○、│
│    │        │          │    「小蘭」Ｅ○○（以上為「統領應召站」所屬應召女子）、「小筑」，其任│
│    │        │          │    職期間共約十位。                                                  │
│    │        │          │(三)查獲：於94年2月26日凌晨3時40分許在「敦煌精緻飯店」為警執行搜索查獲。│
│    │        │          │【參見94年偵字第6496號卷(一)第113-117頁、卷(二)第80-82頁】                │
└──┴────┴─────┴───────────────────────────────────┘
┌─────────────────────────────────────────────────┐
│附表五：己○○包庇統領應召站事實(一)－洩漏臨檢時段（參見事實欄八、(一)）                              │
├──┬──────┬─────────────────────────────────┬─────┤
│編號│通話日期／  │通訊監察譯文                                                      │卷頁      │
│    │時間        │（A）戌○○電話0000000000／（B）申○○電話0000000000              │          │
├──┼──────┼─────────────────────────────────┼─────┤
│ 一 │93.08.11／  │A：喂／B：為哥，颱風走了嗎？還是剛來而已？                        │94偵字第64│
│    │23:47:42    │A：不知道，好像到二…，不知。／B：好像到兩點，好啦。              │96號卷(二)第│
│    │            │A：應該是吧。                                                     │117 頁    │
├──┼──────┼─────────────────────────────────┼─────┤
│ 二 │93.08.12／  │簡訊：今天都是查旅館到兩點 ◎                                     │同上      │
│    │00:23:04    │                                                                  │          │
├──┼──────┴─────────────────────────────────┴─────┤
│備註│申○○警詢、偵訊筆錄                                                                        │
├──┼─┬────────────────────────────────────────────┤
│    │一│警詢筆錄（內政部警政署94年03月02日警詢／94年度偵字6496號卷(二)第103 頁）：                │
│    ├─┼────────────────────────────────────────────┤
│    │  │問：警方提示93年8 月11、12日編號9 、10通訊譯文（如附件），簡訊：                        │
│    │  │    「今天都是查旅館2 點」，內容是否屬實？                                              │
│    │  │答：屬實，0000000000是林煜偉用的電話，0000000000當時是我所持用，                        │
│    │  │    我先打電話給戌○○擴大臨檢的時候，戌○○在電話中不方便說，後來傳簡訊告訴我臨檢汽車旅│
│    │  │    館到兩點。                                                                          │
│    │  │問：戌○○除上述時段曾透露擴大臨檢時段外，還有洩漏其他臨檢時段？                        │
│    │  │答：我印象中2 、3 次。                                                                  │
│    ├─┼────────────────────────────────────────────┤
│    │二│偵訊筆錄（桃園地檢94年03月02日偵訊／見94年度偵字6496號卷(二)第121 頁）：                  │
│    ├─┼────────────────────────────────────────────┤
│    │  │問：警詢筆錄所附93年8 月11日0000000000與0000000000電話通訊監察譯文，是否為戌○○通知你當│
│    │  │    天警方臨檢之通話記錄？                                                              │
│    │  │答：是，電話中颱風是指臨檢，我稱的偉哥是戌○○，0000000000當時是我在使用，0000000000是  │
│    │  │    戌○○當時所用之電話。                                                              │
│    │  │問：警詢筆錄所附93年8 月12日0000000000電話發簡訊給0000000000電話簡訊譯文，是否為戌○○用│
│    │  │    簡訊通知你警方查旅館到2 點的記錄（提示）？                                          │
│    │  │答：是戌○○通知我警方擴大臨檢旅館到凌晨2點。                                           │
└──┴─┴────────────────────────────────────────────┘
┌─────────────────────────────────────────────────┐
│附表六：己○○包庇統領應召站事實(二)－洩漏臨檢時段（參見事實欄八、(二)）                              │
├──┬──────┬─────────────────────────────────┬─────┤
│編號│通話日期／  │通訊監察譯文                                                      │卷頁      │
│    │時分        │（A）戌○○電話0000000000／（B）申○○電話0000000000              │          │
├──┼──────┼─────────────────────────────────┼─────┤
│ 一 │93.11.04／  │A：喂。／B：休息喔。                                              │94年偵字第│
│    │00:39       │A：沒有啊。在作啥？ ／B：在這看電腦啊。                           │6496號卷(二)│
│    │            │A：你自己一個啊？ ／B：外面全都警察啊。                           │第161 頁  │
│    │          ◎│A：對啊，就「那個」就好了，到兩點啦。／B：我知道啦。              │          │
├──┼──────┴─────────────────────────────────┴─────┤
│備註│申○○警詢、偵訊筆錄                                                                        │
├──┼─┬────────────────────────────────────────────┤
│    │一│警詢筆錄（內政部警政署94年03月02日警詢／94年度偵字6496號卷(二)第131 頁）：                │
│    ├─┼────────────────────────────────────────────┤
│    │  │問：現警方提示93年11月4 日0 時39分戌○○0000000000打出你的0000000000此通訊監察譯文（如附│
│    │  │    件），內容是否屬實？                                                                │
│    │  │答：經我確認 0000000000 電話為戌○○所有，內容屬實。                                    │
│    ├─┼────────────────────────────────────────────┤
│    │二│偵訊筆錄（桃園地檢94年03月02日偵訊／見94年度偵字6496號卷(二)第187 頁）：                  │
│    ├─┼────────────────────────────────────────────┤
│    │  │問：警詢筆錄所附93年11月4 日0 時39分你與戌○○通訊監察譯文是否屬實（提示）？            │
│    │  │答：是。                                                                                │
│    │  │問：對話中戌○○是否告訴你警察臨檢到2點？                                               │
│    │  │答：是。                                                                                │
└──┴─┴────────────────────────────────────────────┘
┌─────────────────────────────────────────────────┐
│附表七：己○○包庇統領應召站事實(三)－洩漏臨檢時段（參見事實欄八、(三)）                              │
├──┬──────┬─────────────────────────────────┬─────┤
│編號│通話日期／  │通訊監察譯文                                                      │卷頁      │
│    │時間        │（A）戌○○電話0000000000／（B）申○○電話0000000000              │          │
├──┼──────┼─────────────────────────────────┼─────┤
│ 一 │93.12.01／  │B：為哥。／A：嗯。                                                │94年偵字第│
│    │23：05      │B：我這裡怎麼會在臨檢？／A：我哪知。                              │6496號卷(二)│
│    │            │B：整群都跑進來。／A：是喔。                                      │第173-174 │
│    │            │B：我鐵門關起來了。／A：關起來就好了，他那可能是那個吧，現在幾點？│頁        │
│    │          ◎│B：十一點啊。／A ：十一點，對啊，十點到二點‧每天都有的啊，都沒有 │          │
│    │            │   固定。                                                         │          │
│    │            │B：好啦。／A：你先關起來看看啦。                                  │          │
├──┼──────┼─────────────────────────────────┼─────┤
│ 二 │93.12.01／  │（B 打給A 談論方才敦煌被警方臨檢一事，戌○○表示那是例行性的）    │同上      │
│    │23：50      │A：你娘，他（註：可能指執行臨檢員警或其他應召站業者）明明知道 │          │
│    │            │   你在那邊，還全部弄去那裡。／B ：剛才嚇一大跳，幹，現在還在 │          │
│    │            │   抖。                                                           │          │
│    │          ◎│A：以後我告訴你啦，自己MONITOR （監視器）要加減那個。／B：我曉得。│          │
│    │          ◎│A：就是固定那個時間。／B：好，謝謝。                              │          │
│    ├──────┴─────────────────────────────────┴─────┤
│    │桃園縣政府警察局桃園分局執行93年12月1 日威力掃蕩勤務，於同日23時10分前往位在桃園市○○街39號│
│    │3 、4 、5 、6樓之「敦皇飯店股份有限公司」進行臨檢，當時現場負責場人為辛○○，經檢查飯店三十│
│    │三間客房之客人身份，未發現不法情事（參見94他字第765 號卷第147 頁，桃園縣政府警察局桃園分局現│
│    │場檢查記錄表）                                                                              │
├──┼──────────────────────────────────────────────┤
│備註│申○○警詢、偵訊證言                                                                        │
├──┼─┬────────────────────────────────────────────┤
│    │一│警詢筆錄（內政部警政署94年03月02日警詢／94年度偵字6496號卷(二)第131 頁）：                │
│    ├─┼────────────────────────────────────────────┤
│    │  │問：現提示你93年12月1 日23時5 分，你以0000000000與0000000000對話譯文，如附件，內容是否屬│
│    │  │    實，為哥指何人？                                                                    │
│    │  │答：為哥，指戌○○，內容編號005、006、007內容屬實。                                     │
│    ├─┼────────────────────────────────────────────┤
│    │二│偵訊筆錄（桃園地檢94年03月02日偵訊／見94年度偵字6496號卷(二)第193 頁）：                  │
│    ├─┼────────────────────────────────────────────┤
│    │  │問：93年12月1 日晚上11時，是否有警察到你的統領應召站臨檢，你打電話告訴戌○○？          │
│    │  │答：當天是警察臨檢敦皇飯店，是例行性臨檢，只有臨檢統領應召站前面之敦皇飯店，我應召站租在│
│    │  │    敦皇飯店後面之二樓。                                                                │
│    │  │問：為何電話中會說你嚇一跳？                                                            │
│    │  │答：我在統領應召站監視螢幕看見警察臨檢。                                                │
│    │  │問：為何你要打電話和戌○○討論這事情？                                                  │
│    │  │答：那時我與戌○○正在講電話，剛好看見監視器螢幕有警察在臨檢，如果沒記錯，應該是這樣，當│
│    │  │天我用的電話不記得，我有很多行動電話。                                                  │
└──┴─┴────────────────────────────────────────────┘
┌─────────────────────────────────────────────────┐
│附表八：己○○包庇統領應召站事實(四)－指導遭查獲應召女子警詢應為陳述（參見事實欄八、(四)）            │
├──┬──────┬─────────────────────────────────┬─────┤
│編號│通話日期／  │通訊監察譯文                                                      │卷頁      │
│    │時間        │（A）戌○○電話0000000000／（B）申○○電話0000000000              │          │
├──┼──────┼─────────────────────────────────┼─────┤
│ 一 │93.12.09／  │B：為哥，他現在已經弄下去了，明天你那裡可不可以快點讓她出來？／A：│94年偵字第│
│    │00:40-43    │   明天我要去讀書耶。                                             │6496號卷(二)│
│    │            │B：那明天是誰辦的？／A：一樣是我們裡面承辦的巡官，有刊報紙嗎？承辦│第172 頁  │
│    │            │   人是誰？                                                       │          │
│    │          ◎│B：蔡什麼的。／A：那是他們副主管，那是沒講的。我明天跟我們裁決巡官│          │
│    │            │   講叫他快點弄一弄，你叫小姐說是第一次作就被抓到了就沒事了。     │          │
├──┼──────┼─────────────────────────────────┤          │
│ 二 │93.12.09／  │B：那個姓蔡的你認不認識？／A：我認識阿，但他就不讓人講，我和他又沒│          │
│    │00:50-52    │   有私交。                                                       │          │
│    │            │B：你叫他筆錄作漂亮一點就行了好不好？／A：問題是做多漂亮都沒有用啦│          │
│    │            │   。                                                             │          │
│    │            │B：我剛有和牛哥過去關心一下。／A ：那就叫牛頭跟他咬一下耳朵就好啦 │          │
│    │            │   ，不然你過來一下，我看有沒有人。                               │          │
├──┼──────┴─────────────────────────────────┴─────┤
│備註│申○○警詢、偵訊筆錄                                                                        │
├──┼─┬────────────────────────────────────────────┤
│    │一│警詢筆錄（內政部警政署94年03月03日警詢／94年度偵字6496號卷(二)第133 頁）：                │
│    ├─┼────────────────────────────────────────────┤
│    │  │問：現提示你93年11月9 日0 時15分，你以0000000000打給0000000000通訊監察譯文，及之後編號00│
│    │  │    9、010通訊監察譯文是否屬實？                                                        │
│    │  │答：經我確認內容屬實，其中010 通內「牛哥」之人應是你們警方誤譯是另有他人，內容並無錯誤。│
│    │  │問：承上，你上述查獲的大陸女子是何人？                                                  │
│    │  │答：是「小青」，本名我不清楚，是我們同行綽號「阿川」寄在我這的小姐，當時被查獲約10日後被│
│    │  │    遣返，我外面並無刊登報紙招攬嫖客。                                                  │
│    │  │問：承上，你一般大陸女子被查獲後約幾日會被遣返？此案該名巡官有無幫你忙？你有無給他任何好│
│    │  │處？                                                                                    │
│    │  │答：約五至七日會被遣返，該巡官並無幫我任何忙，我也沒有給他任何好處。                    │
│    ├─┼────────────────────────────────────────────┤
│    │二│偵訊筆錄（桃園地檢94年3 月3 日、5 月25日偵訊／見94年度偵字6496號卷(二)第188 、193-194 頁）│
│    ├─┼────────────────────────────────────────────┤
│    │  │【94.03.03偵訊】                                                                        │
│    │  │問：前述通訊監察譯文93年11月9 日你與戌○○的對話是否談論你應召站的大陸女子被查獲，戌○○│
│    │  │    說要叫裁決巡官快點弄一弄，叫你叫小姐說是第一次做就被抓到了就沒事了（提示）？        │
│    │  │答：是。當次是小姐「小青」被龍安派出所警員抓到，我與戌○○電話連絡這件事，戌○○說承辦的│
│    │  │    蔡姓警員他沒有私交，我有打電話給小姐說是第一次做就被抓到，我也記得那次有幫小姐請律師│
│    │  │    ，是小姐說要請的，後來那位小姐也是被遣送回去，我記得她叫「小青」。                  │
│    │  ├────────────────────────────────────────────┤
│    │  │【94.05.25偵訊】                                                                        │
│    │  │問：以前供述被龍安派出所所查獲你應召站內的大陸女子「小青」，是否確定有被遣返？          │
│    │  │答：確定，不記得她名字，她是別人辦進來的小姐，自己跑來找我，她做性交易不到半個月就被抓了│
│    │  │    ，那時我幫她請的律師是ｄ○中，是小青自己說要請律師，我才幫她請，律師費也是小青自己花│
│    │  │    的。                                                                                │
│    │  │問：如何確定小青有被遣返？                                                              │
│    │  │答：她在龍安派出所做完筆錄，送桃園刑事組，再轉送到桃園簡易庭開庭，我也有去，我特別記得她│
│    │  │    還有一位男性朋友姓趙，小青的律師費也是趙拿給我的，我拿給律師，開完庭小青又被送回桃園│
│    │  │    分局五組，依照以前的經驗，她一定會被遣返，後來又聽趙說，她被遣返時，趙還有去送機，二│
│    │  │    人一起在那邊哭，我不知趙的名字。                                                    │
└──┴─┴────────────────────────────────────────────┘
┌─────────────────────────────────────────────────┐
│附表九：己○○包庇統領應召站事實(五)－要求宇○○與未○對保承辦員警連絡委託代辦（參見事實欄八、(五)）  │
├──┬──────┬─────────────────────────────────┬─────┤
│編號│通話日期／  │通訊監察譯文                                                      │卷頁      │
│    │時間        │                                                                  │          │
├──┼──────┼─────────────────────────────────┼─────┤
│ 一 │93.11.24／  │（A）戌○○電話0000000000／（B）宇○○電話0000000000              │94年偵字第│
│    │15:15-16    ├─────────────────────────────────┤6496號卷(二)│
│    │            │A：喂，你在上班喔？／B：對阿。                                    │第137-141 │
│    │            │A：斗六所那個甲○○巡佐你熟不熟？／B：有耶，怎樣？                │頁        │
│    │            │A：要跟他簽證啊。／B：應該去就有了吧。                            │          │
│    │          ◎│A：他說今天休息要明天啦。你跟他講叫同事幫他蓋一下。／B：同事喔。  │          │
│    │            │A：因為我剛才有跟他們一起過去嘛。／B：他那個都要本人啦。          │          │
│    │            │A：不是啦，如果他同意的話，打電話交代一下也可以啊。／B：他是副主管│          │
│    │            │   誰敢跟他交代。他是巡佐耶。                                     │          │
│    │            │A：是喔，我知道啊。巡佐也沒有很大啊。／B：問題是哪有可能警員去給他│          │
│    │            │   代。                                                           │          │
│    │          ◎│A：不是啦，我是說如果講好的話再去他的抽屜拿印章啊。／B：沒關係啦，│          │
│    │            │   你沒辦法等到明天嗎？                                           │          │
│    │            │A：好啦，不然你明天打電話給他交代一下。                           │          │
├──┼──────┼─────────────────────────────────┤          │
│ 二 │93.11.25／  │（A）戌○○電話0000000000／（B）戊○○（宇○○配偶）電話0000000000│          │
│    │14:24-25    ├─────────────────────────────────┤          │
│    │            │A：妳起來和你老公出去是嗎？／B：對阿。                            │          │
│    │            │A：叫他聽依下。／（換宇○○接聽）B：怎麼樣？                      │          │
│    │          ◎│A：你有連絡到那個嗎？／B ：我今天沒有找他，他昨天電話也沒有接阿。 │          │
│    │            │   免啦，你直接過去啦，他不會刁難拉。                             │          │
│    │            │A：聽說那個很龜毛耶。／B：很龜毛他總沒有理由那個吧，你就老公和老婆│          │
│    │            │   一起帶去，他也沒什麼理由，反正現在查戶口一年查一次。           │          │
│    │            │A：幾年查一次？／B ：三種戶一年查一次。她沒有前科…先去啦，不行我 │          │
│    │            │   再叫他所長跟他講。                                             │          │
│    │            │A：好啦。                                                         │          │
├──┼──────┼─────────────────────────────────┤          │
│ 三 │93.11.25／  │（A）阿財電話，戌○○打出0000000000／（B）宇○○電話0000000000    │          │
│    │19:05-06    ├─────────────────────────────────┤          │
│    │          ◎│A：喂，你有沒有打？／B ：有啊，我打給值班的啊，我跟他講，人家就是 │          │
│    │            │   要轉戶口，你們這邊不給人家蓋人家是要怎麼轉。                   │          │
│    │            │A：對啊。／B：我就跟他講先蓋，改天看怎樣再通報出去就好啦，後來他就│          │
│    │            │   說好，再看看。                                                 │          │
│    │            │A：那現在我們不就再過去？／B：再過去看他怎麼講啊。                │          │
│    │            │A：現在值班的跟你有熟嗎？／B：我不熟，是新調來的，調來沒有多久。  │          │
│    │            │A：那巡佐你不是有熟？／B：問題就不是巡佐的關係。                  │          │
│    │            │A：但是我們剛才過去，就是值班的打給巡佐，巡佐在那個。／B：是喔，不│          │
│    │            │   然我找巡佐看看。                                               │          │
└──┴──────┴─────────────────────────────────┴─────┘
┌─────────────────────────────────────────────────┐
│附表十：己○○無償或低價與未○姦宿事實－（參見事實欄八、(五)、(六)）                                  │
├──┬───────┬──────┬─────────────────────────┬─────┤
│編號│通訊監察號碼  │通話日期時間│通訊監察譯文                                      │卷頁      │
├──┼───────┼─┬────┼─────────────────────────┼─────┤
│ 一 │(A)戌○○電話 │(一)│93.11.24│A：妳準備一下毛巾和牙刷要給他們洗澡。／B：誰？    │94年偵字第│
│    │   0000000000 │  │22:08-  │A：阿財和一個朋友。                               │6496號卷(二)│
│    │(B)戌○○姐姐 │  │        │（中略）                                          │第139 頁  │
│    │   戊○○電話 │  │        │A：阿財給他睡一樓就好。／B：那個女的呢？          │          │
│    │   0000000000 │  │        │B：和我睡阿，哈哈哈。                             │          │
├──┼───────┼─┼────┼─────────────────────────┼─────┤
│ 二 │(A)申○○電話 │(一)│93.12.03│A 打出B 說開門（背景音戌○○有醉意的說老闆回來了還│94年偵字第│
│    │   0000000000 │  │01:29:26│不開門）                                          │6496號卷(三)│
│    │(B)壬○○電話 │  │        ├─────────────────────────┤第174-175 │
│    │   0000000000 │  │        │備考：戌○○當晚酒醉睡在敦皇飯店                  │頁        │
│    │              ├─┼────┼─────────────────────────┤          │
│    │              │(二)│93.12.03│A 打出B ，B 說百合作完送回公司510 休息，並要A ，  │          │
│    │              │  │09:08:20│510 房間收一收好讓百合休息，十點鐘叫「為哥」起床，│          │
│    │              │  │        │他昨晚睡在二樓公司，要等他女朋友去工作再回家。    │          │
├──┼───────┼─┼────┼─────────────────────────┼─────┤
│ 三 │(A)戌○○電話 │(一)│93.12.04│B：冷血動物。／A：冷動物啦，跟我說七點半叫我，等│同上卷第17│
│    │   0000000000 │  │09:34-  │   那麼久。                                       │6 頁      │
│    │(B)申○○電話 │  │        │B：有阿，有去叫你阿！／B：不要了，軟下去了。      │          │
│    │   0000000000 │  │        │B：他有去叫你，在旁邊捻你，沒感覺嗎？／A：誰？    │          │
│    │              │  │        │B：「百合」阿。／A：有嗎？                        │          │
│    │              │  │        │B：她有過去，後來跟她說你可能睡著了，不用了。／A：│          │
│    │              │  │        │   嗯。                                           │          │
│    │              │  │        │B：後來她就走了，到301 睡了。／A ：真的！你怎麼不 │          │
│    │              │  │        │   安排我去那裡睡？                               │          │
│    │              │  │        │B：我有叫你去那裡睡阿。／A：要不然我今天就不回來了│          │
│    │              │  │        │B：阿。／A ：要不然我今天就不回來了！你安排我去那 │          │
│    │              │  │        │   裏睡我就不回來了！我會死！我會死！我屌會被剪掉 │          │
│    │              │  │        │   ！死了！死了！                                 │          │
│    │              │  │        │B：冷血動物，bye-bye。                            │          │
│    │              │  │        ├─────────────────────────┤          │
│    │              │  │        │備考：依93.12.03-04 之通訊監察譯文，戌○○於3 日當│          │
│    │              │  │        │      晚與申○○一起去錢櫃喝酒後睡在阿財應召站內，│          │
│    │              │  │        │      連續兩日住在應召站內。                      │          │
├──┼───────┼─┼────┼─────────────────────────┼─────┤
│ 四 │(A)申○○電話 │(一)│93.12.26│B：喂。／A：百合喔。                              │同上卷第18│
│    │   0000000000 │  │11:34:44│B：嗯（剛睡醒聲音）。／A：喂，喂，百合喔。        │2頁       │
│    │(B)未○電話   │  │      ◎│B：嗯。／A：你叫為哥聽，快一點。                  │          │
│    │   0000000000 │  │        │B：嗯。／A ：你那摳（台語音譯，似為己○○女友）打 │          │
│    │              │  │        │   電話來找我，喂，喂，喂。                       │          │
│    │              │  │        │B：嗯（打哈欠聲）。／A：叫不起來喔。              │          │
│    │              │  │        │B：嗯。／A：你跟他說重要事情。                    │          │
│    │              │  │        │B：ㄏㄚ。／A：你跟他說重要事情。                  │          │
│    │              │  │        │B：說什麼？／A：重要事情ㄚ。                      │          │
│    │              │  │        │B：什麼事情？／A：就是很重要ㄇㄟ。                │          │
│    │              │  │        │B：嗯。（現場聲音：（未○）有重要事情你就接一下下 │          │
│    │              │  │        │   嗎，好嗎，就接一下下好不好？（戌○○）嗯。）   │          │
│    │              │  │        │A：喂。／B：嗯（為哥接聽）。                      │          │
│    │              │  │        │A：你那摳（台語音譯）打電話來找我。               │          │
│    │              │  │        │B：嗯。／A：問我說你去哪裡，我說不知道，他問我說你│          │
│    │              │  │        │   昨天有沒有過來找我，我說沒有啊。               │          │
│    │              │  │        │B：嗯。／A：ㄏㄟ，他問我說你去哪裡，我說我不知道。│          │
│    │              │  │        │B：沒關係我等一下再打給他。／A：好。              │          │
│    │              │  │        │                                                  │          │
├──┼───────┼─┼────┼─────────────────────────┼─────┤
│ 五 │(A)申○○電話 │(一)│93.12.26│B：財哥，我大塊仔。／A：哪一個大塊仔？            │同上      │
│    │   0000000000 │  │13:20   │B：我店裡的大塊仔（註：丑○○）。／A：喔。        │          │
│    │(B)大塊仔電話 │  │        │B：我來店裡這裡買東西，然後，百合房裡有男的耶。／A│          │
│    │   0000000000 │  │        │ ：我知道。                                       │          │
│    │（丑○○打入00│  │        │B：你曉得？／A：嗯。                              │          │
│    │00000000後轉接│  │      ◎│B：你曉得就好了。／A：那是三組的，那是警察啦，那時│          │
│    │）            │  │        │   拜託他去弄的。                                 │          │
│    │              │  │        │B：我是跟你講一下啦。／A：好。                    │          │
│    │              │  │        ├─────────────────────────┤          │
│    │              │  │        │備註：於93.12.25由壬○○駕車搭載戌○○、未○、ｃ○│          │
│    │              │  │        │○前往十八王公廟後，戌○○即與未○同住一房，為ｄ○│          │
│    │              │  │        │○發覺。                                          │          │
├──┼───────┼─┼────┼─────────────────────────┼─────┤
│ 六 │(A)申○○電話 │(一)│93.12.29│B：喂。／A：叫「為哥」聽。…（戌○○接電話）你又跑│94年偵字第│
│    │   0000000000 │  │15:06-  │   去那裡睡哦？                                   │6496號偵查│
│    │(B)未○電話   │  │        │B：我想說…到六點。／A ：啊！小姐都在反應了。     │卷(三)第183 │
│    │   0000000000 │  │      ◎│B：好啦，我知道啦。／A ：你以後要睡沒房間，我「開 │頁        │
│    │              │  │        │   」給你啦，我跟人家合夥這樣我很難做。           │          │
│    │              │  │        │B：好啦。                                         │          │
├──┼───────┼─┼────┼─────────────────────────┼─────┤
│ 七 │(A)申○○電話 │(一)│93.12.29│B：喂。／A：吉董，她們都講好了，怎麼會這樣呢？    │同上      │
│    │   0000000000 │  │15:11-  │B ：這樣絕對是百害無一利的，我不會騙你的。／A ：我│          │
│    │(B)酉○○電話 │  │        │過去，我過去。                                    │          │
│    │   00000000000│  │      ◎│B：你跟「為仔」講比較可以避免那個嗎，不然她以後拿 │          │
│    │   000        │  │        │   出來作「肉骨（臺語，指證據）」也不好啦，她就是 │          │
│    │              │  │        │   以前有紀錄，跟男人在一起之後，就開始糜爛了，你 │          │
│    │              │  │        │   千萬不可以讓她這樣咧，了解吧，這對你也是一種損 │          │
│    │              │  │        │   失啦。／A ：聽了很那個，你知道嗎？             │          │
│    │              │  │        │B：這個你縱容的，你不顧慮一下後面就難纏了，男人是 │          │
│    │              │  │        │   有地方住，有女人抱又不用錢，他當然沒關係ㄚ，這 │          │
│    │              │  │        │   是「文文」（註：玄○○，住未○隔壁）打來，說有 │          │
│    │              │  │        │   人投訴她打來的啦，之後她才說這一段啦，說那個「 │          │
│    │              │  │        │   男人」又來了。／A：嗯。                        │          │
│    │              │  │        │B：對「為仔」也（錄音帶翻面）                     │          │
│    │              │  │        │B：有拉，雖然可以「幹」免錢的，女人可以找「靠山」 │          │
│    │              │  │        │   ，這樣了解嗎？／A：她mess…                    │          │
│    │              │  │      ◎│B：她可以這樣解決ㄚ，她以後也可以這樣騙你ㄚ，她那 │          │
│    │              │  │        │   個亂了又來啦，切合那個男人的要求。／A ：剛剛我 │          │
│    │              │  │        │   打過去跟「為哥」說，要睡真的不要這樣睡啦，沒房 │          │
│    │              │  │        │   間我花啦，這樣我真的很難管理。                 │          │
│    │              │  │        │B：這樣知道嗎？／A ：真的不好意思了，跟「文文」說 │          │
│    │              │  │        │   好的，好像跟我裝瘋子。                         │          │
│    │              │  │        │B：那是沒關係啦，主要是小姐不要給她糜爛下去啦，就 │          │
│    │              │  │        │   浪費她這隻是「強」的，這樣了解嗎？這隻可以賺很 │          │
│    │              │  │        │   多錢，如果糜爛下去就不好了啦，小姐一定要管制才 │          │
│    │              │  │        │   可以繼續做下去啦，不管制小姐很快就完了。       │          │
│    │              │  │        │（二人討論賭博之事，中略）                        │          │
│    │              │  │      ◎│A：你看我這樣跟「為哥」講這樣好嗎？／B：不要在那裡│          │
│    │              │  │        │   講啦，另外找地方談啦，你這樣講哪有效？他們已經 │          │
│    │              │  │        │   搞在一起了，過去不給他面子也不好啦，你只要跟她 │          │
│    │              │  │        │   說小姐只是要找一個愛人或找一個靠山啦，這樣對小 │          │
│    │              │  │        │   姐對他都不好啦，說實在的她陪男人，上班就不正常 │          │
│    │              │  │        │   了。                                           │          │
│    │              │  │      ◎│A：要不然「百合」我叫她回來這裡住。／B ：也可以啦 │          │
│    │              │  │        │   ，不然「為哥」一段時間，你一定管制住不可以讓他 │          │
│    │              │  │        │   上去，對啦，她下班可以陪男人，但上班她一定不正 │          │
│    │              │  │        │   常，以後你要求她，他會說我靠山是「戴帽仔」，你 │          │
│    │              │  │        │   敢怎樣，這種小姐我遇過，一個叫「婷婷」的，她有 │          │
│    │              │  │        │   多少「戴帽仔」作她靠山，後來要回去一直要抖出來 │          │
│    │              │  │        │   呢，你了解嗎？這些小姐遇到麻煩就想找靠山，以後 │          │
│    │              │  │        │   像這樣後果也是麻煩啦，以後休mess也不要給「為哥 │          │
│    │              │  │        │   」帶回去啦，絕對不可以這樣做啦。               │          │
│    │              │  │        │A：就一次而已就…。／B ：我深切感受啦，圈內人好管 │          │
│    │              │  │        │   制啦，圈外人就不好管制啦，又認識很不好啦，尤其 │          │
│    │              │  │        │   他身份又特殊。                                 │          │
├──┼───────┴─┴────┴─────────────────────────┴─────┤
│備註│申○○於警詢中陳述未○性交易之價額略以：未○性交易價額一次50分鐘，約0000-0000 元，過夜每一小│
│    │時算一次，買三小時送一小時。於11月24日當天未○陪宿己○○，如以性交易計算應收22000 元（參見94│
│    │年偵字第6496卷(二)第128頁。                                                                   │
└──┴──────────────────────────────────────────────┘
┌─────────────────────────────────────────────────┐
│附表十一：己○○包庇統領應召站事實(七)－關說巳○○勿列報玄○○為行方不明或失蹤（參見事實欄八、(七)）    │
├──┬──────┬─────────────────────────────────┬─────┤
│編號│通話時間    │通訊監察譯文                                                      │卷頁      │
│    │（年月日）  │（A）申○○電話0000000000／                                       │          │
│    │（時分秒）  │（B）酉○○電話0000000000                                       │          │
├──┼──────┼─────────────────────────────────┼─────┤
│ 一 │94.01.25／  │A：對啊。ㄚ那什麼，剛剛「小愛」那個有沒有。／B：嗯。              │94年他字第│
│    │21:55:14    │A：我有問啦，那管區叫「巳○○」，說人很好鬥陣，我有叫人去講了，我 │765 號偵查│
│    │            │   說，不然看多少花，看是，不要太離譜這樣啦。／B：嗯。            │卷第38、39│
│    │            │A：就是包，全部包到好這樣，全部就是從回去到她要回去那樣。B：嗯。  │頁        │
│    │            │A：叫他三個月都要蓋章這樣啦。／B：他一次蓋都是六個月。            │          │
│    │            │A：一旦蓋就是六個月，不是。／B：沒有啦，沒有那個三個月。          │          │
│    │            │A：ㄏㄚ？ ／B：沒有三個月的。                                     │          │
│    │            │A：以前不是都蓋三個月的。／B：沒有啦，都是六個月的。              │          │
│    │            │A：ㄏㄧㄡ，反正就是六個月，六個月這樣蓋跟他講好了。／B：他說多少？│          │
│    │            │A：現在去講了，我跟他說，我也不好意思說價格，我說不要太離譜。／B：│          │
│    │            │   這樣ㄡ。                                                       │          │
│    │            │A：叫他去說了，有是一、二萬內花就好了，要是太多就不要了。／B：嗯。│          │
│    │            │A：ㄏㄡ。／B：好ㄚ。                                              │          │
│    │            │A：看那邊跟我開多少我就跟你講，ㄏㄡ。／B：嗯嗯，這條件不錯勒。    │          │
│    │            │A：ㄏㄚ？                                                         │          │
├──┼──────┴─────────────────────────────────┴─────┤
│被註│巳○○警詢、偵訊證言                                                                        │
├──┼─┬────────────────────────────────────────────┤
│    │一│桃園縣政府警察局94年6月21日警詢（94年他字第920號卷，第46-47頁）                         │
│    ├─┼────────────────────────────────────────────┤
│    │  │問：94年1 月25日21時55分警方通訊監察Ｉ○○及酉○○對話時提到你於黃○○申報流動戶口時期約│
│    │  │    收受金錢是否屬實？情形如何？                                                        │
│    │◎│答：本案我完全未收受金錢，因為我前往查訪Ｍ○○、黃○○多次覺得該對夫妻疑似假結婚來臺並不│
│    │  │    單純，我多次約Ｍ○○到所說明他均不予理會，之後當時桃園分局三組偵查員戌○○曾一天打電│
│    │  │    話給我兩、三次（詳細時間記不清楚）要我到分局刑事組，我說我沒空有事直接在電話裡講就好│
│    │  │    ，之後，林員開車到所要我到派出所外，告訴我不要將黃○○報行方不明或失蹤，當時我認為呂│
│    │  │    、楊夫妻應是假結婚有問題，就不予理會，之後我就進派出所。                            │
│    │  │問：94年2 月26日警方在桃園市○○街39號敦皇精品飯店搜索申○○、酉○○及寅○○等三人證物時│
│    │  │    發現，該三人筆記本內均不約而同記載「小愛」（即黃○○）對保10,000元，精酉○○供稱係透│
│    │  │    過戌○○轉交給你，你有何解釋或說明？                                                │
│    │  │答：我除公務與戌○○有聯絡外，另外就是上述戌○○找我我不予理會，除此外我不曾跟戌○○有聯│
│    │  │    繫，他也未曾如上述轉交壹萬元給我的情形，帳冊是業者私人記錄，他為什麼這麼寫我不清楚。│
│    ├─┼────────────────────────────────────────────┤
│    │二│桃園地檢94年6 月21日偵訊（94年度他字第920號卷，第55頁）                                 │
│    ├─┼────────────────────────────────────────────┤
│    │  │問：有無因承辦黃○○對保及申報流動戶口業務，向申○○或戌○○收受金錢？                  │
│    │  │答：沒有，我不認識，戌○○是我同事，他是刑警。                                          │
│    │  │問：戌○○有無因該業務向你表示要送錢給你？                                              │
│    │◎│答：沒有。只有警詢中我所說的，我多次找Ｍ○○，接著戌○○就出面找我，在清溪派出所外面，戌│
│    │  │    ○○叫我不要把黃○○報成行方不明或失蹤，我沒答應。                                  │
└──┴─┴────────────────────────────────────────────┘
┌─────────────────────────────────────────────────┐
│附表十二：己○○包庇統領應召站事實(八)－關說子○○製作有利Ｊ○○筆錄未果（參見事實欄八、(八)）          │
├──┬──────┬─────────────────────────────────┬─────┤
│編號│通話日期／  │通訊監察譯文                                                      │卷頁      │
│    │時間        │（A）戌○○電話0000000000／（B）申○○電話0000000000              │          │
├──┼──────┼─────────────────────────────────┼─────┤
│ 一 │94.01.22 ／ │A：你被人家「用」去，你知道嗎？／B：我知道，後來子○○有打電話來向│94年他字第│
│    │21:18:58    │   我說明。                                                       │765 號偵查│
│    │            │A：我現在找他們同所的，向他「用」回來。／B：不要啦，這樣我業者以後│卷第114 頁│
│    │            │   會不好做。                                                     │          │
│    │          ◎│A：昨天我跟他講的時候，他跟我說好，今天我去看筆錄寫得不要放，這樣 │          │
│    │            │   我受得了嗎？／B：為哥，你不要這樣做，我心領就好，南真（南平路的│          │
│    │            │   真善美賓館）被衝了。                                           │          │
│    │            │A：被抓了兩個，你也快被那樣了啦。／B：我知道，我這邊都先撤出去了。│          │
│    │            │A：你會死啦，人家現在都要玩你這邊了，你用你那支13的電話，不要跟我 │          │
│    │            │   講那麼明…。 B：子○○說跟你有5 、6 年的交情。                 │          │
│    │            │A：對啦，所以我很堵濫，我準備用他，讓他消失，你就不用煩惱了，他是 │          │
│    │            │   在跩什麼，嫖了你這邊的小姐還要抓，我就不爽了，你都不會錄影喔？ │          │
│    │            │   我現在要用他，同事對同事。／B：不要啦，這樣我不好做。          │          │
└──┴──────┴─────────────────────────────────┴─────┘
┌─────────────────────────────────────────────────┐
│附表十三：己○○包庇統領應召站事實(九)－商討找人關說釋放遭查獲之Ａ○○未果（參見事實欄八、(九)）        │
├──┬──────┬─────────────────────────────────┬─────┤
│編號│通話日期／  │通訊監察譯文                                                      │卷頁      │
│    │時間        │（A）戌○○電話0000000000／（B）申○○電話0000000000              │          │
├──┼──────┼─────────────────────────────────┼─────┤
│ 一 │94.02.16／  │A：喂。／B：我麻煩你一件事情好嗎？                                │94偵字第64│
│    │20：49-     │A：啊？／B：剛才一個我很好的朋友我的客人（即Ｋ○○）來我這裡叫，沒│96號卷(二)第│
│    │            │   房間，我叫他去薇閣開房問，現在櫃檯在報，被帶去派出所了，帶去龜 │150頁     │
│    │            │   山了。                                                         │          │
│    │            │A：怎麼會這樣？我訊號不好等一下打給你。我馬上打給你。／B：好。    │          │
├──┼──────┼─────────────────────────────────┼─────┤
│ 二 │94.02.16／  │B：為哥。／A：你說怎樣？                                          │94偵字第64│
│    │20：50-     │B：沒有啦，剛才我的客人，在賣車的，來店裡沒有房間，我說叫他去薇閣 │96號卷(二)第│
│    │            │   開房間，我小姐馬上送進去，警察馬上去臨檢，現在帶去派出所，我跟 │150 、151 │
│    │            │   客人講叫他都不要承認，這樣就對了，都還沒作現場筆錄。／A：那是哪│頁        │
│    │            │   一所的？                                                       │          │
│    │            │B：龜山那邊的。／A：龜山的，靠么我哪有熟。                        │          │
│    │          ◎│B：你沒熟喔。／A：你叫那個，e○（音譯，疑為桃園立委ｅ○○）的秘書 │          │
│    │            │   你有熟嗎？                                                     │          │
│    │            │B：不熟耶。／A：阿正啊（音譯）你有熟嗎？                          │          │
│    │            │B：沒有。／A：幹，我電話又拿去修理，電話都在電話簿裡。            │          │
│    │            │B：喔。／A：龜山的喔？龜山的你可以找那個啊？                      │          │
│    │            │B：我每次找他他不曾幫我。／A：是喔，這樣啊，龜山那我就不熟，我只知│          │
│    │            │   道那個在那個而已。                                             │          │
│    │            │B：真的無解？／A：你回去沒承認的話也辦不成啊，是哪一個，怎麼直接去│          │
│    │            │   就那個？                                                       │          │
│    │            │B：龜山的不曉得就直接去就那個臨檢。／A：人家在外面等吧。不然怎麼可│          │
│    │            │   能，人家做生意的怎麼可能跟你玩這招，不然店是不要開喔。         │          │
│    │            │B：就是這樣嘛。／A：都是這樣嗎？薇閣可能不要給人家這樣吧。        │          │
│    │          ◎│B：我現在快來找那個誰，幹，阿航的電話？A：靠么啊，如果是在挑園，我│          │
│    │            │   們的管區就去那個一下。                                         │          │
│    │            │B：幹你娘，我會被搞死，我不知道要找誰。／A：你等一下喔。          │          │
│    │            │B：那你人在哪裡？／A：我在路上，你等一下，我打一下電話啦。        │          │
│    │            │B：好啦。                                                         │          │
├──┼──────┼─────────────────────────────────┼─────┤
│ 三 │94.02.16／  │A：我聯絡e○的秘書，一個叫阿正的，你電話抄一下，我有跟他講說我請  │94偵字第64│
│    │20：54-     │   我朋友打給他。0000-000000 。／B：0000-000000。                 │96號卷(二)第│
│    │          ◎│A：我跟他說，你就叫他正英啊，你說正英啊，我是阿為的朋友，什麼事情 │151 、152 │
│    │            │   你跟他講，他有問我是什麼事情，我說我不方便講，我說我會請你打給 │頁        │
│    │            │   他。／B：好。                                                  │          │
│    │            │A：你看他那邊有辦法聯絡到人進去嗎。／B：好。                      │          │
├──┼──────┼─────────────────────────────────┼─────┤
│ 四 │94.02.16／  │B：阿航說調去別的地方了。／A：是喔‧那阿正怎麼說？                │94偵字第64│
│    │21:08-      │B：打他電話沒人接啊，說什麼收訊不好，他說等下要打來都沒打來。／A：│96號卷(二)第│
│    │            │   那你打給他看看。                                               │152 頁    │
│    │            │B：你說他叫什麼？／A：阿正，你叫他正兄就好了。                    │          │
│    │            │B：好，我跟他講一下。                                             │          │
├──┼──────┼─────────────────────────────────┼─────┤
│ 五 │94.02.16／  │B：喂，薇閣那算是大湳嗎？／A：大林啦，大林所啦。                  │94偵字第64│
│    │21:09-      │B：那不就要去大林找？／A：對啊。                                  │96號卷(二)第│
│    │            │B：不是在龜山嗎？／A：他那好像不是龜山所的。                      │153 頁    │
│    │            │B：大林喔，那我不就要轉去大林。／A：對啊。                        │          │
│    │            │B：那我去大林，大林那邊誰有熟？／A：我就跟你講那邊我不熟。        │          │
│    │          ◎│B：大林不就要找到俊佳（音譯）去？／A：俊佳？哪一個俊佳，找他作啥？│          │
│    │            │   他那有熟嗎？                                                   │          │
│    │          ◎│B：不然要找誰？／A：他哪有熟，你再聯絡阿正啦。                    │          │
│    │            │B：好。                                                           │          │
├──┼──────┼─────────────────────────────────┼─────┤
│ 六 │94.02.16／  │B：為哥，在大林啦。／A：大林就在那條舊路那。                      │94偵字第64│
│    │21:26-      │B：龜山這？／A：對啊。                                            │96號卷(二)第│
│    │            │B：你沒熟的嗎？／A：那我就不熟。                                  │153 頁    │
│    │            │B：你說那個朋友打都打不通耶。／A：不通喔。不通可能就那個吧，你現在│          │
│    │            │   過去你那個朋友怎麼講？                                         │          │
│    │            │B：我進去好嗎？／A：你進去就說關心朋友，沒有（承認）那個的時候要怎│          │
│    │            │   麼那個（移送）。對不對？                                       │          │
│    │            │B：大林這邊我根本就不熟。／A：薇閣這邊之前曾這樣子嗎？            │          │
│    │            │B：有啊。／A：有你還叫你朋友過去那裡開，你也真的是請鬼拿藥單。    │          │
│    │            │B：你說那個朋友，幹，又是我自己的小姐，我會被搞死。／A：你用別支打│          │
│    │            │   給他看看啦。                                                   │          │
│    │            │B：他的電話幾號？／A：我剛才不是報給你了？                        │          │
│    │            │B：我剛才打電話打到亂掉了／。A：唉唷，頭路做到這樣，你等一下我看一│          │
│    │            │   下啦。                                                         │          │
│    │            │（註：三分鐘後阿為再度打給阿財報電話0000 -000000。）              │          │
├──┼──────┼─────────────────────────────────┼─────┤
│ 七 │94.02.16／  │B：為哥，他說沒辦法。／A：沒辦法那找誰好？                        │94偵字第64│
│    │21:35-      │B：他說這他沒辦法去講。／A：你現在人被帶回去了，再找人去拖出來哪有│96號卷(二)第│
│    │            │   辦法拖出來，我跟你講，你的客人你的朋友你有辦法聯絡他嗎？       │154 頁    │
│    │            │B：我現在電話打去沒人接。／A：就電話被拿起來了，那個是什麼人在作什│          │
│    │            │   麼？                                                           │          │
│    │            │B：作車的，作BMW 的，之前我買BMW 的時候跟他買的，這個跟我認識六七 │          │
│    │            │   年了，他是不可能跟我搞這個啦。／A：是沒錯啦，但是人家給他嚇下去│          │
│    │            │   ，他可能就招了。你去看他啦，人家如果問你就說是家屬，來關心一下 │          │
│    │            │   ，對不對。是嗎？你就進去說是他的什麼人，他剛才有打給我，我來了 │          │
│    │            │   解一下這樣啦。你去看啦。                                       │          │
│    │            │B：好。                                                           │          │
├──┼──────┼─────────────────────────────────┼─────┤
│ 八 │94.02.16／  │B：為哥，ｇ○○（音譯）抓的啦，之前我就和他喝過了。／A：ｇ○○？龜│94偵字第64│
│    │22:53-      │   山的喔。                                                       │96號卷(二)第│
│    │            │B：對啊。／A：你和誰和他喝？                                      │157 頁    │
│    │          ◎│B：萬興（註：Ｐ○○）和他有熟，我現在在萬興這裡。／A：好，你叫阿萬│          │
│    │            │   處理。                                                         │          │
│    │            │B：有啊，萬興有幫我處理，等一下有一個過來啦，你有要和阿萬拉一下瘋 │          │
│    │            │   話嗎？ （申○○將電話交給阿萬後，阿萬與己○○寒喧。）          │          │
├──┼──────┼─────────────────────────────────┼─────┤
│    │94.02.16／  │A：你和阿萬，等一下晚一點，我現在電話在換號碼，等下換好我再打給你 │94偵字第64│
│    │22:58-      │   。／B：好。                                                    │96號卷(二)第│
│    │            │A：讓他去處理。／B：好，謝謝。                                    │157 頁    │
│    │            │（嗣於翌日凌晨2 時55分許，申○○撥打電話通知丁○○前往「獅子王」搭│          │
│    │            │載己○○，並告知己○○使用之電話號碼）                            │          │
├──┼──────┴─────────────────────────────────┴─────┤
│備註│申○○警詢、偵訊證言                                                                        │
├──┼─┬────────────────────────────────────────────┤
│    │一│警詢筆錄（內政部警政署94年03月03日警詢／94年度偵字6496號卷(二)第130 頁）：                │
│    ├─┼────────────────────────────────────────────┤
│    │  │問：94年2 月16日20時許，桃園縣警察局龜山分局大林派出所等單位臨檢查獲綽號「小靜」本名Ａ○│
│    │  │○是否為你應召站旗下小姐，妳們如何稱呼她？                                              │
│    │  │答：是我旗下的大陸應召女子，我都叫他小靜，是酉○○叫她來這邊上班，才上二天就被抓走。    │
│    │  │問：承上，現警方提示94年2 月16日有關小靜被查獲時通訊監察藝文（如附件），內容是否屬實？  │
│    │  │答：經我就通訊監察譯文逐通核對確認，內容屬實，…（以下為有關Ｐ○○、Ｑ○○、子○○部分之│
│    │  │    陳述，從略）。                                                                      │
└──┴─┴────────────────────────────────────────────┘
┌─────────────────────────────────────────────────┐
│附表十四：本案應沒收之扣押物（保管字號：94年度第4862號）                                            │
├──┬────┬────────────────────────────────┬────────┤
│編號│查獲所（│扣押物品名稱（數量）                                            │  備註          │
│    │持）有人│                                                                │（清單編號）    │
├──┼────┼─┬──────────────────────────────┼────────┤
│ 一 │申○○  │(一)│筆記本（六本）、營業日報表（四十五份）、行動電話（二支）    │014、023、027   │
│    │        ├─┼──────────────────────────────┼────────┤
│    │        │(二)│ｉ○○相片（八張）、天○○護照影本（一份）、未○入境查驗彩色│024、025、026   │
│    │        │  │影本（一份）                                                │                │
├──┼────┼─┼──────────────────────────────┼────────┤
│ 二 │酉○○  │(一)│戳章（一枚）、行動電話（一支）、月曆日誌（三張）、酉○○台胞│001、002、003、 │
│    │        │  │證（一本）、酉○○護照（一本）、收支帳冊（五本）、教戰手冊（│004、034、030、 │
│    │        │  │一批）、名片（一盒）                                        │046、049        │
│    │        ├─┼──────────────────────────────┼────────┤
│    │        │(二)│瀋陽市大陸女子照片（四幀）、天○○入出境許可證（一本）、ｔ○│028、029、052   │
│    │        │  │○通行證（一本）                                            │                │
│    │        ├─┼──────────────────────────────┼────────┤
│    │        │(三)│黃○○、ｊ○○、ｋ○○、ｌ○○、ｍ○○、ｎ○、天○○、ｏ○、│037、038、039、 │
│    │        │  │ｐ○○、ｑ○、Ｅ○○資料（各一批）                          │040、041、042、 │
│    │        │  │                                                            │043、044、045、 │
│    │        │  │                                                            │047、048        │
├──┼────┼─┼──────────────────────────────┼────────┤
│ 三 │寅○○  │(一)│入出境管理局面談紀錄（一張）、老公面談資料紀錄（三張）、帳冊│009、010、011、 │
│    │        │  │(1)（二本）、帳冊(2)（二張）、手機（六支）、中國時報委刊廣告資│012、013、019、 │
│    │        │  │料（七十五份）、中國時報廣告收據（二紙）、租賃契約（一本）、│020、021、022   │
│    │        │  │未○常住人口登記卡（一張）                                  │                │
├──┼────┼─┼──────────────────────────────┼────────┤
│ 四 │丁○○  │(一)│手機（三支）、筆記本（一冊）                                │006、007        │
├──┼────┼─┼──────────────────────────────┼────────┤
│ 五 │辰○○  │(一)│手機（一支）                                                │005             │
├──┼────┼─┼──────────────────────────────┼────────┤
│ 六 │丑○○  │(一)│手機（三支）                                                │008             │
├──┼────┴─┴──────────────────────────────┴────────┤
│備註│下列扣押物清單物品，因無積極證據可認與本案犯行有關，且非屬違禁物，爰不宣告沒收：            │
│    │(一)申○○查獲持有：015 辰○○清償證明、016 丁○○DHL收據                                     │
│    │(二)酉○○查獲持有：032 丁○○簽本票、033 酉○○匯款單、035 人民幣2,690 元、036 中國信託銀行提│
│    │  款卡、050 ｕ○○護照及通行證、051 ｖ○○護照及通行證                                      │
│    │(三)未○查獲持有：017 未○筆記本                                                              │
└──┴──────────────────────────────────────────────┘
┌─────────────────────────────────────────────────┐
│附表十五：申○○、酉○○於確認天○○出境後商討「貼件」及拆帳等事宜                                  │
├──┬──────┬─────────────────────────────────┬─────┤
│編號│通話日期／  │通訊監察譯文內容                                                  │卷頁      │
│    │時間        │（A）申○○電話0000000000／（B）酉○○電話0000000000              │          │
├──┼──────┼─────────────────────────────────┼─────┤
│ 一 │93.11.30 ／ │B：黑雲剛才去問了，他老婆（天○○）二十五日就出去了。／A：什麼時候│94年度偵字│
│    │14：59      │   出去的？                                                       │第6496號偵│
│    │            │B：二十五日。／A：這樣就漂亮了。                                  │查卷(二)第10│
│    │            │B：二十五日就前幾天而已嘛。／A：那是被那個還是自己回去的？        │5 頁      │
│    │            │B：不曉得啊，你就重申請看看，她沒有逾期嘛。／A：沒有啊，時間到就是│          │
│    │            │   要回去的啊。                                                   │          │
│    │            │B：對啊，如果是自己回去的這樣就太好了。／A：這樣要怎麼用？        │          │
│    │            │B：換相片啊。／A：好啊。                                          │          │
│    │            │B：哈哈，老步數了。／A：好啊，不然這件你看能不能把她弄回來。      │          │
│    │            │B：她那種面模啊喔，了解。／A：你找那種眼睛大大的，她相片看起來比較│          │
│    │            │   美，本人沒那麼美。                                             │          │
│    │            │B：了解。                                                         │          │
├──┼──────┼─────────────────────────────────┼─────┤
│ 二 │93.11.30 ／ │A：吉董，我跟你請教，像這條我是叫「白姐」啊弄的，那現在我要不要再 │94年度偵字│
│    │15：57      │   打電話給她叫她再補一隻給我，還是不要再跟她糾纏不清了？／B：誰？│第6496號偵│
│    │            │A：就跑掉這隻，黑雲這隻啦。／B：你要叫她賠喔？                    │查卷(二)第10│
│    │            │A：不要叫她賠啦，是再叫她補一個娘啊給我，叫他找漂亮一點的。／B：你│8 頁      │
│    │            │   又要找她辦喔？                                                 │          │
│    │            │A：沒有啦，我是在研究而已，她那邊還要再出什麼件出來嗎？／B：不用了│          │
│    │            │   啦，「娘啊」回去就好了啦。                                     │          │
│    │          ◎│A：剛才我有跟為哥講，因為這件是他的，我也是要跟他講啊，就一樣這樣 │          │
│    │            │   弄，回來時一樣算說我現在還有差他，那他也真的是很挺我啦，那我是 │          │
│    │            │   看可不可以先這樣彌補給他。／B：件都還沒作出來，但我們講真的，做│          │
│    │            │   任何事情都是有風險的。                                         │          │
│    │          ◎│A：對啦，他（戌○○）等下晚一點會過來跟我談，看這件到時要怎麼拆怎 │          │
│    │            │   麼弄。／B：要怎麼拆怎麼弄？                                    │          │
│    │          ◎│A：一樣就我差他的部分彌補給他。／B：我跟你講，你如果要重新申請重新│          │
│    │            │   弄，一件成本最少就要十幾萬啦。                                 │          │
│    │            │A：弄好有沒有那個代價就好了。／B：弄得過來就有那個代價，弄不過來就│          │
│    │            │   是賠了。你像我最近拼的，沒過就是賠十幾萬。                     │          │
│    │            │A：我是說像出入境的部分？／B：我跟你講啦，出入境管理局這部分，送，│          │
│    │            │   花四百塊而已，如果有出件，後面就不用煩惱了，我跟你保證絕對弄得 │          │
│    │            │   出來。                                                         │          │
│    │            │A：那現在要拿她相片還是？／B：不是，要換相片，這樣才能百分之百。  │          │
│    │            │A：那現在不就要叫黑雲去按捺管區的？／B：按捺管區要作啥？他的「娘啊│          │
│    │            │   」跑回去就當作不曉得就好了。                                   │          │
│    │            │A：怎麼回去的？／B：家裡有事有什麼關係，時間還沒到回去有什麼關係啦│          │
│    │            │   ，你要叫他去跟管區講說我老婆回去了嗎，不用啦，叫他再去找管區蓋 │          │
│    │            │   章就好了啦…。                                                 │          │
│    │            │A：好啊，不然晚一點你回來再和黑雲聊一下。／B：這都沒什麼問題的啦。│          │
├──┼──────┴─────────────────────────────────┴─────┤
│備註│申○○警詢、偵訊證言                                                                        │
│    ├─┬────────────────────────────────────────────┤
│    │一│警詢筆錄（內政部警政署調查筆錄94年03月03日警詢／見94年偵字6496號卷(二)第132 頁）：        │
│    ├─┼────────────────────────────────────────────┤
│    │  │問：警方提示你93年11月30日14時59分你與酉○○通訊監察譯文是否屬實？答：是屬實。          │
│    ├─┼────────────────────────────────────────────┤
│    │二│警詢筆錄（內政部警政署調查筆錄94年3 月2 日警詢／見94年偵字6496號卷(二)第101-102 頁）：    │
│    ├─┼────────────────────────────────────────────┤
│    │  │問：警方提示93年11月30日通訊監察譯文，你與酉○○、戌○○三人間對話是否屬實？內容請你詳述│
│    │  │    之？                                                                                │
│    │  │答：內容經我確認始簽名捺印，九十二年六月間，當時我本來要和阿忠合夥引進大陸女子來台賣淫，│
│    │  │    後來阿忠沒有錢，於是介紹他與戌○○認識，阿忠拿了新台幣三十四萬元出資合夥（阿忠說拿了│
│    │  │    新台幣三十四萬元出資合夥（阿忠說那新台幣34萬元為金主出錢），我請酉○○去大陸找大陸女│
│    │  │    子，那時我剛開始引進大陸女子這條線，因此出了很多狀況，時間拖了半年都不下來，阿忠跟我│
│    │  │    說，金主要退股，要拿回新台幣三十四萬元，大概九十三年二月間我才曉得後面金主是戌○○，│
│    │  │    也知道他是警察，我跟戌○○講，其中一個大陸女子的件就快辦下來了，他來台從事賣淫的錢，│
│    │  │    先行給他，後來亥○○來台不到一個月就跑走了，並未賺到錢，我陸陸續續先補進去三萬、三萬│
│    │  │    、一萬、一萬、一萬、一萬共十萬元，先給戌○○，之後他跟我講，剩下的股金叫我一次還他，│
│    │  │    表示他要退股，我跟他講我目前沒錢，還有一個大陸女子天○○來台，到時秦女賣淫所賺的錢先│
│    │  │    行給他，戌○○就答應，天○○來台後在我開設的應召站從事賣淫，總計共賺了55000 元，這筆│
│    │  │    錢我先給了戌○○，後來又將四萬元股金還給戌○○女友ｒ○○，剩下的股金十萬元我跟戌○○│
│    │  │    說，阿吉有辦法用原來天○○的資料貼件另辦一位大陸女子從事賣淫，到時所賺的錢先行給戌○│
│    │  │    ○，戌○○說不要了，反正你新台幣三十四萬元退股金先還給他就好了。                    │
└──┴─┴────────────────────────────────────────────┘
┌─────────────────────────────────────────────────┐
│附表十六：申○○、己○○於確認天○○出境後商討「貼件」及拆帳等事宜                                  │
├──┬──────┬─────────────────────────────────┬─────┤
│編號│通話日期／  │通訊監察譯文                                                      │卷頁      │
│    │時間        │（A）戌○○電話0000000000／（B）申○○電話0000000000              │          │
├──┼──────┼─────────────────────────────────┼─────┤
│ 一 │93.11.30 ／ │B：我跟你講，我們之前丁○○那隻（即天○○），丁○○今天有去查，他 │94年度偵字│
│    │15：47      │   說11月25日前幾天出境，出境是他現在要查到底是自己出去還是被抓回 │6496號偵查│
│    │            │   去，若是她自己出去，這件可以用貼件的，因為我沒有把她報失蹤人口 │卷(二)第105-│
│    │            │   ，件都是正常嘛，可以用貼的，等於說她如果是自然出境，馬上再補一 │109頁     │
│    │            │   個，說不定到月底就可以再補一個進來，阿吉仔那…。／A ：不是啊， │          │
│    │            │   現在阿六仔的問題，她是自然還是被押回去的，沒辦法查。因為這合法 │          │
│    │            │   的都有機票，有機票的時候是把她護送上飛機，員警就走了。         │          │
│    │          ◎│B：那像這樣來說，我現在想說一樣啦，因為這件是你的，我也是一樣如果 │          │
│    │            │   可以的時候一隻彌補給你，最少你本的時候，不然改天我私底下弄，被 │          │
│    │            │   你知道，我不就被你怨嘆，對不對？我現在等於坦白跟為哥你說這個cas│          │
│    │            │   e 狀況到哪裡，我現在的辦法是拜託阿吉仔那邊，大陸那邊幫我出件出 │          │
│    │            │   「娘仔」，進來以後一樣要還工還給，變成說一隻豬要剝兩件皮重新再 │          │
│    │            │   使用，借屍還魂就對了。／A：一樣再叫一個來「托」就對了啦。      │          │
│    │          ◎│B：對啦。一樣就是這樣啦，我是說這樣來彌補給你，因為現在我還欠你， │          │
│    │            │   如果可以就這樣子彌補給你，給你吃個甜，不然這樣我很不好意思。／ │          │
│    │            │   A：嗯。                                                        │          │
│    │            │B：我現在想說你這邊的部份，有沒有辦法查出是自然死亡還是被殺死的。 │          │
│    │            │   ／A：這是沒錯啦，我跟你講啦，因為如果是她在「作」的問題被抓到，│          │
│    │            │   這是私娼的問題不會怎樣。                                       │          │
│    │            │B：一樣可以再申請嗎？／A：什麼？                                  │          │
│    │            │B：不是啦，她現在對保時間到了，丁○○他的刑責管區在台北，剛好在11 │          │
│    │            │   月30日到期，管區現在有去問他說你老婆在哪，現在他是跟警察說，差 │          │
│    │            │   不多前幾天吵架，25號那天很生氧就坐飛機回去了，我們現在還有再連 │          │
│    │            │   絡。我叫他按捺管區那邊，我現在這邊趕快找「娘仔」跟那個「東西」 │          │
│    │            │   ，趕快好補一隻進來。／A：不是啦，黑雲是怎麼去查的？            │          │
│    │            │B：我叫他去查的。／A：他怎麼查？                                  │          │
│    │            │B：他本身就可以查，他是「相公」為什麼不能查，他是相公查這剛好而已 │          │
│    │            │   ，合情合理。／A：他跟那個單位查的？                            │          │
│    │            │B：他去出入境管理局查的。出入境管理局跟他說11月25日出境了，我現在 │          │
│    │            │   的意思是用貼件的，我再多花一點，跟阿吉仔講一下撒嬌一下，叫他這 │          │
│    │            │   件幫我用一下，變成讓大陸那邊賺，這邊就幫我們用就對了，弄進來的 │          │
│    │            │   時候想說會不會連面談都不用面談。／A：對啦，現在變做說，她會不會│          │
│    │            │   是偷溜走那邊不用還工，幹你娘錢賺飽了就回去，對吧。             │          │
│    │            │B：最好也是這樣，沒關係啦…。 ／A：對啊，變成說你如果要拿她的資料 │          │
│    │            │   的時候…。                                                     │          │
│    │            │B：免啊，重新申請啊，阿吉仔那邊都有辦法，都不用再去找那個女的（似 │          │
│    │            │   指「白姐」），不用再跟她接觸，我就有辦法把她弄進來了，現在是這 │          │
│    │            │   樣啦。／A ：現在是怕說，到時候你再用一隻進來，她又要回來的時候 │          │
│    │            │   不就強碰了。                                                   │          │
│    │            │B：要怎麼進來？黑雲這邊沒有申請她要怎麼進來？是相公這邊要申請她才 │          │
│    │            │   有辦法進來，你去哪裡？／A：我現在要到桃園了。                  │          │
│    │            │B：不然你來我店裡，現在這裡沒人。／A：晚一點啦，晚一點再過去講，我│          │
│    │            │   現在要和我七仔去鶯歌一下。                                     │          │
│    │            │B：是喔，好啦。／A：你如果說要申請的時候，如果那邊弄好叫黑雲去申請│          │
│    │            │   就可以了啦。                                                   │          │
│    │            │B：現在就是要查啊，到底是自然死亡還是那個。／A：我就跟你說，私娼部│          │
│    │            │   分不會怎樣，不是像刑事案件會貼標籤，你知道嗎？你了解我的意思嗎 │          │
│    │            │   ？她如果是那個（指賣淫）被抓到後，因為那個是社秩法不會怎樣。   │          │
│    │            │B：像這種情形問境管局會曉得嗎？／A：你叫黑雲去問入出境啊，你就叫他│          │
│    │            │   騙說我就跟她吵架，問她到底是怎麼出去的，這樣就好了。           │          │
│    │            │B：這樣問就邪氣邪氣的，這樣問很邪是在莊孝為喔，你老婆跑出去你都不 │          │
│    │            │   知道，你去問就已經告訴你了，對不對？你說吵架，看她艱苦沒錢，還 │          │
│    │            │   是吃到苦想要回去，這也是有可能啊，這變成說我叫黑雲自己跟管區去 │          │
│    │            │   解。／A：嗯。                                                  │          │
│    │            │B：不然就沒關係，我先問看看怎樣。（此時阿財接聽另一隻電話，說他人 │          │
│    │            │   在店裡），阿勇啦，說他心情糟透了。／A：阿勇喔，他每天都嘛心情糟│          │
│    │            │   透了，他就沒有一天心情美麗的。                                 │          │
│    │            │B：我前一陣子看他還不會，這次他進來那天跟他去喝看他很失志，好像快 │          │
│    │            │   死了。／A：那個晚一點再說。                                    │          │
│    │          ◎│B：先研究看看。／A：你研究好再作一次講。                          │          │
│    │          ◎│B：對啊，如果像這個我私底下弄，被你知道我 不就…／A：不會啊，我會 │          │
│    │            │   把你連根拔起。                                                 │          │
│    │            │B：哈哈哈，連根拔起。／A：對啊，大樹倒了。                        │          │
│    │          ◎│B：不會啦，懂得飲水思源就好了。／A：你那個先問看看怎麼樣再說就好了│          │
│    │            │   ，你現在是要讓我知道…。／                                     │          │
│    │            │B：對對。／A：這樣我普普我知道就好。                              │          │
│    │            │B：好啦。                                                         │          │
├──┼──────┴─────────────────────────────────┴─────┤
│備註│申○○警詢、偵訊證言                                                                        │
├──┼─┬────────────────────────────────────────────┤
│    │一│警詢筆錄（內政部警政署94年3 月2 日警詢／94年度偵字6496號卷(二)第101-102 頁）：            │
│    ├─┼────────────────────────────────────────────┤
│    │  │問：警方提示93年11月30日通訊監察譯文，你與酉○○、戌○○三人間對話是否屬實？內容請你詳述│
│    │  │    之？                                                                                │
│    │  │答：內容經我確認始簽名捺印，九十二年六月間，當時我本來要和阿忠合夥引進大陸女子來台賣淫，│
│    │  │    後來阿忠沒有錢，於是介紹他與戌○○認識，阿忠拿了新台幣34萬元出資合夥（阿忠說拿了新台│
│    │  │    幣三十四萬元出資合夥（阿忠說那新台幣三十四萬元為金主出錢），我請酉○○去大陸找大陸女│
│    │  │    子，那時我剛開始引進大陸女子這條線，因此出了很多狀況，時間拖了半年都不下來，阿忠跟我│
│    │  │    說，金主要退股，要拿回新台幣三十四萬元，大概九十三年二月間我才曉得後面金主是戌○○，│
│    │  │    也知道他是警察，我跟戌○○講，其中一個大陸女子的件就快辦下來了，他來台從事賣淫的錢，│
│    │  │    先行給他，後來亥○○來台不到一個月就跑走了，並未賺到錢，我陸陸續續先補進去三萬、三萬│
│    │  │    、一萬、一萬、一萬、一萬共十萬元，先給戌○○，之後他跟我講，剩下的股金叫我一次還他，│
│    │  │    表示他要退股，我跟他講我目前沒錢，還有一個大陸女子天○○來台，到時秦女賣淫所賺的錢先│
│    │  │    行給他，戌○○就答應，天○○來台後在我開設的應召站從事賣淫，總計共賺了55,000元，這筆│
│    │  │    錢我先給了戌○○，後來又將四萬元股金還給戌○○女友ｒ○○，剩下的股金十萬元我跟戌○○│
│    │  │    說，阿吉有辦法用原來天○○的資料貼件另辦一位大陸女子從事賣淫，到時所賺的錢先行給戌○│
│    │  │    ○，戌○○說不要了，反正你新台幣三十四萬元退股金先還給他就好了。                    │
│    │  │問：現警方提示你94年2 月26日在桃園市○○街39號你統領應召站內搜索扣押你所有的證物，其中證│
│    │  │    物編號3 筆記本內記載「34萬」，記載情形如何請詳述之。                                │
│    │  │答：附件帳冊第一頁內記載「34萬」係戌○○投資天○○與亥○○來台賣淫的金額，第二頁第一行記│
│    │  │    載的3 萬、2 萬…10.4萬係天○○入境前陸陸續續還戌○○的股金，之後的3 、2 、0 .5 計5.5│
│    │  │    萬元是天○○來台後賣淫所得，與戌○○對帳後給戌○○股金的還本，至天○○93年11月25日跑│
│    │  │    回大陸後，前後我共退還戌○○股金17.5萬；之後我又拿了5 千元戌○○，至93年11月27日我朋│
│    │  │    友綽號正宏的朋友的媽媽出殯，我們二人合包奠儀6,100 元，之後我陸續給了幾千元湊成18.6萬│
│    │  │    ，後來因為我們對帳，他說要湊成整數，要我再給他4 千元，變成我退他股金19萬，帳冊內「19│
│    │  │    萬底下畫二橫」就是戌○○親自所寫下；帳冊內「阿義5000元」即是93年12月25日我請壬○○拿│
│    │  │    過去戌○○並幫他開車載未○（百合）到十八王公拜拜所拿的錢，我在桃園市大樹咖啡店交給戌│
│    │  │    ○○的同居女友ｒ○○，他用來支付戌○○與ｓ○○與我共同投資進口咖啡豆所開立之支票。  │
│    ├─┼────────────────────────────────────────  ───┤
│    │二│偵訊筆錄（桃園地檢94年3 月2 日偵訊／見94年度偵字6496號卷(二)第120 頁）：                  │
│    ├─┼────────────────────────────────────────────┤
│    │  │問：戌○○是否有出資34萬元與你合夥引進大陸女子來臺賣淫？                                │
│    │  │答：是。後來引進的大陸女子有二位，一位是亥○○，她來臺還沒從事賣淫就跑掉了，另一位是f○ │
│    │  │    ○，秦有在我開的應召站從事賣淫，總共賺了5 萬5 千元，後來秦也跑掉了，但戌○○在亥○○│
│    │  │    還沒來台灣時，就說他不要合夥了，我就陸續還他錢，還錢過程我在警察局都講了，還錢的事我│
│    │  │    也有記在帳冊，警察今天有向我核對帳冊。                                              │
│    │  │問：警詢筆錄所附93年11月30日0000000000電話與0000000000號電話通訊譯文，是否為你與戌○○談│
│    │  │    論前述引進大陸女子跑回大陸，如何處理善後的通話記錄（提示）。                        │
│    │  │答：是我提起的，0000000000是戌○○用的，0000000000是我使用的，我所說「丁○○那隻」指天○│
│    │  │    ○，沈是秦在台灣的登記丈夫，也是我在電話中所提到的相公，沈的外號就是我在電話中所提之│
│    │  │    「黑雲」。                                                                          │
└──┴─┴────────────────────────────────────────────┘
┌─────────────────────────────────────────────────┐
│附表十七：申○○、「阿宏」論及己○○投資引入大陸女子來臺賣淫之事                                    │
├──┬──────┬─────────────────────────────────┬─────┤
│編號│通話日期／  │通訊監察譯文內容                                                  │卷頁      │
│    │時間        │（A）申○○電話0000000000／（B）「阿宏」電話0000000000（「阿宏」  │          │
│    │            │     撥打予申○○後，由「阿宏」將電話交己○○接聽）               │          │
├──┼──────┼─────────────────────────────────┼─────┤
│ 一 │94.01.20／  │B：你的娘啊是被抓到保安對喔？／A：沒拉，出來了。                  │94年度偵字│
│    │02：43      │B：他（己○○）現在要打去保安隊。／A：出來了啦。                  │第6496號偵│
│    │            │B：靠北，我說你的娘啊二天被衝二次，你頭痛沒心情，我叫他不要亂想。 │查卷(二)第10│
│    │            │   ／A：你跟他講我這幾天會跟他處理。                              │5 頁      │
│    │          ◎│B：到底你們二個是怎麼樣？／A ：就是之前辦的那二個嘛，都辦進來二個 │          │
│    │            │   都偷跑了，我之前跟他講過了，講難聽點，唉我不會講啦，反正我就是 │          │
│    │            │   賠拉，我跟他講34萬我還是還到夠嘛，我現在還他24萬5 了。         │          │
│    │          ◎│B：還剩9 萬喔？／A：對阿，唉，酒一喝就想要藉題你聽得懂嘛？        │          │
│    │            │B：沒有啦，他也有關心你阿。／A：我知道啦，我處理出來了。          │          │
│    │            │B：好啦，明天我帶你去解一解。／A：好啦，你再跟他講一下啦。        │          │
│    │            │B：你等一下。（電話交由己○○接聽，下稱C）                        │          │
│    │            │C：喂。／A：為哥，我真的頭很痛。                                  │          │
│    │            │C：痛什麼？／A：二天都全是事情。                                  │          │
│    │            │C：你就知道人家那個了，我等一下過去找你啦，不要跟我講那麼多。你在 │          │
│    │            │   哪？／A：店裡阿。                                              │          │
│    │            │C：我過去跟你聊一聊啦。／A：好啦好啦。                            │          │
├──┼──────┴─────────────────────────────────┴─────┤
│備註│申○○警詢、偵訊筆錄                                                                        │
│    ├─┬────────────────────────────────────────────┤
│    │一│警詢筆錄（內政部警政署94年3 月3 日警詢／94年度偵字6496號卷(二)第131 頁）：                │
│    ├─┼────────────────────────────────────────────┤
│    │  │問：現提示你94年1 月20日2 時43分你以0000000000打出0000000000電話譯文內容是否屬實？      │
│    │  │答：經我詳細確認內容屬實。                                                              │
│    │  │問：承上，大陸女子亥○○、天○○二人來台賣淫，實際情形如何請你說明？                    │
│    │  │答：約於92年8 月經我朋友綽號阿忠介紹認識戌○○，因為我缺錢引進大陸妹賣淫，約於92年10月我│
│    │  │    約戌○○拿出34萬元投資準備引進大陸女子亥○○、天○○，當初言明大陸女子賣淫一次1,700 │
│    │  │    元，前一百次還本給戌○○，以後所賺每次小姐拿1 千元，另所賺7 百元由我與戌○○朋分，我│
│    │  │    拿到戌○○的34萬後開始辦件，至93年元月因為一直辦得不順，戌○○即要求退股金，要我還他│
│    │  │    34 萬 ，我當月還他3.4 萬，次月（2 月）還他3 萬，3 、4 月各還他1 萬元，4 月之後亥○○│
│    │  │    入境不知何故又砲掉，當月我又再還1 萬元，之後陸續再還1 萬及1.6 萬，迄93年5 月份，天○│
│    │  │    ○入境，我總共還給戌○○股金12萬元，天○○開始上班約一個月，賺了3 萬元、2 萬元及5 千│
│    │  │    元，都先還給戌○○股金，詳實情形如扣押物附件（94年度偵字第6496號卷(二)第180 頁之申○○│
│    │  │    於帳冊上之註記）                                                                    │
│    ├─┼────────────────────────────────────────────┤
│    │二│偵詢筆錄（桃園地檢94年3 月3 日偵訊／94年度偵字6496號卷(二)第187-188 頁）：                │
│    ├─┼────────────────────────────────────────────┤
│    │  │問：警詢筆錄所述是阿忠92年8 月間介紹你認識戌○○，92年10月間你與戌○○約定由他出資34萬投│
│    │  │    資引進大陸女子賣淫，每次收1,700 元，前100 次還本給戌○○，以後每次700 元利潤由你與戌│
│    │  │    ○○平分等情是否實在？                                                              │
│    │  │答：是。                                                                                │
│    │  │問：為何與昨天所供述的情節不同？                                                        │
│    │  │答：我今天講的是實在。                                                                  │
└──┴─┴────────────────────────────────────────────┘
┌─────────────────────────────────────────────────┐
│附表十八：申○○、辛○○間媒介、容留性交易之通聯紀錄                                                │
├──┬──────┬─────────────────────────────────┬─────┤
│編號│通話日期／  │通訊監察譯文                                                      │卷頁      │
│    │時間        │（A）申○○電話0000000000／（B）辛○○電話0000000000              │          │
├──┼──────┼─────────────────────────────────┼─────┤
│ 一 │93.12.02／  │B：哈囉。／A：袁經理，你們晚班那個胖子少年我真的會被他氣死。      │94年偵字第│
│    │17:23-      │B：怎麼樣？／A：他沒告訴你嗎？                                    │13010 號卷│
│    │            │B：沒有ㄚ，我沒遇到他，要晚上。                                   │第198-202 │
│    │            │A：昨天本來我的客人帶女朋友來這，他們四個啦，其中一對來這開房間， │頁        │
│    │            │   本來是要叫，那不好意思先出去，後來說先出去喝酒，後來這個房間是 │          │
│    │            │   我的客人帶來的，結果他跟我說這要算你們公司的。／B：他應該沒說吧│          │
│    │            │   ，應該他會問吧，他會問要怎麼處理。                             │          │
│    │            │A：我覺得他是智能不足還是…／B ：我們老闆說星期一還是星期二來聊一 │          │
│    │            │   下。                                                           │          │
│    │            │A：又要聊天啦？又要聊天我壓力就來了。／B：這幾天要算業績啦。      │          │
│    │            │A：那個單你再看一下，我不會講啦，如果這樣我不就每天都要盯者監視器 │          │
│    │            │   看，每個我都要跟他對。／B：呵。                                │          │
│    │            │A：這樣我不就累死，之前我跟你們晚班的，該你們的就是你的，該我的就 │          │
│    │            │   是我的，人家對的清清楚楚。 ／B：我會再對啦。                   │          │
│    │            │A：那個胖子還跟我講，「我要是做錯了，你們對MONITOR我還要被扣薪水」│          │
│    │            │   ，有這麼嚴重嗎？／B：沒有啦。                                  │          │
├──┼──────┼─────────────────────────────────┼─────┤
│ 二 │93.12.07 ／ │A：現在這要，我們下午就開始衝了，你也說，我是說，我們現在差不多下 │同上      │
│    │07:56:18    │   午兩點就開始了。／B：對，對，對。                              │          │
│    │          ◎│A：我是說有沒有，弄一間休息室，我一、二隻放在這裡，「文文」還是誰 │          │
│    │            │   ，弄一隻放在這裡，你如果有工跟我叫。／B：嗯…。                │          │
│    │            │A：像我們現在說難聽一點，我們的量，你自己看就好了，難道沒有到那裏 │          │
│    │            │   去嗎？／B：我今天我晚上再給你講好嗎？                          │          │
│    │            │A：ㄏㄡ。／B：因為這個我們老闆有交代，你知道嗎？要不然我小間的給你│          │
│    │            │   。                                                             │          │
│    │          ◎│A：對，因為我有也放我一、二隻而已，沒有放多啦，放一、二隻就是在這 │          │
│    │            │   裡standby ，因為說實在的，你有時候下午要叫他們起來，沒有睡這裡 │          │
│    │            │   要叫他們起來，他們也很懶惰。／B：好啦，小間的好嗎？            │          │
│    │            │A：好啦，你就弄一間有沒有。／B：311、301好嗎？                    │          │
│    │            │A：先讓「文文」在這邊睡覺，要不然真的這兩天都睡到快翻臉了。／B：好│          │
│    │            │   啦。                                                           │          │
│    │            │A：好嗎？／B：你現在來拿鑰匙，我交代給櫃檯。                      │          │
│    │            │A：好，好，好。                                                   │          │
├──┼──────┼─────────────────────────────────┼─────┤
│ 二 │93.12.21／  │（辛○○與卯○○閒聊，從略）                                      │同上      │
│    │19:09:11    │B：現在有誰？／A ：「糖糖」，然後「小蘭」，昨天剛進來一個「小蘭」 │          │
│    │（本通由ｗ○│   也是像「百合」一樣高高的這樣。                                 │          │
│    │○撥打電話至│B：「嘿嘿嘿」，在302。／A：是的，他人不舒服。                     │          │
│    │統領應召站由│B：喔，沒有機會。／A：對，沒錯，所以給我們「糖糖」一個機會嘛，ㄛ經│          │
│    │卯○○接聽）│   理ㄛ。                                                         │          │
│    │            │B：「糖糖」，ㄡ，好啦，好啦。／A：真的嗎？                        │          │
│    │            │B：送過來打槍不管ㄡ。／A：好，沒關係啊，不要被打就好了。          │          │
│    │            │B：到櫃檯找我，好，不會啦，我個人打就不管了。／A：你在5 樓嗎？你在│          │
│    │            │   5 樓嗎？                                                       │          │
│    │            │B：沒有，沒有，我在櫃檯，我現在在櫃檯。／A：好，我請她過去ㄏㄡ。  │          │
│    │            │B：OK。／A：好，掰掰。                                            │          │
├──┼──────┼─────────────────────────────────┼─────┤
│ 三 │93.12.23／  │B：「百合」那要怎麼辦？／A：證件等下我拿過去。                    │同上      │
│    │22::48-     │B：那「寶寶」呢？／A：301是開休息還是住宿？                       │          │
│    │            │B：301住宿阿。／A：住宿怎麼會查？                                 │          │
│    │            │B：「百合」在裡面阿。／A：那怎麼會去查301，你不是寫住宿嗎？       │          │
│    │            │B：我寫住宿阿。／A：那怎麼會去查那間？全部每一間都查嗎？          │          │
│    │            │B：沒有阿。／A：你旁邊有人是嗎？                                  │          │
│    │            │B：沒有人阿，我現在在辦公室，我在樓下，我有叫好幾間通知她，那「寶 │          │
│    │            │   寶」現在要怎麼辦？／A ：「百合」我有叫相公來了，那「阿鎰」也過 │          │
│    │            │   來了。你現在要講你們怎麼可以影響你客人的那個。                 │          │
│    │            │B：我知道，那「寶寶」怎麼辦？／A：「寶寶」過期了，可能會被帶回去。│          │
│    │            │B ：哇。／A ：「寶寶」為什麼沒辦法救，他是直接上去抓的嗎？        │          │
│    │            │B：沒有阿，他先在櫃檯問。／A：那301 是開休息還是住宿？            │          │
│    │            │B：住宿耶咩，對面303是休息阿。／A：那他怎麼會去看301？            │          │
│    │            │B：我不曉得，我在櫃檯。                                           │          │
│    │            ├─────────────────────────────────┤          │
│    │            │警方於93.12.23在「敦皇精品飯店」查獲申○○所屬應召女子「百合」未○│          │
│    │            │及乙○所屬應召女子「寶寶」，參見附表十九編號一所示之申○○與乙○之通│          │
│    │            │聯紀錄。                                                          │          │
├──┼──────┼─────────────────────────────────┼─────┤
│ 四 │93.12.25／  │B：來兩隻。／A：ㄏㄚ。                                            │          │
│    │01:16:53    │B：我要兩隻。／A：你說怎樣。                                      │          │
│    │            │B：我要兩隻啦，兩個娘子。／A：現在嗎？                            │          │
│    │            │B：是，櫃檯找我。／A：有啊，你剛剛有調人來嗎？                    │          │
│    │            │B：沒有ㄚ。／A：好。                                              │          │
│    │            │B：那個是阿國的，那個是阿國的。／A：要去那裡找你？                │          │
│    │            │B：櫃檯，櫃檯。／A：OK，OK。                                      │          │
├──┼──────┼─────────────────────────────────┼─────┤
│ 五 │94.01.07／  │A：經理！／B：對！                                                │          │
│    │09:13:39    │A：電腦麻煩一下好不好？／B：我知道！我知道！上次去老闆不在！再來，│          │
│    │            │   錢的事我要跟你說，你不是說不繳一萬五是多久的？…               │          │
│    │            │A：電腦我看就今天趕快把它弄一弄！我也想跟你說裝監視器的問題啦！不 │          │
│    │            │   然大家作得提心吊膽，不敢做拉！見面再說！／B：好！              │          │
├──┼──────┼─────────────────────────────────┼─────┤
│ 六 │94.01.13／  │B：上班了沒？／A：現在幾點了？差不多了，我看。                    │          │
│    │13:58:11    │B：「小蘭」，「小蘭」給我。／A：「小蘭」，ㄏㄡ，好。              │          │
│    │            │B：ㄏㄟ。／A：我差不多兩、兩點半好嗎？                            │          │
│    │            │B：好啦，沒問題啦。／A：好。                                      │          │
│    │            │B：好。                                                           │          │
├──┼──────┼─────────────────────────────────┼─────┤
│ 七 │94.01.13／  │B：經理在講電話。／A：在講電話ㄏㄡ。                              │          │
│    │14:19:17    │B：對，對，他是在忙，等一下他撥電話給你，還是說你有什麼跟我說（被 │          │
│    │            │   打斷）。／A：那個，我那個「小蘭」剛好MC來了啦。                │          │
│    │            │B：嘿，嘿。／A：所以沒辦法過去，ㄚ我，看他要，要的話我就排別人去，│          │
│    │            │   看他怎麼樣？                                                   │          │
│    │            │B：另外一個是嗎？／A：不是，在排別人去，「百合」現在在忙。        │          │
│    │            │B：所以就排別人。／A：好，好，OK，OK。                            │          │
│    │            │B：你等一下，等一下（辛○○接聽）還有誰？／A：我現在叫「阿國」他家│          │
│    │            │   那個過去ㄚ。／                                                 │          │
│    │            │B：好，好，好。                                                   │          │
└──┴──────┴─────────────────────────────────┴─────┘
┌─────────────────────────────────────────────────┐
│附表十九：申○○、乙○通訊監察譯文                                                                  │
├──┬──────┬─────────────────────────────────┬─────┤
│編號│通話日期／  │通訊監察譯文                                                      │卷頁      │
│    │時間        │（A）申○○電話0000000000／（B）乙○○電話0000000000              │          │
├──┼──────┼─────────────────────────────────┼─────┤
│ 一 │93.12.23／◎│B ：財哥我家那隻（指「寶寶」）在景福嗎？／A ：對，那二個（指「寶寶│94年偵字第│
│    │23:23-      │」及「百合」即未○）都在那。袁經理是在作啥小？                    │13010 號卷│
│    │            │B：那你家那個不是一個人怎麼也被帶回去？／A：對阿，他還跟我講是開住│第第169 頁│
│    │            │   宿的。                                                         │          │
│    │            │B：好啦，我這裡聯絡一下，看有沒有人過去講一下。你們那個（指未○） │          │
│    │            │   應該有辦法救啦。／A ：對阿，相公現在趕上來，資料什麼都有，現在 │          │
│    │            │   主要是看他的證件就好了。                                       │          │
│    │            │B：相公現在趕上來了是吧？／A：對阿。                              │          │
│    │            │B：相公是誰？／A：叫癸○○，台中，現在趕上來。                    │          │
├──┼──────┼─────────────────────────────────┼─────┤
│ 二 │93.12.24／  │B：喂，你們那個「ㄤ仔」到了沒有？／A：快到了。                    │同上卷頁  │
│    │00:57-      │B：快到了，到時候帶「ㄤ仔」過去，叫他進去領就好了。／A：ㄡ。      │          │
│    │          ◎│B：叫「ㄤ仔」自己進去就好了。／A：你有叫人，阿你的（指「寶寶」）出│          │
│    │            │   來嗎？                                                         │          │
│    │          ◎│B：嘿阿，我的沒有辦法，ㄚ你的講好了，「ㄤ仔」到達…／A：你跟誰講？│          │
│    │            │B：跟他那個，他們副所長。／A：是ㄡ。                              │          │
│    │            │（…對話感歎詞，從略…）                                          │          │
│    │            │B ：你帶「ㄤ仔」去，教「ㄤ仔」他的證件拿進去，他就出來了，剩下的就│          │
│    │            │不用多講。／A ：我知道。                                          │          │
├──┼──────┼─────────────────────────────────┼─────┤
│ 三 │93.12.24／  │B：百合有沒有空？／A：百合休紅。                                  │同卷第171 │
│    │21:23:06    │B：喔，百合休紅。／A：小蘭、文文。                                │頁        │
│    │            │B：恩。／A：小蘭也不錯。                                          │          │
│    │            │B：我知道，他不要那麼大塊頭的。／A：要不然文文、小蓉。            │          │
│    │            │B：不然那個文文，小蓉長得怎麼樣？／A：也不錯ㄚ，就是小蓉他朋友，不│          │
│    │            │   是文文。                                                       │          │
│    │            │B：叫文文去好了，文文她曾經做過。／A：怕她去睡覺了，很難搞的，    │          │
│    │            │B：還在睡覺喔。／A：在睡覺，幾號房？                              │          │
│    │            │B：小蘭長得怎麼樣？不是拉，那個小蓉？／A：小蓉可以，服務很好。    │          │
│    │          ◎│B：我知道，現在不是服務，外型不行，我「白雪」就被打槍。／A：ㄏㄡ。│          │
│    │            │B：對阿。／A：先過去看。                                          │          │
│    │            │B：要不然叫小蘭過去看好了。／A：小蘭是吧，幾號？                  │          │
│    │            │B：301。／A：301，收多少？                                        │          │
│    │            │B：28。                                                           │          │
├──┼──────┼─────────────────────────────────┼─────┤
│ 四 │94.01.15／  │A：國哥。／B：（小姐藝名）有空嗎？                                │同卷第173-│
│    │04:09-      │A：在忙阿！／B：要多久？                                          │174 頁    │
│    │            │A：沒那麼快！後面還有一支！／B：後面還有人排喔？                  │          │
│    │            │A：對阿！／B：誰要？                                              │          │
│    │            │A：龍哥要阿！／B：那可不可以叫他先等？因為我這客人是老點！        │          │
│    │            │A：我先問他好了！因為是他的朋友要的，他介紹他的朋友！／B：好！我這│          │
│    │            │   客人是老點，他每次都要兩個！                                   │          │
│    │            │A：我先問。                                                       │          │
├──┼──────┼─────────────────────────────────┼─────┤
│ 五 │94.01.21／  │B：喂！／A：國哥喔！收兩隻上去喔！                                │同卷第174 │
│    │22:37       │B：收兩隻上去喔！好！／A ：對阿！我今天兩個而已啦！「小蘭」沒辦法 │頁        │
│    │            │   上啦！                                                         │          │
│    │            │B：今天沒辦法上喔？／A：對！                                      │          │
│    │            │B：那欠一個怎麼辦？／A：對阿！                                    │          │
│    │            │B：叫他們家一個過來嗎？A ：今天我作多少算多少！我現在兩個啦！已經 │          │
│    │            │   上去了！你再調！                                               │          │
│    │            │B：好                                                             │          │
├──┼──────┼─────────────────────────────────┼─────┤
│ 六 │94.01.22／  │A：喂！國哥！／B：喂！財哥！                                      │同卷第175 │
│    │01:01-      │A：對！／B：那個「小愛」有空嗎？                                  │頁        │
│    │            │A：有阿！要到哪裡？／B：那個「鄉村208」。                         │          │
│    │            │A：「鄉村208」，你的工嗎？／B：對！                               │          │
│    │            │A：好！                                                           │          │
│    │            ├─────────────────────────────────┤          │
│    │            │乙○於同日0:47分接獲持門號0000000000號行動電話之嫖客自「鄉村208 」│          │
│    │            │撥打召妓之電話（譯文略），隨以上開電話向申○○召妓，隨後於同日0:18│          │
│    │            │寅○○以0000000000電話告知乙○已將「小愛」送入該室。              │          │
└──┴──────┴─────────────────────────────────┴─────┘
┌─────────────────────────────────────────────────┐
│附表二十：申○○、午○○通訊監察譯文                                                                │
├──┬──────┬─────────────────────────────────┬─────┤
│編號│通話日期／  │通訊監察譯文                                                      │卷頁      │
│    │時間        │（A）申○○電話0000000000／（B）地○○電話0000000000              │          │
├──┼──────┼─────────────────────────────────┼─────┤
│ 一 │93.12.30／  │A：志偉哥，阿財。／B：財哥啊。                                    │94年偵字第│
│    │01:13-      │A：你這支電話方便說話嗎？／B：可以。                              │6496號卷(二)│
│    │            │A：今天外面都有在臨檢喔？／B：等一下，我看一下，今天，應該結束了。│第170 頁  │
│    │            │A：結束了？現在好像繞到怡園那去了。／B：啊？                      │          │
│    │            │A：剛剛有過去白宮，現在去怡園了。／B：啊，等下到兩點，兩點才結束啦│          │
│    │            │   。                                                             │          │
│    │            │A：好，那我小心一點。／B：好，不好意思耶。                        │          │
├──┼──────┴─────────────────────────────────┴─────┤
│備註│桃園縣政府警察局桃園分局95年7 月28日桃警分督字第0951034366號函（節錄）                      │
│    ├──────────────────────────────────────────────┤
│    │說明：…（略）…                                                                            │
│    │   三、查據本分局93年12月29日22時至翌日2 時實施之「全國同步取締酒後駕車暨擴大威力臨檢掃蕩」 │
│    │       勤務規劃表，並無偵查隊服勤。                                                         │
│    │   四、次查據93年12月29日偵查隊勤務表，地○○編排服10至22時詐欺專案小組，查出入登記簿潘員於 │
│    │       93年12月29日9 時簽出「專案查察」、23時簽入「退勤」。                                 │
│    │   五、再查據93年12月30日偵查隊勤務表，地○○編排服10至22時專案查察勤務，查出入登記簿潘員無 │
│    │       簽到紀錄，僅於23時有簽「退勤」紀錄可稽。                                             │
└──┴──────────────────────────────────────────────┘
┌─────────────────────────────────────────────────┐
│附表：申○○、子○○通訊監察譯文                                                                │
├──┬──────┬─────────────────────────────────┬─────┤
│編號│通話日期／  │通訊監察譯文                                                      │卷頁      │
│    │時間        │（A）申○○電話0000000000／（B）子○○電話0000000000              │          │
├──┼──────┼─────────────────────────────────┼─────┤
│ 一 │94.02.16／  │A：喂。／B：財哥。                                                │94年偵字第│
│    │22:58-      │A：是。／B：你好，我姓郭。                                        │6496號卷(二)│
│    │            │A：喔，郭大哥你好。／B：你怎麼吊車？                              │第157 頁  │
│    │            │A：你怎麼知道？／B：我是…                                        │          │
│    │            │A：我不知道。／B：怎麼大林會弄到那裡來？                          │          │
│    │            │A：大林喔，去那個薇閣啦。／B：怎麼會這樣？                        │          │
│    │            │A：這個客人是我六七年的朋友了。／B：那給你跳票（指出賣）是嗎？    │          │
│    │            │A：沒有，他本來是來我店裡，沒房間我說不然你先去薇閣開一下房間，好 │          │
│    │            │   了後我小姐馬上送過去。到了後不到十分鐘說馬上臨檢。／B：你怎麼那│          │
│    │            │   麼倒楣，忘記跟你講你就馬上吊車。                               │          │
│    │            │A：就是啊，我就想…／B：明天也有喔，明天也有喔，八點到十點，九點到│          │
│    │            │   十二點。                                                       │          │
│    │            │A：了解。沒關係啦，遇到就遇到，量力而為啦。謝謝啦。               │          │
├──┼──────┴─────────────────────────────────┴─────┤
│備註│申○○96年10月20日審判期日證言                                                              │
│    ├──────────────────────────────────────────────┤
│    │問：94年2 月16日晚上10時58分你用0000000000行動電話撥打0000000000電話給何人？對話內容意思為何│
│    │    ？                                                                                      │
│    │答：這通電話真的不是我打的。                                                                │
│    │問：你在94年3 月3 日警詢時提到94年2 月16日下午10時58分你與0000000000郭姓男子對話，該員係桃園│
│    │    縣警察局桃園分局埔子派出所子○○，該通譯文經你確認並簽名，又同日偵查中稱：「（問：94年2 │
│    │    月16日下午10時58分，0000000000電話與0000000000通訊監察譯文，是否你與桃園分局埔子派出所警│
│    │    員子○○的對話紀錄？）是」，與你方稱：該通電話不是你打的，顯然不符，何以如此？          │
│    │答：我確實有接到這通電話，打電話給我的人，應該就是子○○，但不敢肯定就是他。                │
│    │問：對話中對方說明天喔，明天也有喔，八點到十點，九點到十二點，該段內容意思為何？            │
│    │答：應該也是臨檢的時間。                                                                    │
│    │問：當天子○○為何要打電話給你？發生何事？                                                  │
│    │答：我不知道他為什麼要打電話給我，我當時在處理小靜的事情，小靜那時被查獲。                  │
│    │問：你是否知道0000000000行動電話號碼是何人在使用？                                          │
│    │答：不知道。                                                                                │
│    │問：你如何確定94年2 月16日下午10時58分打電話給你的人就是子○○？                            │
│    │答：是我自己想應該是他，我認不出子○○的聲音，因為打電話來的人說他是姓郭的。                │
│    │問：當時打電話來的人，有無指名道姓說他是子○○？                                            │
│    │答：沒有。                                                                                  │
└──┴──────────────────────────────────────────────┘
以上正本證明與原本無異。
如不服本判決，應於送達後10日內，向本院提出上訴狀。
                                    書記官  劉玉梅
中    華    民    國    97    年    6     月    30    日
所犯法條：
貪污治罪條例（民國90年11月07日）
第    6     條
有下列行為之一者，處五年以上有期徒刑，得併科新臺幣三千萬
元以下罰金：
一  意圖得利，抑留不發職務上應發之財物者。
二  募集款項或徵用土地、財物，從中舞弊者。
三  竊取或侵占職務上持有之非公用私有器材、財物者。
四  對於主管或監督之事務，明知違背法令，直接或間接圖自己
    或其他私人不法利益，因而獲得利益者。
五  對於非主管或監督之事務，明知違背法令，利用職權機會或
    身分圖自己或其他私人不法利益，因而獲得利益者。
前項第一款至第三款之未遂犯罰之。
中華民國刑法（民國88年04月21日）
第   231    條
意圖使男女與他人為性交或猥褻之行為，而引誘、容留或媒介以
營利者，處五年以下有期徒刑，得併科十萬元以下罰金。以詐術
犯之者，亦同。
以犯前項之罪為常業者，處一年以上七年以下有期徒刑，得併科
三十萬元以下罰金。
公務員包庇他人犯前二項之罪者，依各該項之規定加重其刑至二
分之一。
第  132    條  （洩漏國防以外之秘密罪）
公務員洩漏或交付關於中華民國國防以外應秘密之文書、圖畫、
消息或物品者，處三年以下有期徒刑。
因過失犯前項之罪者，處一年以下有期徒刑、拘役或三百元以下
罰金。
非公務員因職務或業務知悉或持有第一項之文書、圖畫、
消息或物品，而洩漏或交付之者，處一年以下有期徒刑、拘役或
三百元以下罰金。
第  214    條  （使公務員登載不實罪）
明知為不實之事項，而使公務員登載於職務上所掌之公文書，足
以生損害於公眾或他人者，處三年以下有期徒刑、拘役或五百元
以下罰金。
第  216    條  （行使偽造變造或登載不實之文書罪）
行使第二百十條至第二百十五條之文書者，依偽造、變造文書或
登載不實事項或使登載不實事項之規定處斷。
臺灣地區與大陸地區人民關係條例（民國92年10月29日）
第   15     條  （禁止行為）
下列行為不得為之：
一、使大陸地區人民非法進入臺灣地區。
二、明知臺灣地區人民未經許可，而招攬使之進入大陸地區。
三、使大陸地區人民在臺灣地區從事未經許可或與許可目的不符
    之活動。
四、僱用或留用大陸地區人民在臺灣地區從事未經許可或與許可
    範圍不符之工作。
五、居間介紹他人為前款之行為。
第   79     條  （罰則）
違反第十五條第一款規定者，處一年以上七年以下有期徒刑，得
併科新臺幣一百萬元以下罰金。
意圖營利而犯前項之罪者，處三年以上十年以下有期徒刑，得併
科新臺幣五百萬元以下罰金。
前二項之首謀者，處五年以上有期徒刑，得併科新臺幣一千萬元
以下罰金。
前三項之未遂犯罰之。
中華民國船舶、航空器或其他運輸工具所有人、營運人或船長、
機長、其他運輸工具駕駛人違反第十五條第一款規定者，主管機
關得處該中華民國船舶、航空器或其他運輸工具一定期間之停航
，或廢止其有關證照，並得停止或廢止該船長、機長或駕駛人之
職業證照或資格。
中華民國船舶、航空器或其他運輸工具所有人，有第一項至第四
項之行為或因其故意、重大過失致使第三人以其船舶、航空器或
其他運輸工具從事第一項至第四項之行為，且該行為係以運送大
陸地區人民非法進入臺灣地區為主要目的者，主管機關得沒入該
船舶、航空器或其他運輸工具。所有人明知該船舶、航空器或其
他運輸工具得沒入，為規避沒入之裁處而取得所有權者，亦同。
前項情形，如該船舶、航空器或其他運輸工具無相關主管機關得
予沒入時，得由查獲機關沒入之。


司法院資訊處製作；財團法人民間司法改革基金會備份。
